---
title: "Analyse"
author: "Fabian Comanns, Peter Gödde, Nicole Herbolt, Insa Menzel"
output: html_document
---

```{r setup, include=FALSE}
#install.packages("datapasta")
#install.packages("questionr")

library(devtools)
#devtools::install_github("HCIC/r-tools")
library(tidyverse)
library(qualtRics)
library(jmv)
library(likert)
library(psych)
library(sjlabelled)
library(datapasta) 
```

# Daten laden und bereinigen

```{r}
filename <- "data/clickbaitdata.csv"
raw <- readSurvey (filename)

raw %>%
  filter(Status == "IP Address") %>% 
  filter(Progress == 100) -> raw

raw.short <- raw[c(-10, -107),c(-1:-17, -21, -139:-140)]

#raw.head <- raw.short[,c(-1:-22, -119:-120)]

#write.csv2(raw.short, "data/raw.short.csv")



#write.csv2(raw.head, "data/raw.head.csv")
```
#Kategoriale und numerische Variablen generieren
```{r, Kategoriale und numerische Variablen}
raw.short$Gender <- as.factor(raw.short$Gender)
 raw.short$Ausbildung <- as.factor(raw.short$Ausbildung)
raw.short$Age <- as.numeric(raw.short$Age)



```


#Schlagzeilen Werte zuordnen
```{r, Mapping}
#Schlagzeile1
mapping <- c("Die EU-Kommission möchte das Ziel der Klimaneutralität bis 2050 gesetzlich festschreiben. Für Gebiete, die besonders von dem damit einhergehenden Strukturwandel betroffen wären, soll ein Übergangsfonds in zweistelliger Milliardenhöhe geschaffen werden."= 1, "Um das Ziel der Klimaneutralität bis 2050 erreichen zu können, hat die EU-Komissionen einen Übergangsfonds für Gebiete gefordert, die von dem Strukturwandel betroffen wären. Die Forderung wurde abgelehnt."= 0, "Die EU-Kommission hat beschlossen: Um die Klimaneutralität bis 2050 zu erreichen, werden alle Gebiete ab Januar 2020 mit einem Zuschuss von 1 Million Euro unterstützt. Das ist seit kurzem rechtlich geregelt."= 0)

raw.short$head_1 <- mapping[as.character(raw.short$Schlagzeile1)]

#Schlagzeile2
mapping <- c("Bill Gates forscht mit seinem Konzern Microsoft an einer effizienteren Methode der Energie Speicherung."= 0, "Bill Gates hat ein amerikanisches Unternehmen aufgekauft, das an neuartigen Brennstoffzellen forscht."= 0, "Bill Gates erwartet in den nächsten 15 Jahren eine technische Alternative zu herkömmlichen Antriebstechnologien." = 1)
  
raw.short$head_2 <- mapping[as.character(raw.short$Schlagzeile2)]

#Schlagzeile3

mapping <- c("Nach drei Tagen in Polizeigewahrsam verstirbt ein 37-Jähriger auf der Wache. Dieser hatte zuvor in betrunkenem Zustand einen Polizeibeamten mit einem Messer angegriffen. Die zwei involvierten Polizeibeamten konnten die Gewalttat verhindern und den Angreifer in Gewahrsam nehmen."= 0, "Nach einem Familiendrama in Schleswig-Holstein wurde ein 25-Jähriger festgenommen, weil er seiner Mutter gegenüber gewalttätig geworden sein soll. Nach drei Tagen in Polizeigewahrsam verstarb der junge Mann, der unter einer Herzschwäche litt."= 0, "Ein betrunkener Ladendieb (37) wurde nach auffälligem Verhalten von Polizeibeamten mit auf das Revier genommen. Kaum dort angekommen verschlechterte sich der gesundheitliche Zustand des Festgenommenen. Er musste ins Krankenhaus gebracht werden und verstarb dort drei Tage später."= 1)

raw.short$head_3 <- mapping[as.character(raw.short$Schlagzeile3)]

  
#Schlagzeile4

mapping <- c("Der Rechtsausschuss des Bundestags hat dem Vorsitzenden Stephan Brandner eine letzte Abmahnung erteilt. Sollte der AfD-Abgeordnete sich noch einen weiteren Fehltritt erlauben durch unangebrachte Twitter-Posts oder radikale Kommentare, wird er als Vorsitzender abgewählt."= 0, "Der Rechtsausschuss des Bundestages hat den AfD-Abgeordneten Stephan Brandner als Vorsitzenden abgewählt. Dabei handelt es sich um einen einmaligen Vorfall in der 70-jährigen Geschichte des Parlaments." = 1, "Der AfD-Politiker Stephan Brandner soll als Rechtsausschuss-Vorsitzender abgewählt werden. Da dies in der 70-jährigen Geschichte des Parlaments noch nie geschehen ist, wird nun geprüft, ob das Abwählen des Vorsitzenden möglich ist." =0 )

raw.short$head_4 <- mapping[as.character(raw.short$Schlagzeile4)]

  
#Schlagzeile5

mapping <- c("Daniela Katzenberger verkündet ihre Schwangerschaft."= 0, "Daniela Katzenberger präsentiert sich mit einer Baby-Puppe."= 1, "Daniela Katzenberger stellt ihre eigene Baby-Mode-Kollektion vor."= 0)

raw.short$head_5 <- mapping[as.character(raw.short$Schlagzeile5)]

  
#Schlagzeile6

mapping <- c("Gerüchten zufolge haben sich die TV-Moderatorin Anne Will und die Kommunikationswissenschaftlerin Miriam Meckel getrennt. Das Paar hat bekannt gegeben, dass es sich dabei um falsche Informationen handelt. Sie sind weiterhin glücklich verheiratet."= 0, "Gerüchten zufolge haben sich die TV-Moderatorin Anne Will und die Kommunikationswissenschaftlerin Miriam Meckel getrennt. Dieses Gerücht ist schon häufiger in den Nachrichten gewesen, wurde jedoch immer widerlegt. Das Paar schweigt zu diesen Vermutungen."= 0, "TV-Moderatorin Anne Will und Kommunikationswissenschaftlerin Miriam Meckel haben ihre Trennung verkündet. Die beiden galten als prominentes lesbisches Paar." =1)

raw.short$head_6 <- mapping[as.character(raw.short$Schlagzeile6)]

  
#Schlagzeile7

mapping <- c("Bundestag stimmt über ein größeres Budget für Dienstwagen von Regierungspolitikern."= 0, "Kein Dienstwagen der Regierungspolitiker in Bund und Ländern hält die EU-Grenzwerte ein."= 1, "Regierungspolitiker nutzen Ihre Dienstwagen hauptsächlich für private Zwecke."= 0)

raw.short$head_7 <- mapping[as.character(raw.short$Schlagzeile7)]

#Schlagzeile8

mapping <- c("Die Bundesregierung testet Standorte, um bemannte Raketen ins Weltall schicken zu können."= 0, "Die Bundesregierung testet Standorte, von denen kleine Trägerraketen kleine Satelliten ins All schicken können."= 1, "In Deutschland soll ein vergleichbarer Weltraumbahnhof wie „Cape Canaveral“ in Florida gebaut werden."= 0)

raw.short$head_8 <- mapping[as.character(raw.short$Schlagzeile8)]

#Schlagzeile9

mapping <- c("Der YouTuber Rezo hat mit seinem Video \"Die Zerstörung der CDU\" dazu beigetragen, die deutschen Jugendlichen mehr für Politik zu interessieren. Die deutschen Jugendlichen selbst bezeichnen es als ein sehr erfolgreiches Video." = 0, "Laut einer Umfrage der Plattform YouTube erinnern sich 90% der Jugendlichen zwischen 12 und 20 Jahren am besten an das Video \"Die Zerstörung der CDU\" von dem deutschen YouTuber Rezo. Die Anzahl der Aufrufe besagt allerdings, dass sich Rezo mit seinem Video nur auf Platz 5 der erfolgreichsten Videos in Deutschland befindet."= 0, "Der YouTuber Rezo führt mit seinem Video \"Die Zerstörung der CDU\" das Ranking der erfolgreichsten Videos des Jahres in Deutschland an. Mit mehr als 16 Millionen Aufrufen ist er auf Platz 1."= 1)

raw.short$head_9 <- mapping[as.character(raw.short$Schlagzeile9)]


#Schlagzeile10

mapping <- c("Überraschung bei der TV-Show “Adventsfest”: Florian Silbereisen stellt seine neue Lebensgefährtin Diana vor - und bittet sie vor laufenden Kameras, seine Frau zu werden."= 0, "Während einer von Florian Silbereisen moderierten Sendung bittet der Trompeter Stefan Mross seine Freundin Anna-Carina Woitschak, seine Frau zu werden."= 1, "Florian Silbereisen legt eine Show-Einlage ein: Im Zuge seiner Moderation des “Adventsfests” geht er auf Knie und bittet eine Promi-Dame um ihre Hand - und zwar Uschi Glas! Im Nachhinein wurde aufgelöst, dass der Antrag nur Teil der Show war."=0)

raw.short$head_10 <- mapping[as.character(raw.short$Schlagzeile10)]

#Schlagzeile11

mapping <- c("Aufgrund von Datenschutzbestimmungen, werden die Social-Media Plattformen im Jahr 2020 vom deutschen Markt genommen."= 0, "Ein Landesgericht in Deutschland erkennt Patentverstöße von Facebook und Whatsapp gegenüber BlackBerry an."= 1, "Die nicht erfüllten Auflagen, zur Kontrolle von Hasskommentaren im Netz, führen zu einer vorübergehenden Sperrung von Facebook, wenn diese nicht innerhalb der nächste 4 Monate erfüllt werden."= 0 )

raw.short$head_11 <- mapping[as.character(raw.short$Schlagzeile11)]

#Schlagzeile12

mapping <- c("Das Paar Heidi Klum und Tom Kaulitz hat sich auf der berühmten Halloween-Party von Heidi Klum zerstritten. Sie haben die Party getrennt verlassen und Tom hat die nächsten zwei Nächte bei seinem Bruder Bill verbracht."= 0, "Heidi Klum und Tom Kaulitz haben sich nach der berühmten Halloween-Party von Heidi Klum über zahlreiche Patzer des Caterers beschwert und 10% der Ausgaben für Essen und Getränke zurückerhalten."= 0, "Die berühmte Halloween-Party von Heidi Klum war ein Flop. Angekündigte Stars wie Gigi Hadid, Nicole Scherzinger oder Jennifer Lopez sind nicht erschienen."= 1)

raw.short$head_12 <- mapping[as.character(raw.short$Schlagzeile12)]



```


#Skalenbenennung
```{r, Skalenbenennung}
skala.zutreffen <- c("Trifft überhaupt nicht zu",
                      "Trifft nicht zu",
                      "Trifft eher nicht zu",
                      "Trifft eher zu",
                      "Trifft zu",
                      "Trifft voll und ganz zu")

skala.education <- c("Kein Abschluss",
                     "Hauptschulabschluss",
                     "Realschulabschluss/Mittlere Reife",
                     "Fachabitur/Abitur",
                     "Berufsausbildung",
                     "Studienabschluss (Bachelor, Master, Magister, Diplom, Promotion, etc.)")

skala.semdif <- c("1",
                  "2",
                  "3",
                  "4",
                  "5")



```

#Skalenberechnung
```{r, Skalenberechnung}

raw.short$Ausbildung <- ordered(raw.short$Ausbildung, levels = skala.education)

raw.short$BigFive10_1 <- ordered(raw.short$BigFive10_1, levels = skala.zutreffen)
raw.short$BigFive10_2 <- ordered(raw.short$BigFive10_2, levels = skala.zutreffen)
raw.short$BigFive10_3 <- ordered(raw.short$BigFive10_3, levels = skala.zutreffen)
raw.short$BigFive10_4 <- ordered(raw.short$BigFive10_4, levels = skala.zutreffen)
raw.short$BigFive10_5 <- ordered(raw.short$BigFive10_5, levels = skala.zutreffen)
raw.short$BigFive10_6 <- ordered(raw.short$BigFive10_6, levels = skala.zutreffen)
raw.short$BigFive10_7 <- ordered(raw.short$BigFive10_7, levels = skala.zutreffen)
raw.short$BigFive10_8 <- ordered(raw.short$BigFive10_8, levels = skala.zutreffen)
raw.short$BigFive10_9 <- ordered(raw.short$BigFive10_9, levels = skala.zutreffen)
raw.short$BigFive10_10 <- ordered(raw.short$BigFive10_10, levels = skala.zutreffen)

raw.short$InternetSkillScale_1 <-ordered (raw.short$InternetSkillScale_1, levels = skala.zutreffen)
raw.short$InternetSkillScale_2 <-ordered (raw.short$InternetSkillScale_2, levels = skala.zutreffen)
raw.short$InternetSkillScale_3 <-ordered (raw.short$InternetSkillScale_3, levels = skala.zutreffen)
raw.short$InternetSkillScale_4 <-ordered (raw.short$InternetSkillScale_4, levels = skala.zutreffen)
raw.short$InternetSkillScale_5 <-ordered (raw.short$InternetSkillScale_5, levels = skala.zutreffen)
raw.short$InternetSkillScale_6 <-ordered (raw.short$InternetSkillScale_6, levels = skala.zutreffen)
raw.short$InternetSkillScale_7 <-ordered (raw.short$InternetSkillScale_7, levels = skala.zutreffen)
raw.short$InternetSkillScale_8 <-ordered (raw.short$InternetSkillScale_8, levels = skala.zutreffen)

raw.short$Schlagzeile1SemDiff_1 <- ordered (raw.short$Schlagzeile1SemDiff_1, levels = skala.semdif)
raw.short$Schlagzeile1SemDiff_2 <- ordered (raw.short$Schlagzeile1SemDiff_2, levels = skala.semdif)
raw.short$Schlagzeile1SemDiff_3 <- ordered (raw.short$Schlagzeile1SemDiff_3, levels = skala.semdif)
raw.short$Schlagzeile1SemDiff_4 <- ordered (raw.short$Schlagzeile1SemDiff_4, levels = skala.semdif)
raw.short$Schlagzeile1SemDiff_5 <- ordered (raw.short$Schlagzeile1SemDiff_5, levels = skala.semdif)
raw.short$Schlagzeile1SemDiff_6 <- ordered (raw.short$Schlagzeile1SemDiff_6, levels = skala.semdif)
raw.short$Schlagzeile1SemDiff_7 <- ordered (raw.short$Schlagzeile1SemDiff_7, levels = skala.semdif)

raw.short$Schlagzeile2SemDiff_1 <- ordered (raw.short$Schlagzeile2SemDiff_1, levels = skala.semdif)
raw.short$Schlagzeile2SemDiff_2 <- ordered (raw.short$Schlagzeile2SemDiff_2, levels = skala.semdif)
raw.short$Schlagzeile2SemDiff_3 <- ordered (raw.short$Schlagzeile2SemDiff_3, levels = skala.semdif)
raw.short$Schlagzeile2SemDiff_4 <- ordered (raw.short$Schlagzeile2SemDiff_4, levels = skala.semdif)
raw.short$Schlagzeile2SemDiff_5 <- ordered (raw.short$Schlagzeile2SemDiff_5, levels = skala.semdif)
raw.short$Schlagzeile2SemDiff_6 <- ordered (raw.short$Schlagzeile2SemDiff_6, levels = skala.semdif)
raw.short$Schlagzeile2SemDiff_7 <- ordered (raw.short$Schlagzeile2SemDiff_7, levels = skala.semdif)

raw.short$Schlagzeile3SemDiff_1 <- ordered (raw.short$Schlagzeile3SemDiff_1, levels = skala.semdif)
raw.short$Schlagzeile3SemDiff_2 <- ordered (raw.short$Schlagzeile3SemDiff_2, levels = skala.semdif)
raw.short$Schlagzeile3SemDiff_3 <- ordered (raw.short$Schlagzeile3SemDiff_3, levels = skala.semdif)
raw.short$Schlagzeile3SemDiff_4 <- ordered (raw.short$Schlagzeile3SemDiff_4, levels = skala.semdif)
raw.short$Schlagzeile3SemDiff_5 <- ordered (raw.short$Schlagzeile3SemDiff_5, levels = skala.semdif)
raw.short$Schlagzeile3SemDiff_6 <- ordered (raw.short$Schlagzeile3SemDiff_6, levels = skala.semdif)
raw.short$Schlagzeile3SemDiff_7 <- ordered (raw.short$Schlagzeile3SemDiff_7, levels = skala.semdif)

raw.short$Schlagzeile4SemDiff_1 <- ordered (raw.short$Schlagzeile4SemDiff_1, levels = skala.semdif)
raw.short$Schlagzeile4SemDiff_2 <- ordered (raw.short$Schlagzeile4SemDiff_2, levels = skala.semdif)
raw.short$Schlagzeile4SemDiff_3 <- ordered (raw.short$Schlagzeile4SemDiff_3, levels = skala.semdif)
raw.short$Schlagzeile4SemDiff_4 <- ordered (raw.short$Schlagzeile4SemDiff_4, levels = skala.semdif)
raw.short$Schlagzeile4SemDiff_5 <- ordered (raw.short$Schlagzeile4SemDiff_5, levels = skala.semdif)
raw.short$Schlagzeile4SemDiff_6 <- ordered (raw.short$Schlagzeile4SemDiff_6, levels = skala.semdif)
raw.short$Schlagzeile4SemDiff_7 <- ordered (raw.short$Schlagzeile4SemDiff_7, levels = skala.semdif)

raw.short$Schlagzeile5SemDiff_1 <- ordered (raw.short$Schlagzeile5SemDiff_1, levels = skala.semdif)
raw.short$Schlagzeile5SemDiff_2 <- ordered (raw.short$Schlagzeile5SemDiff_2, levels = skala.semdif)
raw.short$Schlagzeile5SemDiff_3 <- ordered (raw.short$Schlagzeile5SemDiff_3, levels = skala.semdif)
raw.short$Schlagzeile5SemDiff_4 <- ordered (raw.short$Schlagzeile5SemDiff_4, levels = skala.semdif)
raw.short$Schlagzeile5SemDiff_5 <- ordered (raw.short$Schlagzeile5SemDiff_5, levels = skala.semdif)
raw.short$Schlagzeile5SemDiff_6 <- ordered (raw.short$Schlagzeile5SemDiff_6, levels = skala.semdif)
raw.short$Schlagzeile5SemDiff_7 <- ordered (raw.short$Schlagzeile5SemDiff_7, levels = skala.semdif)

raw.short$Schlagzeile6SemDiff_1 <- ordered (raw.short$Schlagzeile6SemDiff_1, levels = skala.semdif)
raw.short$Schlagzeile6SemDiff_2 <- ordered (raw.short$Schlagzeile6SemDiff_2, levels = skala.semdif)
raw.short$Schlagzeile6SemDiff_3 <- ordered (raw.short$Schlagzeile6SemDiff_3, levels = skala.semdif)
raw.short$Schlagzeile6SemDiff_4 <- ordered (raw.short$Schlagzeile6SemDiff_4, levels = skala.semdif)
raw.short$Schlagzeile6SemDiff_5 <- ordered (raw.short$Schlagzeile6SemDiff_5, levels = skala.semdif)
raw.short$Schlagzeile6SemDiff_6 <- ordered (raw.short$Schlagzeile6SemDiff_6, levels = skala.semdif)
raw.short$Schlagzeile6SemDiff_7 <- ordered (raw.short$Schlagzeile6SemDiff_7, levels = skala.semdif)

raw.short$Schlagzeile7SemDiff_1 <- ordered (raw.short$Schlagzeile7SemDiff_1, levels = skala.semdif)
raw.short$Schlagzeile7SemDiff_2 <- ordered (raw.short$Schlagzeile7SemDiff_2, levels = skala.semdif)
raw.short$Schlagzeile7SemDiff_3 <- ordered (raw.short$Schlagzeile7SemDiff_3, levels = skala.semdif)
raw.short$Schlagzeile7SemDiff_4 <- ordered (raw.short$Schlagzeile7SemDiff_4, levels = skala.semdif)
raw.short$Schlagzeile7SemDiff_5 <- ordered (raw.short$Schlagzeile7SemDiff_5, levels = skala.semdif)
raw.short$Schlagzeile7SemDiff_6 <- ordered (raw.short$Schlagzeile7SemDiff_6, levels = skala.semdif)
raw.short$Schlagzeile7SemDiff_7 <- ordered (raw.short$Schlagzeile7SemDiff_7, levels = skala.semdif)

raw.short$Schlagzeile8SemDiff_1 <- ordered (raw.short$Schlagzeile8SemDiff_1, levels = skala.semdif)
raw.short$Schlagzeile8SemDiff_2 <- ordered (raw.short$Schlagzeile8SemDiff_2, levels = skala.semdif)
raw.short$Schlagzeile8SemDiff_3 <- ordered (raw.short$Schlagzeile8SemDiff_3, levels = skala.semdif)
raw.short$Schlagzeile8SemDiff_4 <- ordered (raw.short$Schlagzeile8SemDiff_4, levels = skala.semdif)
raw.short$Schlagzeile8SemDiff_5 <- ordered (raw.short$Schlagzeile8SemDiff_5, levels = skala.semdif)
raw.short$Schlagzeile8SemDiff_6 <- ordered (raw.short$Schlagzeile8SemDiff_6, levels = skala.semdif)
raw.short$Schlagzeile8SemDiff_7 <- ordered (raw.short$Schlagzeile8SemDiff_7, levels = skala.semdif)

raw.short$Schlagzeile9SemDiff_1 <- ordered (raw.short$Schlagzeile9SemDiff_1, levels = skala.semdif)
raw.short$Schlagzeile9SemDiff_2 <- ordered (raw.short$Schlagzeile9SemDiff_2, levels = skala.semdif)
raw.short$Schlagzeile9SemDiff_3 <- ordered (raw.short$Schlagzeile9SemDiff_3, levels = skala.semdif)
raw.short$Schlagzeile9SemDiff_4 <- ordered (raw.short$Schlagzeile9SemDiff_4, levels = skala.semdif)
raw.short$Schlagzeile9SemDiff_5 <- ordered (raw.short$Schlagzeile9SemDiff_5, levels = skala.semdif)
raw.short$Schlagzeile9SemDiff_6 <- ordered (raw.short$Schlagzeile9SemDiff_6, levels = skala.semdif)
raw.short$Schlagzeile9SemDiff_7 <- ordered (raw.short$Schlagzeile9SemDiff_7, levels = skala.semdif)

raw.short$Schlagzeile10SemDiff_1 <- ordered (raw.short$Schlagzeile10SemDiff_1, levels = skala.semdif)
raw.short$Schlagzeile10SemDiff_2 <- ordered (raw.short$Schlagzeile10SemDiff_2, levels = skala.semdif)
raw.short$Schlagzeile10SemDiff_3 <- ordered (raw.short$Schlagzeile10SemDiff_3, levels = skala.semdif)
raw.short$Schlagzeile10SemDiff_4 <- ordered (raw.short$Schlagzeile10SemDiff_4, levels = skala.semdif)
raw.short$Schlagzeile10SemDiff_5 <- ordered (raw.short$Schlagzeile10SemDiff_5, levels = skala.semdif)
raw.short$Schlagzeile10SemDiff_6 <- ordered (raw.short$Schlagzeile10SemDiff_6, levels = skala.semdif)
raw.short$Schlagzeile10SemDiff_7 <- ordered (raw.short$Schlagzeile10SemDiff_7, levels = skala.semdif)

raw.short$Schlagzeile11SemDiff_1 <- ordered (raw.short$Schlagzeile11SemDiff_1, levels = skala.semdif)
raw.short$Schlagzeile11SemDiff_2 <- ordered (raw.short$Schlagzeile11SemDiff_2, levels = skala.semdif)
raw.short$Schlagzeile11SemDiff_3 <- ordered (raw.short$Schlagzeile11SemDiff_3, levels = skala.semdif)
raw.short$Schlagzeile11SemDiff_4 <- ordered (raw.short$Schlagzeile11SemDiff_4, levels = skala.semdif)
raw.short$Schlagzeile11SemDiff_5 <- ordered (raw.short$Schlagzeile11SemDiff_5, levels = skala.semdif)
raw.short$Schlagzeile11SemDiff_6 <- ordered (raw.short$Schlagzeile11SemDiff_6, levels = skala.semdif)
raw.short$Schlagzeile11SemDiff_7 <- ordered (raw.short$Schlagzeile11SemDiff_7, levels = skala.semdif)

raw.short$Schlagzeile12SemDiff_1 <- ordered (raw.short$Schlagzeile12SemDiff_1, levels = skala.semdif)
raw.short$Schlagzeile12SemDiff_2 <- ordered (raw.short$Schlagzeile12SemDiff_2, levels = skala.semdif)
raw.short$Schlagzeile12SemDiff_3 <- ordered (raw.short$Schlagzeile12SemDiff_3, levels = skala.semdif)
raw.short$Schlagzeile12SemDiff_4 <- ordered (raw.short$Schlagzeile12SemDiff_4, levels = skala.semdif)
raw.short$Schlagzeile12SemDiff_5 <- ordered (raw.short$Schlagzeile12SemDiff_5, levels = skala.semdif)
raw.short$Schlagzeile12SemDiff_6 <- ordered (raw.short$Schlagzeile12SemDiff_6, levels = skala.semdif)
raw.short$Schlagzeile12SemDiff_7 <- ordered (raw.short$Schlagzeile12SemDiff_7, levels = skala.semdif)

```


#Faktorenzuweisung
```{r echo=TRUE}
raw.short %>% select(starts_with("head_")) %>%  get_label()

head_keys <- list(pol = c("head_1", "head_3", "head_4"),
                  cult = c("head_5", "head_6", "head_9", "head_10", "head_12"),
                  eco = c("head_2", "head_7", "head_8", "head_11"))

psych:: scoreItems(head_keys, raw.short, min = 0, max = 1)

reshead <- psych::scoreItems(head_keys, raw.short, impute = "median", min = 0, max = 1)

raw.short %>% bind_cols(as_tibble(reshead$scores))

raw.short_1 <- raw.short %>% bind_cols(as_tibble(reshead$scores))

raw.short_1 %>% select(starts_with("BigFive10")) %>%  get_label()

bfi_keys <- list(bfio = c("-BigFive10_5", "BigFive10_10"),
                 bfic = c("-BigFive10_3","BigFive10_8"),
                 bfie = c("-BigFive10_1", "BigFive10_6"),
                 bfia = c("BigFive10_2","-BigFive10_7"),
                 bfin = c("-BigFive10_4", "BigFive10_9"))

psych::scoreItems(bfi_keys, raw.short_1, impute = "median", min = 1, max =6)


resbfi <- psych::scoreItems(bfi_keys, raw.short_1, impute = "median", min = 1, max =6)



raw.short_1 %>% bind_cols(as_tibble(resbfi$scores))
raw.short_new <- raw.short_1 %>% bind_cols(as_tibble(resbfi$scores))

raw.short_new %>% select(starts_with("InternetSkillScale")) %>%  get_label()

skill_keys <- list(skills = c("InternetSkillScale_1", 
                              "InternetSkillScale_2", 
                              "InternetSkillScale_3", 
                              "InternetSkillScale_4", 
                              "InternetSkillScale_5", 
                              "-InternetSkillScale_6", 
                              "-InternetSkillScale_7", 
                              "-InternetSkillScale_8"))

psych::scoreItems(skill_keys, raw.short_new, impute ="median", min = 1, max = 6)

resskills<- psych::scoreItems(skill_keys, raw.short_new, impute ="median", min = 1, max = 6)

raw.short_new %>% bind_cols(as_tibble(resskills$scores))

raw.short_final <- raw.short_new %>% bind_cols(as_tibble(resskills$scores))


  keylist_semdiff =(list(sz1 = c("Schlagzeile1SemDiff_1", "Schlagzeile1SemDiff_2", "Schlagzeile1SemDiff_3", "Schlagzeile1SemDiff_4", "Schlagzeile1SemDiff_5", "Schlagzeile1SemDiff_6", "Schlagzeile1SemDiff_7"), 
               sz2 = c("Schlagzeile2SemDiff_1", "Schlagzeile2SemDiff_2", "Schlagzeile2SemDiff_3", "Schlagzeile2SemDiff_4", "Schlagzeile2SemDiff_5", "Schlagzeile2SemDiff_6", "Schlagzeile2SemDiff_7"), 
               sz3 = c("Schlagzeile3SemDiff_1", "Schlagzeile3SemDiff_2", "Schlagzeile3SemDiff_3", "Schlagzeile3SemDiff_4", "Schlagzeile3SemDiff_5", "Schlagzeile3SemDiff_6", "Schlagzeile3SemDiff_7"), 
               sz4 = c( "Schlagzeile4SemDiff_1", "Schlagzeile4SemDiff_2", "Schlagzeile4SemDiff_3", "Schlagzeile4SemDiff_4", "Schlagzeile4SemDiff_5", "Schlagzeile4SemDiff_6", "Schlagzeile4SemDiff_7"), 
               sz5 = c("Schlagzeile5SemDiff_1", "Schlagzeile5SemDiff_2", "Schlagzeile5SemDiff_3", "Schlagzeile5SemDiff_4", "Schlagzeile5SemDiff_5", "Schlagzeile5SemDiff_6", "Schlagzeile5SemDiff_7" ),
               sz6 = c("Schlagzeile6SemDiff_1", "Schlagzeile6SemDiff_2", "Schlagzeile6SemDiff_3", "Schlagzeile6SemDiff_4", "Schlagzeile6SemDiff_5", "Schlagzeile6SemDiff_6", "Schlagzeile6SemDiff_7"),
               sz7 = c("Schlagzeile7SemDiff_1", "Schlagzeile7SemDiff_2", "Schlagzeile7SemDiff_3", "Schlagzeile7SemDiff_4", "Schlagzeile7SemDiff_5", "Schlagzeile7SemDiff_6", "Schlagzeile7SemDiff_7"),
               sz8 = c("Schlagzeile8SemDiff_1", "Schlagzeile8SemDiff_2", "Schlagzeile8SemDiff_3", "Schlagzeile8SemDiff_4", "Schlagzeile8SemDiff_5", "Schlagzeile8SemDiff_6", "Schlagzeile8SemDiff_7"),
               sz9 = c("Schlagzeile9SemDiff_1", "Schlagzeile9SemDiff_2", "Schlagzeile9SemDiff_3", "Schlagzeile9SemDiff_4", "Schlagzeile9SemDiff_5", "Schlagzeile9SemDiff_6", "Schlagzeile9SemDiff_7"), 
               sz10 = c("Schlagzeile10SemDiff_1", "Schlagzeile10SemDiff_2", "Schlagzeile10SemDiff_3", "Schlagzeile10SemDiff_4", "Schlagzeile10SemDiff_5", "Schlagzeile10SemDiff_6", "Schlagzeile10SemDiff_7"), 
               sz11 = c("Schlagzeile11SemDiff_1", "Schlagzeile11SemDiff_2", "Schlagzeile11SemDiff_3", "Schlagzeile11SemDiff_4", "Schlagzeile11SemDiff_5", "Schlagzeile11SemDiff_6", "Schlagzeile11SemDiff_7"),
               sz12 = c("Schlagzeile12SemDiff_1", "Schlagzeile12SemDiff_2", "Schlagzeile12SemDiff_3",      "Schlagzeile12SemDiff_4", "Schlagzeile12SemDiff_5", "Schlagzeile12SemDiff_6", "Schlagzeile12SemDiff_7")
               )
          )

psych:: scoreItems(keylist_semdiff, raw.short, min = 1, max = 5)

ressemdif <- psych::scoreItems(keylist_semdiff, raw.short, impute = "median", min = 1, max =5)

raw.short_final %>% bind_cols(as_tibble(ressemdif$scores))
datensatz <- raw.short_final%>% bind_cols(as_tibble(ressemdif$scores))

sd_group = list(sd_c = c("sz2", "sz3", "sz5", "sz8", "sz10", "sz11", "sz12"),
                sd_nc = c("sz1", "sz4", "sz6", "sz7", "sz9"))

psych:: scoreItems(sd_group, datensatz, min = 1, max = 5)

ressdgroup <- psych::scoreItems(sd_group, datensatz, impute = "median", min = 1, max =5)

datensatz <- datensatz%>% bind_cols(as_tibble(ressdgroup$scores))

scoreItems(bfi_keys, datensatz, missing = TRUE, min = 1, max =6)

scoreItems(skill_keys, datensatz, missing = TRUE, min = 1, max = 6)

scoreItems(keylist_semdiff, datensatz, missing = TRUE, min = 1, max = 5)


```

#Gathering aller Schlagzeilen, inaktiv
```{r eval=FALSE, include=FALSE}

#head_1, head_2, head_3, head_4, head_5, head_6, head_7, head_8, head_9, head_10, head_11, head_12




datensatz %>% rename("alter" = "Age")

datensatz %>% 
colnames(datensatz)[which(names(datensatz) == "head_1")] <- "1" %>% 
colnames(datensatz)[which(names(datensatz) == "head_2")] <- "2" %>% 
colnames(datensatz)[which(names(datensatz) == "head_3")] <- "3" %>% 
colnames(datensatz)[which(names(datensatz) == "head_4")] <- "4" %>% 
colnames(datensatz)[which(names(datensatz) == "head_5")] <- "5" %>% 
colnames(datensatz)[which(names(datensatz) == "head_6")] <- "6" %>% 
colnames(datensatz)[which(names(datensatz) == "head_7")] <- "7" %>% 
colnames(datensatz)[which(names(datensatz) == "head_8")] <- "8" %>% 
colnames(datensatz)[which(names(datensatz) == "head_9")] <- "9" %>% 
colnames(datensatz)[which(names(datensatz) == "head_10")] <- "10" %>% 
colnames(datensatz)[which(names(datensatz) == "head_11")] <- "11" %>% 
colnames(datensatz)[which(names(datensatz) == "head_12")] <- "12" %>% 
  pivot_longer(cols = c("1", "2", "3", "4", "5", "6", "7", "8", "9", "10", "11", "12")) %>% 
  mutate(nonclickbait =case_when(name == "1" ~ TRUE,
                              name == "4" ~ TRUE,
                              name =="6"~ TRUE,
                              name == "7" ~ TRUE,
                              name == "9" ~ TRUE,
                              TRUE ~ FALSE)) %>% 
  ggplot + 
  aes(x = name, y=value, color = nonclickbait)+
   labs (x= "Schlagzeile", y = "Antwort", title = "Verhältnis zwischen richtigen und falschen Antworten der Probanden", color = "Clickbait- und Non-Clickbait-Schlagzeilen", caption = "n = 121")+
  theme_bw()+
  geom_jitter()

#ggsave("Antworten der Probanden.jpeg", width = 12, height = 6)

  

```


```{r echo=FALSE}
dfpol <-tibble::tribble(
          ~Personen, ~sd1_sz3, ~sd2_sz3, ~sd3_sz3, ~sd4_sz3, ~sd5_sz3, ~sd6_sz3, ~sd7_sz3, ~sd1_sz4, ~sd2_sz4, ~sd3_sz4, ~sd4_sz4, ~sd5_sz4, ~sd6_sz4, ~sd7_sz4, ~sd1_sz1, ~sd2_sz1, ~sd3_sz1, ~sd4_sz1, ~sd5_sz1, ~sd6_sz1, ~sd7_sz1,
                  1,        1,        3,        3,        2,        1,        1,        1,        2,        2,        3,        3,        2,        2,        2,        1,        2,        3,        3,        2,        2,        1,
                  2,        4,        4,        4,        4,        4,        2,        4,        2,        2,        2,        2,        2,        2,        2,        2,        2,        2,        2,        3,        2,        2,
                  3,        2,        3,        4,        3,        3,        2,        4,        2,        1,        1,        1,        2,        2,        1,        1,        1,        1,        1,        3,        2,        1,
                  4,        4,        5,        5,        5,        5,        5,        5,        2,        2,        1,        1,        1,        2,        1,        2,        3,        3,        2,        2,        2,        2,
                  5,        4,        4,        4,        5,        5,        3,        4,        4,        3,        4,        3,        3,        3,        3,        2,        3,        3,        2,        1,        3,        2,
                  6,        5,        5,        5,        5,        5,        5,        5,        3,        4,        4,        2,        2,        1,        2,        2,        4,        4,        2,        2,        1,        2,
                  7,        2,        2,        2,        2,        3,        2,        2,        3,        3,        5,        2,        4,        4,        2,        3,        3,        3,        3,        3,        4,        4,
                  8,        2,        3,        3,        3,        4,        3,        2,        2,        3,        2,        2,        3,        2,        3,        2,        3,        2,        2,        3,        2,        2,
                  9,        3,        5,        4,        5,        5,        2,        3,        3,        1,        2,        2,        3,        2,        2,        2,        2,        3,        2,        2,        2,        1,
                 10,        2,        3,        3,        4,        2,        1,        2,        3,        3,        2,        3,        4,        3,        2,        2,        2,        3,        3,        2,        1,        2,
                 11,        1,        1,        1,        1,        1,        1,        1,        1,        1,        1,        2,        2,        2,        1,        1,        1,        1,        1,        2,        1,        1,
                 12,        2,        2,        3,        2,        4,        2,        1,        1,        2,        1,        2,        3,        1,        1,        2,        1,        2,        2,        2,        1,        1,
                 13,        3,        3,        3,        2,        3,        3,        3,        2,        3,        3,        3,        3,        2,        3,        2,        3,        3,        3,        4,        2,        3,
                 14,        5,        5,        5,        5,        5,        3,        5,        2,        4,        4,        5,        4,        2,        3,        2,        3,        2,        4,        4,        2,        3,
                 15,        3,        3,        2,        2,        3,        2,        4,        3,        3,        2,        2,        2,        3,        3,        2,        2,        2,        3,        3,        2,        2,
                 16,        4,        5,        4,        5,        5,        2,        4,        2,        3,        3,        3,        2,        4,        3,        1,        1,        1,        2,        2,        1,        1,
                 17,        3,        4,        2,        4,        1,        5,        1,        5,        3,        2,        1,        1,        1,        1,        5,        5,        5,        1,        1,        5,        5,
                 18,        2,        5,        5,        4,        5,        2,        3,        1,        2,        2,        1,        3,        2,        1,        2,        3,        3,        2,        2,        1,        1,
                 19,        3,        3,        3,        3,        3,        3,        3,        1,        1,        1,        1,        1,        1,        1,        1,        2,        2,        1,        1,        2,        1,
                 20,        2,        2,        2,        4,        4,        2,        2,        2,        2,        4,        3,        3,        2,        2,        1,        2,        2,        1,        2,        2,        2,
                 21,        1,        2,        3,        4,        4,        2,        4,        2,        2,        2,        2,        2,        3,        2,        1,        1,        1,        1,        1,        2,        1,
                 22,        4,        4,        3,        4,        4,        4,        5,        2,        2,        2,        2,        3,        2,        2,        2,        2,        2,        2,        2,        2,        2,
                 23,        4,        5,        2,        4,        4,        3,        4,        1,        1,        1,        2,        2,        3,        2,        2,        2,        1,        2,        2,        3,        2,
                 24,        1,        2,        3,        1,        1,        2,        1,        1,        1,        1,        1,        1,        3,        1,        1,        2,        2,        1,        1,        2,        1,
                 25,        4,        4,        4,        4,        5,        3,        4,        1,        1,        1,        2,        2,        2,        2,        3,        3,        2,        1,        2,        4,        1,
                 26,        2,        2,        3,        5,        5,        1,        1,        2,        2,        2,        2,        2,        2,        2,        2,        2,        2,        2,        2,        2,        2,
                 27,        4,        4,        4,        5,        4,        3,        4,        4,        4,        4,        4,        4,        2,        3,        3,        4,        3,        3,        4,        3,        3,
                 28,        5,        5,        5,        5,        5,        2,        4,        1,        1,        1,        1,        2,        2,        1,        3,        2,        2,        1,        1,        1,        1,
                 29,        1,        5,        5,        5,        5,        1,        3,        1,        1,        1,        1,        1,        1,        1,        1,        3,        3,        3,        3,        1,        1,
                 30,        5,        5,        5,        3,        4,        2,        3,        1,        1,        1,        1,        2,        2,        1,        3,        3,        4,        2,        2,        2,        2,
                 31,        3,        2,        2,        1,        3,        5,        4,        1,        1,        1,        1,        1,        5,        1,        1,        1,        1,        1,        3,        1,        1,
                 32,        4,        4,        3,        4,        5,        4,        3,        2,        4,        3,        4,        3,        3,        2,        2,        4,        4,        3,        4,        2,        3,
                 33,        3,        3,        3,        3,        3,        3,        3,        2,        3,        3,        3,        3,        2,        3,        3,        3,        4,        3,        4,        3,        3,
                 34,        2,        4,        4,        1,        1,        2,        2,        3,        2,        2,        1,        1,        3,        2,        4,        2,        3,        3,        3,        3,        1,
                 35,        5,        4,        5,        3,        5,        3,        1,        5,        5,        3,        4,        2,        5,        1,        5,        4,        3,        4,        4,        4,        4,
                 36,        5,        5,        5,        5,        5,        5,        5,        2,        2,        2,        2,        2,        2,        2,        3,        3,        3,        4,        4,        4,        4,
                 37,        5,        4,        2,        3,        2,        2,        3,        3,        3,        2,        3,        4,        2,        3,        4,        3,        5,        3,        2,        3,        2,
                 38,        4,        2,        3,        4,        4,        5,        4,        2,        3,        4,        3,        2,        2,        4,        2,        3,        3,        2,        3,        2,        2,
                 39,        3,        2,        2,        2,        2,        2,        4,        2,        2,        2,        4,        4,        2,        2,        3,        3,        3,        4,        2,        2,        2,
                 40,        3,        4,        4,        5,        4,        1,        4,        2,        1,        1,        3,        2,        2,        3,        3,        3,        5,        3,        3,        2,        3,
                 41,        5,        5,        5,        5,        5,        3,        5,        1,        2,        2,        2,        2,        2,        2,        2,        3,        3,        2,        2,        2,        2,
                 42,        3,        3,        3,        3,        3,        4,        3,        1,        1,        1,        1,        1,        1,        1,        4,        4,        3,        2,        2,        3,        3,
                 43,        4,        4,        4,        5,        3,        2,        4,        2,        2,        2,        1,        2,        2,        2,        2,        2,        2,        1,        1,        1,        2,
                 44,        1,        1,        1,        1,        1,        3,        1,        1,        1,        3,        1,        1,        3,        3,        1,        2,        3,        2,        1,        3,        1,
                 45,        5,        5,        3,        4,        4,        3,        4,        2,        2,        2,        2,        2,        2,        2,        1,        3,        3,        2,        2,        2,        2,
                 46,        4,        4,        4,        4,        4,        3,        5,        2,        2,        2,        2,        2,        3,        2,        2,        2,        3,        1,        1,        2,        2,
                 47,        2,        2,        4,        4,        4,        2,        3,        2,        4,        4,        3,        3,        3,        3,        2,        4,        2,        2,        3,        3,        3,
                 48,        2,        3,        3,        2,        2,        2,        3,        1,        1,        1,        2,        2,        2,        1,        2,        2,        3,        2,        3,        2,        1,
                 49,        4,        4,        4,        4,        4,        4,        3,        2,        2,        2,        2,        2,        3,        2,        2,        2,        3,        2,        2,        2,        2,
                 50,        2,        4,        2,        4,        4,        1,        2,        1,        2,        1,        2,        1,        1,        1,        1,        4,        2,        1,        1,        2,        1,
                 51,        4,        5,        5,        3,        2,        4,        3,        1,        1,        1,        1,        1,        1,        1,        1,        2,        1,        1,        1,        1,        1,
                 52,        2,        2,        2,        2,        3,        3,        3,        1,        1,        1,        1,        1,        1,        1,        1,        1,        1,        1,        1,        1,        1,
                 53,        2,        3,        2,        4,        4,        2,        2,        2,        3,        4,        2,        2,        2,        4,        2,        1,        2,        3,        3,        2,        1,
                 54,        3,        5,        5,        4,        4,        4,        2,        4,        5,        5,        4,        4,        5,        4,        2,        3,        3,        5,        5,        5,        3,
                 55,        4,        4,        4,        3,        4,        3,        4,        1,        1,        1,        1,        1,        3,        1,        3,        4,        4,        2,        1,        3,        2,
                 56,        3,        2,        2,        4,        4,        3,        3,        2,        1,        1,        3,        3,        2,        1,        2,        1,        1,        3,        3,        1,        1,
                 57,        4,        5,        5,        4,        3,        2,        5,        2,        4,        4,        4,        5,        2,        5,        2,        2,        3,        2,        2,        3,        2,
                 58,        4,        4,        4,        2,        2,        4,        3,        2,        3,        2,        2,        2,        1,        2,        2,        2,        2,        2,        2,        2,        2,
                 59,        4,        4,        5,        4,        5,        2,        4,        2,        2,        2,        2,        2,        2,        2,        2,        3,        3,        2,        2,        2,        3,
                 60,        5,        4,        5,        5,        5,        5,        5,        1,        2,        2,        2,        3,        1,        1,        1,        1,        1,        2,        2,        2,        2,
                 61,        4,        5,        5,        5,        4,        2,        4,        1,        1,        1,        2,        2,        4,        2,        2,        2,        2,        2,        3,        3,        3,
                 62,        5,        5,        5,        5,        2,        5,        5,        2,        2,        3,        2,        2,        2,        2,        2,        4,        4,        2,        2,        4,        3,
                 63,        3,        4,        4,        4,        4,        2,        4,        3,        3,        4,        4,        4,        3,        4,        2,        3,        4,        4,        4,        2,        4,
                 64,        4,        5,        5,        4,        4,        4,        4,        2,        3,        4,        2,        2,        2,        2,        3,        4,        4,        2,        2,        3,        2,
                 65,        3,        4,        4,        4,        5,        2,        3,        2,        2,        2,        2,        2,        3,        2,        2,        3,        2,        2,        2,        2,        2,
                 66,        4,        2,        3,        4,        4,        4,        4,        3,        1,        2,        2,        1,        4,        2,        2,        2,        1,        2,        3,        2,        1,
                 67,        3,        2,        1,        1,        2,        3,        2,        1,        1,        1,        2,        1,        1,        1,        2,        4,        4,        2,        2,        3,        2,
                 68,        2,        2,        2,        4,        5,        3,        3,        3,        1,        1,        1,        1,        5,        3,        3,        3,        3,        1,        2,        5,        3,
                 69,        5,        4,        3,        5,        4,        3,        5,        2,        3,        2,        4,        4,        2,        2,        2,        4,        4,        2,        2,        3,        3,
                 70,        1,        1,        1,        4,        4,        2,        2,        2,        2,        2,        2,        3,        3,        3,        1,        1,        1,        3,        3,        2,        3,
                 71,        3,        3,        4,        2,        3,        2,        3,        2,        2,        3,        2,        1,        2,        2,        3,        2,        2,        2,        1,        2,        2,
                 72,        1,        1,        2,        3,        3,        2,        3,        2,        1,        1,        2,        1,        3,        2,        1,        1,        1,        2,        2,        2,        2,
                 73,        1,        1,        1,        3,        3,        3,        2,        2,        4,        4,        5,        3,        2,        4,        1,        3,        2,        3,        4,        2,        3,
                 74,        2,        4,        4,        2,        3,        2,        3,        1,        1,        1,        2,        2,        1,        1,        2,        2,        2,        2,        3,        2,        2,
                 75,        4,        4,        2,        5,        4,        3,        4,        2,        2,        2,        3,        2,        2,        2,        2,        2,        3,        2,        2,        3,        2,
                 76,        2,        2,        2,        2,        3,        4,        3,        1,        1,        2,        1,        1,        2,        1,        3,        4,        3,        2,        2,        2,        2,
                 77,        3,        3,        3,        4,        4,        3,        4,        2,        2,        2,        2,        2,        3,        2,        2,        2,        3,        2,        2,        2,        2,
                 78,        4,        5,        5,        5,        4,        4,        5,        2,        3,        2,        4,        4,        3,        4,        2,        2,        3,        2,        2,        4,        3,
                 79,        2,        4,        3,        3,        4,        3,        3,        2,        1,        1,        2,        2,        1,        1,        2,        2,        3,        2,        3,        2,        2,
                 80,        4,        2,        4,        3,        2,        1,        3,        2,        2,        2,        2,        2,        3,        1,        3,        3,        2,        1,        1,        3,        1,
                 81,        5,        5,        5,        5,        5,        4,        5,        4,        3,        3,        3,        3,        3,        3,        4,        5,        3,        3,        3,        4,        4,
                 82,        3,        2,        2,        2,        3,        3,        2,        3,        4,        3,        3,        4,        2,        3,        2,        2,        3,        3,        3,        2,        2,
                 83,        2,        4,        3,        5,        5,        2,        2,        2,        2,        2,        2,        2,        3,        2,        2,        4,        3,        2,        2,        3,        3,
                 84,        4,        4,        4,        4,        4,        2,        4,        2,        4,        4,        4,        3,        2,        4,        3,        4,        4,        3,        3,        2,        3,
                 85,        2,        2,        4,        4,        4,        2,        3,        3,        2,        4,        2,        2,        4,        3,        2,        2,        2,        1,        1,        4,        2,
                 86,        5,        5,        5,        5,        4,        5,        5,        3,        4,        4,        4,        3,        4,        4,        3,        4,        4,        3,        3,        3,        3,
                 87,        2,        3,        3,        2,        2,        3,        3,        2,        2,        2,        2,        2,        2,        3,        2,        3,        3,        2,        2,        3,        2,
                 88,        3,        3,        3,        3,        3,        3,        3,        1,        2,        3,        4,        5,        5,        5,        5,        4,        3,        2,        1,        2,        3,
                 89,        3,        4,        4,        5,        1,        4,        5,        1,        1,        1,        1,        1,        2,        2,        2,        3,        3,        1,        1,        2,        2,
                 90,        2,        2,        2,        3,        3,        3,        2,        2,        2,        2,        3,        3,        2,        2,        2,        2,        2,        3,        3,        2,        2,
                 91,        2,        4,        4,        4,        3,        2,        3,        2,        4,        4,        2,        2,        4,        2,        2,        3,        3,        2,        2,        2,        2,
                 92,        4,        4,        4,        4,        4,        3,        4,        2,        2,        2,        2,        2,        3,        2,        2,        3,        3,        2,        2,        4,        3,
                 93,        2,        5,        5,        3,        3,        2,        3,        1,        1,        1,        1,        2,        2,        2,        1,        1,        5,        1,        1,        1,        1,
                 94,        4,        4,        3,        5,        3,        5,        3,        3,        3,        3,        3,        3,        5,        3,        3,        3,        3,        3,        3,        5,        3,
                 95,        1,        2,        3,        5,        5,        1,        4,        1,        1,        1,        1,        1,        1,        1,        1,        1,        2,        1,        1,        2,        1,
                 96,        3,        5,        5,        5,        5,        2,        5,        2,        4,        5,        2,        2,        2,        3,        2,        3,        4,        1,        1,        1,        2,
                 97,        4,        4,        4,        5,        5,        4,        4,        2,        2,        2,        3,        3,        2,        2,        4,        4,        4,        3,        3,        2,        3,
                 98,        4,        5,        1,        4,        4,        5,        4,        2,        1,        1,        1,        3,        4,        2,        2,        3,        4,        1,        1,        2,        2,
                 99,        5,        5,        5,        5,        5,        3,        5,        1,        1,        1,        1,        1,        3,        1,        2,        3,        2,        1,        2,        2,        2,
                100,        5,        5,        5,        5,        4,        4,        4,        4,        3,        3,        4,        2,        3,        2,        3,        3,        4,        3,        3,        2,        3,
                101,        2,        2,        3,        4,        4,        3,        4,        2,        1,        1,        1,        2,        1,        1,        1,        2,        1,        1,        2,        1,        1,
                102,        4,        3,        4,        5,        4,        4,        5,        2,        3,        2,        2,        2,        3,        2,        1,        3,        4,        2,        2,        2,        2,
                103,        2,        3,        2,        4,        4,        2,        2,        1,        1,        1,        1,        1,        1,        1,        1,        3,        1,        1,        1,        1,        1,
                104,        3,        4,        4,        5,        5,        2,        4,        2,        2,        3,        5,        4,        1,        2,        1,        1,        2,        2,        3,        1,        1,
                105,        4,        4,        4,        4,        3,        3,        3,        2,        1,        1,        1,        1,        3,        1,        2,        3,        3,        2,        2,        3,        2,
                106,        5,        5,        4,        5,        5,        2,        4,        1,        1,        1,        1,        1,        1,        1,        2,        2,        3,        1,        1,        1,        2,
                107,        5,        5,        5,        5,        5,        5,        5,        3,        3,        3,        3,        3,        2,        4,        2,        2,        3,        2,        2,        1,        2,
                108,        2,        5,        5,        5,        5,        1,        5,        1,        2,        2,        4,        2,        2,        2,        1,        2,        2,        2,        2,        1,        1,
                109,        2,        2,        2,        5,        4,        5,        3,        2,        2,        2,        1,        1,        3,        2,        2,        4,        4,        2,        2,        2,        3,
                110,        2,        2,        2,        4,        4,        2,        4,        1,        1,        1,        1,        1,        1,        1,        2,        4,        4,        2,        2,        2,        2,
                111,        4,        4,        5,        5,        5,        3,        4,        2,        2,        1,        1,        2,        2,        1,        2,        3,        3,        1,        1,        2,        2,
                112,        3,        4,        5,        4,        3,        3,        4,        2,        2,        1,        2,        2,        2,        1,        2,        3,        3,        2,        3,        2,        2,
                113,        3,        2,        4,        4,        2,        2,        3,        2,        2,        3,        3,        3,        2,        2,        2,        2,        3,        3,        2,        2,        2,
                114,        4,        4,        4,        5,        4,        5,        4,        2,        3,        3,        3,        2,        2,        2,        2,        3,        3,        2,        2,        2,        2,
                115,        4,        5,        4,        4,        4,        3,        4,        4,        5,        4,        3,        3,        2,        3,        2,        3,        2,        3,        3,        1,        3,
                116,        2,        4,        5,        5,        5,        3,        5,        2,        2,        1,        2,        1,        2,        2,        2,        2,        2,        1,        2,        1,        1,
                117,        2,        3,        4,        3,        4,        3,        4,        1,        1,        1,        1,        1,        1,        1,        2,        3,        3,        2,        2,        1,        1,
                118,        2,        3,        4,        3,        4,        2,        3,        2,        4,        3,        3,        3,        2,        3,        2,        2,        3,        2,        2,        2,        2,
                119,        5,        5,        5,        4,        2,        2,        4,        2,        3,        4,        4,        4,        2,        3,        2,        3,        3,        3,        2,        2,        2,
                120,        4,        5,        5,        5,        1,        5,        5,        3,        4,        4,        3,        3,        4,        4,        2,        2,        2,        2,        2,        2,        2,
                121,        4,        5,        5,        4,        4,        5,        4,        2,        2,        2,        2,        2,        2,        2,        2,        3,        3,        2,        2,        2,        2
          )

```

#Semantisches Differenzial Politik
```{r, semantisches Differenzial Politik}
my_dodge = position_dodge(width = 0.3)

dfpol_1 <- dfpol %>% pivot_longer(cols = starts_with("sd")) %>% 
   separate(col = name, into = c("name", "Schlagzeile"), sep = "_")
## Recoding dfpol_1$name into dfpol_1$name_rec
dfpol_1$name_rec <- fct_recode(dfpol_1$name,
               "Informativ" = "sd1",
               "Klar" = "sd2",
               "Eindeutig" = "sd3",
               "Nüchtern" = "sd4",
               "Emotionslos" = "sd5",
               "Interessant" = "sd6",
               "Seriös" = "sd7")

## Recoding dfpol_1$Einstellung into dfpol_1$Einstellung_rec
dfpol_1$Schlagzeile <- fct_recode(dfpol_1$Schlagzeile,
               "Clickbait Polizeiwache" = "sz3",
               "Non-Clickbait AfD" = "sz4",
               "Non-Clickbait Übergangsfonds" = "sz1")

labelslinks <- c("Informativ", "Klar", "Eindeutig", "Nüchtern", "Emotionslos", "Interessant", "Seriös")
labelsrechts <- c("Uninformativ", "Unklar", "Mehrdeutig", "Reißerisch", "Emotional", "Uninteressant", "Unseriös")

  
dfpol_1 %>%   
ggplot()+
  aes(x = as.numeric(name_rec), y = value, group = Schlagzeile
, color = Schlagzeile) +
  stat_summary(fun.data = "mean_se", position = my_dodge) +
  stat_summary(fun.data = "mean_se", geom ="line", position = my_dodge)+
  scale_y_continuous(limits = c(1,5), breaks = 1:6, name = "Bewertung")+
  scale_x_continuous(name = "Dimension", breaks = 1:7, labels = labelslinks,
                     sec.axis = sec_axis(~.,
                                         breaks = 1:7,
                                         labels = labelsrechts))+
  labs (title = "Clickbait-Schlagzeilen aus dem Themengebiet Politik werden negativer
bewertet als Non-Clickbait-Schlagzeilen.",
        caption = "n = 121",
        subtitle = "Semantisches Differenzial zu der Bewertung von Online-Schlagzeilen ")+
  coord_flip()

#ggsave("Semantisches Differenzial Politik.jpeg")
```



#Semantisches Differenzial Kultur
```{r echo=FALSE}
dfcult <- tibble::tribble(
            ~Personen, ~sd1_sz5, ~sd2_sz5, ~sd3_sz5, ~sd4_sz5, ~sd5_sz5, ~sd6_sz5, ~sd7_sz5, ~sd1_sz6, ~sd2_sz6, ~sd3_sz6, ~sd4_sz6, ~sd5_sz6, ~sd6_sz6, ~sd7_sz6, ~sd1_sz9, ~sd2_sz9, ~sd3_sz9, ~sd4_sz9, ~sd5_sz9, ~sd6_sz9, ~sd7_sz9, ~sd1_sz10, ~sd2_sz10, ~sd3_sz10, ~sd4_sz10, ~sd5_sz10, ~sd6_sz10, ~sd7_sz10, ~sd1_sz12, ~sd2_sz12, ~sd3_sz12, ~sd4_sz12, ~sd5_sz12, ~sd6_sz12, ~sd7_sz12,
                    1,        5,        3,        3,        3,        4,        5,        3,        5,        3,        4,        3,        2,        4,        2,        4,        3,        3,        4,        1,        5,        4,         5,         2,         4,         3,         1,         5,         5,         5,         4,         4,         4,         2,         5,         5,
                    2,        4,        4,        4,        4,        2,        3,        3,        2,        2,        3,        3,        2,        3,        3,        4,        4,        4,        2,        3,        3,        2,         4,         3,         4,         3,         4,         4,         4,         4,         2,         3,         4,         4,         4,         4,
                    3,        4,        4,        4,        3,        5,        5,        5,        2,        1,        2,        2,        3,        4,        3,        3,        2,        4,        4,        4,        3,        3,         4,         4,         5,         5,         5,         5,         5,         4,         5,         4,         5,         5,         5,         5,
                    4,        5,        4,        1,        4,        4,        5,        5,        2,        2,        1,        2,        2,        5,        2,        3,        4,        5,        4,        4,        3,        3,         5,         5,         5,         5,         5,         5,         5,         4,         4,         5,         5,         5,         5,         5,
                    5,        5,        5,        5,        5,        5,        5,        5,        4,        4,        4,        3,        3,        5,        4,        2,        2,        2,        3,        4,        4,        3,         4,         3,         4,         5,         5,         2,         5,         4,         3,         4,         5,         5,         5,         5,
                    6,        4,        2,        1,        3,        4,        5,        5,        3,        4,        4,        5,        5,        5,        4,        2,        1,        1,        2,        3,        4,        3,         5,         5,         5,         5,         4,         5,         5,         5,         5,         4,         5,         5,         5,         5,
                    7,        4,        3,        4,        4,        4,        4,        4,        3,        2,        3,        2,        2,        3,        3,        2,        2,        2,        2,        2,        2,        2,         3,         3,         4,         4,         4,         4,         4,         4,         3,         4,         3,         4,         3,         4,
                    8,        4,        4,        5,        3,        3,        5,        4,        3,        4,        2,        2,        2,        3,        2,        4,        3,        4,        4,        4,        2,        4,         4,         4,         5,         4,         4,         5,         4,         5,         4,         3,         3,         4,         5,         4,
                    9,        4,        5,        5,        5,        5,        4,        4,        3,        2,        2,        2,        3,        3,        2,        3,        4,        4,        5,        5,        3,        4,         5,         5,         2,         5,         5,         5,         4,         5,         4,         4,         5,         5,         5,         5,
                   10,        5,        4,        5,        3,        4,        5,        4,        3,        4,        4,        3,        4,        4,        3,        2,        2,        3,        2,        3,        4,        3,         2,         2,         2,         4,         1,         3,         3,         3,         3,         4,         3,         4,         2,         4,
                   11,        3,        3,        5,        3,        4,        3,        3,        3,        3,        3,        3,        4,        3,        3,        2,        2,        2,        3,        2,        3,        4,         3,         3,         3,         4,         4,         4,         4,         3,         3,         3,         3,         2,         2,         3,
                   12,        4,        2,        4,        3,        4,        3,        3,        3,        3,        3,        3,        4,        3,        2,        4,        4,        3,        4,        3,        4,        4,         4,         4,         3,         3,         3,         4,         5,         4,         3,         3,         3,         4,         5,         5,
                   13,        3,        4,        3,        2,        4,        3,        3,        3,        2,        3,        2,        4,        3,        3,        3,        2,        3,        3,        3,        3,        3,         3,         2,         3,         2,         4,         4,         3,         3,         3,         3,         2,         4,         3,         3,
                   14,        5,        2,        3,        5,        5,        5,        5,        5,        4,        3,        5,        5,        5,        5,        2,        4,        3,        5,        4,        3,        4,         5,         5,         4,         5,         5,         5,         5,         5,         5,         5,         5,         5,         5,         5,
                   15,        4,        4,        3,        3,        4,        5,        3,        2,        2,        2,        2,        4,        3,        4,        3,        4,        4,        2,        2,        3,        5,         5,         5,         5,         4,         4,         2,         5,         4,         4,         4,         4,         4,         2,         4,
                   16,        2,        5,        5,        5,        5,        5,        4,        2,        1,        1,        3,        3,        2,        2,        3,        4,        3,        2,        4,        3,        3,         4,         5,         5,         5,         5,         5,         4,         5,         5,         5,         5,         5,         5,         5,
                   17,        5,        5,        5,        5,        1,        5,        5,        1,        1,        1,        1,        1,        5,        5,        5,        4,        4,        3,        2,        5,        3,         5,         3,         5,         5,         5,         5,         5,         2,         1,         1,         1,         1,         5,         5,
                   18,        2,        1,        1,        3,        5,        3,        2,        2,        2,        1,        3,        4,        2,        1,        1,        2,        1,        2,        3,        2,        2,         2,         3,         4,         5,         4,         5,         3,         3,         4,         4,         4,         5,         5,         4,
                   19,        5,        5,        5,        5,        5,        5,        5,        3,        3,        3,        3,        3,        3,        3,        2,        2,        3,        2,        3,        2,        3,         4,         5,         5,         4,         5,         5,         4,         4,         5,         5,         5,         4,         5,         5,
                   20,        5,        5,        5,        1,        1,        5,        5,        5,        5,        5,        1,        1,        5,        3,        5,        4,        3,        3,        1,        3,        2,         5,         2,         3,         2,         1,         5,         5,         5,         5,         1,         4,         5,         5,         5,
                   21,        5,        3,        5,        4,        5,        5,        5,        5,        5,        5,        5,        5,        5,        5,        2,        1,        2,        3,        3,        2,        3,         5,         5,         5,         5,         5,         5,         5,         2,         3,         4,         5,         4,         5,         5,
                   22,        3,        4,        4,        3,        4,        4,        4,        4,        3,        2,        4,        4,        2,        3,        4,        2,        2,        3,        4,        2,        4,         4,         4,         4,         3,         3,         4,         4,         4,         4,         4,         4,         4,         4,         4,
                   23,        4,        5,        5,        4,        5,        3,        3,        1,        1,        1,        3,        4,        3,        3,        3,        1,        1,        5,        5,        5,        4,         5,         4,         5,         5,         5,         5,         4,         5,         3,         4,         5,         4,         4,         5,
                   24,        2,        1,        1,        5,        5,        5,        5,        2,        1,        1,        2,        1,        5,        1,        4,        2,        1,        4,        3,        1,        4,         4,         4,         1,         5,         5,         5,         5,         2,         3,         1,         5,         4,         5,         2,
                   25,        4,        4,        4,        5,        4,        5,        4,        2,        2,        2,        3,        3,        4,        3,        1,        1,        1,        2,        4,        2,        2,         4,         4,         4,         5,         5,         4,         4,         3,         4,         4,         5,         5,         3,         4,
                   26,        4,        4,        2,        5,        5,        1,        5,        2,        2,        2,        3,        3,        1,        5,        3,        4,        4,        2,        3,        1,        2,         4,         4,         4,         3,         5,         1,         2,         4,         2,         2,         3,         5,         1,         2,
                   27,        4,        4,        4,        3,        4,        4,        3,        4,        4,        4,        2,        2,        4,        3,        4,        2,        4,        3,        2,        4,        3,         4,         5,         5,         4,         4,         4,         3,         4,         4,         4,         5,         4,         4,         5,
                   28,        2,        5,        5,        5,        5,        2,        5,        1,        1,        1,        1,        3,        3,        1,        2,        2,        2,        1,        3,        2,        2,         3,         4,         4,         5,         5,         3,         5,         2,         5,         5,         5,         5,         2,         5,
                   29,        5,        5,        5,        5,        5,        5,        3,        3,        3,        3,        3,        3,        5,        3,        3,        3,        3,        1,        1,        5,        3,         5,         5,         5,         5,         3,         5,         3,         5,         5,         5,         5,         5,         5,         5,
                   30,        3,        5,        5,        3,        3,        5,        3,        2,        2,        4,        3,        4,        4,        3,        1,        2,        3,        1,        4,        2,        1,         5,         5,         4,         5,         5,         5,         4,         5,         5,         5,         3,         3,         5,         5,
                   31,        4,        3,        3,        3,        3,        5,        5,        3,        4,        3,        5,        4,        5,        4,        3,        1,        1,        1,        3,        5,        3,         5,         4,         4,         4,         4,         5,         5,         4,         4,         4,         4,         4,         5,         5,
                   32,        3,        3,        4,        5,        5,        4,        4,        4,        4,        4,        5,        4,        4,        3,        4,        3,        4,        5,        4,        4,        4,         4,         4,         4,         5,         5,         4,         4,         4,         4,         4,         5,         4,         4,         4,
                   33,        3,        3,        3,        3,        3,        3,        3,        2,        2,        2,        3,        3,        4,        3,        3,        3,        3,        3,        3,        3,        3,         3,         3,         3,         3,         3,         3,         3,         5,         5,         5,         5,         5,         5,         5,
                   34,        4,        4,        5,        3,        5,        3,        5,        2,        2,        2,        3,        5,        3,        4,        2,        3,        3,        3,        3,        3,        4,         2,         2,         2,         2,         2,         5,         5,         5,         5,         5,         5,         5,         3,         5,
                   35,        4,        2,        3,        4,        3,        2,        4,        4,        2,        3,        3,        4,        3,        3,        2,        3,        2,        4,        4,        3,        3,         3,         3,         2,         4,         4,         2,         3,         4,         3,         3,         4,         2,         4,         3,
                   36,        5,        5,        1,        1,        1,        5,        5,        3,        3,        1,        1,        1,        5,        3,        5,        3,        3,        5,        3,        5,        3,         5,         5,         5,         5,         1,         5,         5,         5,         5,         5,         5,         3,         5,         5,
                   37,        5,        5,        5,        3,        4,        5,        5,        4,        3,        2,        3,        2,        4,        3,        2,        1,        2,        3,        2,        5,        3,         4,         3,         5,         3,         5,         5,         3,         5,         5,         5,         4,         4,         5,         5,
                   38,        5,        2,        3,        4,        3,        5,        4,        5,        3,        2,        2,        2,        5,        3,        2,        2,        3,        2,        4,        2,        3,         5,         1,         2,         4,         4,         5,         3,         2,         3,         4,         4,         2,         3,         4,
                   39,        3,        2,        2,        4,        4,        5,        4,        2,        1,        2,        2,        2,        3,        2,        3,        4,        4,        4,        2,        4,        2,         5,         5,         5,         4,         2,         5,         4,         2,         3,         3,         4,         4,         3,         4,
                   40,        3,        2,        2,        1,        3,        5,        3,        3,        1,        1,        1,        3,        5,        3,        3,        1,        1,        1,        2,        5,        3,         4,         5,         4,         3,         1,         5,         3,         4,         2,         1,         5,         1,         4,         3,
                   41,        5,        5,        5,        4,        4,        5,        5,        2,        2,        2,        3,        3,        2,        3,        2,        2,        3,        3,        3,        2,        2,         4,         3,         3,         5,         5,         1,         5,         4,         4,         4,         5,         5,         5,         5,
                   42,        5,        5,        5,        4,        5,        5,        4,        1,        1,        1,        3,        1,        5,        1,        4,        4,        5,        3,        3,        4,        3,         5,         5,         5,         5,         5,         5,         3,         4,         4,         4,         4,         5,         5,         4,
                   43,        5,        4,        5,        4,        4,        5,        4,        1,        2,        2,        1,        1,        4,        1,        2,        2,        4,        2,        3,        2,        2,         4,         4,         5,         5,         4,         5,         5,         4,         5,         4,         4,         4,         5,         4,
                   44,        1,        1,        1,        4,        4,        5,        3,        1,        1,        1,        4,        4,        5,        2,        1,        1,        1,        4,        4,        5,        2,         2,         2,         1,         3,         4,         5,         3,         1,         1,         1,         5,         5,         5,         5,
                   45,        4,        2,        2,        3,        3,        4,        5,        5,        4,        3,        3,        4,        5,        5,        2,        4,        5,        4,        4,        2,        4,         5,         5,         5,         5,         4,         3,         5,         5,         5,         4,         4,         4,         5,         5,
                   46,        2,        2,        2,        2,        4,        4,        3,        4,        4,        3,        3,        3,        4,        4,        2,        3,        3,        3,        2,        4,        3,         2,         2,         3,         4,         5,         4,         4,         5,         4,         3,         4,         2,         4,         4,
                   47,        5,        3,        2,        4,        4,        2,        4,        4,        4,        4,        4,        4,        3,        3,        4,        4,        4,        3,        2,        4,        4,         5,         3,         5,         4,         5,         2,         4,         5,         2,         2,         2,         2,         3,         4,
                   48,        4,        3,        4,        4,        4,        4,        4,        1,        1,        1,        1,        2,        1,        1,        1,        2,        3,        1,        2,        2,        1,         4,         4,         4,         5,         4,         4,         5,         3,         3,         4,         4,         4,         4,         4,
                   49,        3,        3,        3,        4,        4,        4,        3,        2,        2,        2,        2,        2,        4,        2,        2,        1,        1,        4,        4,        2,        2,         4,         5,         5,         5,         4,         4,         4,         4,         4,         4,         5,         5,         3,         4,
                   50,        2,        2,        2,        4,        4,        2,        2,        2,        2,        2,        2,        2,        2,        2,        2,        1,        1,        1,        1,        2,        1,         2,         4,         5,         4,         5,         2,         5,         2,         4,         5,         5,         5,         2,         4,
                   51,        4,        5,        5,        4,        5,        5,        4,        1,        1,        1,        1,        1,        4,        1,        2,        2,        2,        2,        2,        3,        2,         4,         4,         5,         5,         5,         5,         5,         4,         2,         2,         5,         5,         5,         5,
                   52,        1,        1,        1,        1,        1,        1,        1,        1,        1,        1,        1,        1,        1,        1,        1,        1,        1,        1,        1,        1,        1,         1,         1,         1,         1,         1,         1,         1,         1,         1,         1,         1,         1,         1,         1,
                   53,        5,        4,        4,        2,        3,        5,        3,        2,        2,        2,        3,        4,        3,        2,        1,        2,        3,        4,        4,        2,        2,         5,         5,         5,         2,         2,         5,         5,         5,         4,         5,         1,         1,         5,         5,
                   54,        2,        4,        3,        1,        1,        1,        1,        4,        4,        3,        5,        3,        3,        4,        3,        4,        4,        5,        5,        3,        4,         5,         4,         4,         2,         1,         1,         2,         3,         4,         4,         1,         1,         1,         2,
                   55,        5,        5,        5,        5,        5,        5,        5,        3,        1,        1,        1,        1,        5,        5,        3,        5,        5,        3,        3,        3,        3,         5,         5,         5,         5,         4,         5,         5,         5,         5,         5,         5,         4,         5,         5,
                   56,        4,        4,        3,        4,        4,        2,        4,        1,        1,        1,        3,        2,        4,        3,        2,        1,        1,        3,        3,        2,        2,         4,         4,         3,         3,         4,         4,         4,         2,         2,         3,         3,         4,         2,         4,
                   57,        5,        5,        5,        5,        5,        5,        5,        2,        2,        2,        3,        4,        3,        2,        2,        2,        2,        4,        4,        3,        3,         5,         5,         5,         5,         5,         5,         5,         5,         5,         5,         5,         5,         5,         5,
                   58,        3,        3,        1,        1,        1,        5,        4,        3,        3,        1,        3,        1,        4,        4,        3,        3,        3,        2,        2,        4,        4,         5,         5,         5,         2,         2,         5,         5,         5,         4,         4,         2,         2,         5,         5,
                   59,        3,        3,        3,        4,        5,        5,        4,        3,        2,        2,        3,        4,        3,        3,        4,        4,        4,        3,        3,        4,        4,         5,         5,         5,         5,         4,         5,         5,         4,         4,         5,         5,         4,         5,         5,
                   60,        4,        5,        5,        5,        4,        5,        5,        5,        1,        2,        1,        3,        5,        1,        2,        2,        2,        4,        4,        3,        3,         5,         5,         5,         5,         5,         5,         5,         5,         5,         5,         5,         5,         5,         5,
                   61,        4,        4,        4,        4,        4,        5,        5,        2,        2,        2,        3,        3,        4,        3,        2,        2,        2,        4,        4,        2,        3,         3,         3,         3,         4,         4,         5,         4,         3,         4,         4,         4,         4,         5,         4,
                   62,        5,        5,        5,        5,        5,        5,        4,        2,        2,        2,        4,        3,        5,        4,        2,        2,        2,        2,        4,        2,        2,         5,         5,         5,         5,         5,         5,         5,         5,         3,         3,         3,         3,         4,         3,
                   63,        5,        1,        1,        5,        4,        5,        5,        2,        2,        2,        2,        2,        3,        3,        3,        3,        3,        3,        3,        3,        3,         4,         3,         3,         3,         4,         4,         4,         3,         3,         3,         4,         4,         4,         4,
                   64,        4,        4,        5,        4,        4,        5,        4,        3,        1,        1,        1,        3,        4,        2,        4,        3,        3,        4,        3,        4,        3,         4,         5,         5,         5,         4,         5,         4,         5,         4,         5,         5,         5,         5,         5,
                   65,        4,        4,        4,        3,        5,        4,        3,        4,        2,        2,        2,        3,        4,        3,        3,        1,        1,        3,        3,        4,        3,         3,         2,         2,         4,         5,         3,         3,         4,         4,         4,         5,         5,         4,         3,
                   66,        4,        1,        2,        3,        4,        4,        4,        3,        2,        3,        4,        3,        4,        3,        4,        4,        2,        4,        4,        3,        3,         5,         1,         2,         5,         3,         4,         4,         4,         4,         4,         3,         3,         4,         5,
                   67,        4,        2,        2,        5,        4,        5,        4,        2,        2,        2,        4,        4,        3,        3,        3,        2,        2,        3,        2,        3,        4,         4,         5,         5,         5,         4,         5,         5,         5,         4,         5,         5,         3,         5,         5,
                   68,        5,        5,        5,        5,        3,        5,        4,        1,        5,        3,        1,        5,        5,        5,        2,        5,        5,        5,        5,        3,        3,         5,         5,         5,         5,         1,         5,         5,         5,         5,         5,         1,         1,         5,         1,
                   69,        4,        4,        4,        3,        5,        5,        4,        2,        2,        3,        4,        3,        4,        2,        3,        2,        2,        1,        3,        3,        2,         4,         5,         3,         4,         5,         5,         3,         4,         5,         4,         3,         5,         4,         4,
                   70,        2,        2,        2,        3,        4,        5,        2,        2,        2,        2,        5,        5,        3,        2,        3,        3,        2,        3,        3,        3,        3,         2,         2,         2,         3,         3,         2,         2,         2,         3,         1,         3,         3,         5,         2,
                   71,        4,        4,        5,        3,        3,        3,        5,        1,        1,        1,        1,        2,        3,        3,        4,        3,        3,        3,        3,        2,        3,         3,         4,         4,         4,         4,         3,         4,         3,         3,         3,         4,         4,         3,         3,
                   72,        4,        4,        5,        3,        3,        4,        4,        1,        1,        1,        3,        3,        3,        4,        1,        1,        1,        1,        5,        1,        2,         1,         1,         1,         3,         5,         1,         3,         2,         3,         3,         3,         3,         2,         4,
                   73,        2,        2,        2,        4,        4,        5,        5,        1,        1,        1,        1,        3,        3,        1,        3,        3,        3,        3,        3,        3,        3,         1,         1,         1,         4,         5,         3,         3,         1,         1,         3,         3,         3,         3,         5,
                   74,        1,        2,        2,        3,        5,        3,        4,        1,        1,        1,        1,        2,        1,        2,        2,        3,        3,        3,        3,        3,        3,         2,         2,         2,         3,         3,         2,         3,         3,         2,         2,         4,         4,         2,         4,
                   75,        4,        4,        4,        5,        5,        5,        5,        3,        4,        2,        5,        4,        5,        4,        2,        4,        4,        4,        3,        2,        3,         3,         5,         4,         5,         4,         4,         5,         4,         4,         4,         5,         5,         5,         5,
                   76,        2,        4,        4,        4,        4,        1,        3,        3,        1,        1,        2,        2,        4,        2,        1,        2,        5,        2,        2,        5,        3,         2,         3,         3,         4,         5,         1,         3,         3,         4,         4,         5,         4,         5,         3,
                   77,        4,        4,        4,        4,        4,        3,        4,        2,        2,        2,        2,        2,        4,        2,        2,        2,        2,        3,        4,        2,        3,         4,         4,         4,         4,         4,         4,         4,         4,         4,         4,         4,         4,         4,         4,
                   78,        5,        5,        4,        4,        4,        5,        4,        5,        4,        2,        3,        2,        5,        3,        5,        5,        4,        5,        3,        5,        5,         5,         5,         5,         5,         3,         5,         5,         5,         5,         5,         5,         4,         5,         5,
                   79,        4,        4,        4,        5,        5,        5,        5,        2,        1,        1,        2,        4,        4,        3,        2,        1,        2,        2,        2,        3,        3,         5,         3,         4,         3,         4,         5,         5,         5,         3,         3,         5,         5,         5,         4,
                   80,        2,        1,        1,        3,        4,        5,        3,        3,        1,        1,        2,        4,        5,        4,        3,        2,        1,        3,        3,        4,        2,         4,         5,         5,         5,         5,         5,         5,         3,         2,         2,         4,         4,         4,         4,
                   81,        3,        3,        3,        3,        3,        3,        3,        3,        3,        3,        3,        3,        3,        3,        3,        3,        3,        3,        3,        3,        3,         3,         3,         3,         3,         3,         3,         3,         5,         5,         5,         5,         5,         5,         5,
                   82,        5,        5,        5,        4,        5,        3,        4,        3,        4,        4,        5,        3,        4,        4,        2,        3,        3,        3,        3,        2,        4,         3,         4,         4,         4,         4,         2,         3,         5,         5,         5,         5,         5,         5,         5,
                   83,        3,        4,        4,        2,        4,        5,        3,        2,        2,        1,        2,        3,        4,        2,        3,        4,        4,        2,        1,        3,        3,         3,         5,         4,         4,         5,         3,         3,         4,         4,         5,         5,         3,         3,         3,
                   84,        5,        5,        5,        5,        5,        4,        5,        5,        2,        2,        5,        4,        2,        4,        2,        4,        3,        2,        3,        4,        4,         4,         4,         4,         5,         5,         3,         5,         4,         5,         5,         5,         5,         4,         5,
                   85,        4,        4,        4,        3,        4,        4,        4,        2,        2,        2,        4,        2,        4,        4,        4,        4,        4,        2,        2,        4,        3,         4,         5,         5,         3,         4,         3,         3,         4,         4,         4,         5,         4,         3,         4,
                   86,        5,        5,        5,        5,        3,        5,        5,        5,        5,        5,        5,        3,        5,        5,        3,        3,        3,        3,        3,        2,        3,         4,         5,         5,         5,         3,         5,         5,         5,         5,         5,         5,         3,         5,         5,
                   87,        2,        2,        3,        1,        2,        2,        1,        4,        4,        4,        4,        5,        3,        3,        2,        3,        3,        2,        2,        3,        2,         4,         3,         3,         3,         3,         4,         4,         4,         2,         2,         2,         3,         4,         3,
                   88,        1,        2,        3,        5,        4,        3,        3,        1,        2,        3,        4,        5,        4,        2,        4,        1,        2,        5,        3,        1,        4,         5,         1,         5,         3,         2,         4,         2,         1,         3,         2,         4,         2,         5,         3,
                   89,        3,        5,        5,        4,        4,        5,        3,        3,        2,        2,        1,        1,        3,        3,        5,        4,        5,        4,        3,        5,        4,         3,         4,         4,         5,         5,         4,         4,         3,         5,         5,         5,         5,         3,         4,
                   90,        3,        1,        1,        3,        3,        5,        3,        2,        1,        1,        3,        3,        4,        3,        3,        4,        4,        2,        2,        3,        3,         5,         3,         3,         2,         2,         5,         5,         4,         3,         3,         3,         3,         4,         4,
                   91,        4,        2,        2,        4,        4,        4,        4,        4,        4,        3,        4,        3,        4,        4,        4,        2,        2,        3,        3,        4,        2,         4,         4,         4,         4,         4,         3,         4,         4,         4,         4,         4,         2,         4,         5,
                   92,        4,        4,        5,        4,        4,        5,        4,        2,        2,        2,        2,        2,        5,        2,        2,        2,        2,        2,        2,        4,        2,         4,         4,         5,         5,         4,         5,         4,         4,         4,         4,         4,         4,         4,         4,
                   93,        5,        2,        4,        5,        5,        5,        5,        3,        2,        3,        5,        5,        5,        5,        4,        2,        4,        4,        2,        5,        4,         4,         1,         3,         5,         5,         4,         3,         5,         2,         4,         5,         5,         5,         5,
                   94,        5,        5,        5,        5,        4,        5,        3,        5,        3,        3,        3,        2,        5,        3,        4,        3,        3,        4,        3,        5,        3,         5,         5,         5,         5,         3,         5,         4,         5,         5,         5,         5,         3,         5,         5,
                   95,        4,        5,        4,        5,        4,        3,        4,        3,        4,        1,        5,        2,        3,        4,        1,        1,        1,        1,        1,        3,        2,         2,         2,         1,         5,         5,         3,         2,         5,         5,         5,         5,         4,         4,         5,
                   96,        1,        1,        1,        5,        5,        2,        5,        1,        4,        5,        5,        5,        2,        5,        3,        4,        4,        4,        4,        5,        3,         3,         4,         5,         5,         5,         2,         4,         3,         5,         5,         5,         5,         1,         4,
                   97,        2,        2,        2,        4,        5,        5,        4,        2,        2,        2,        3,        5,        5,        3,        4,        4,        4,        3,        3,        4,        3,         4,         4,         4,         5,         5,         5,         5,         4,         4,         4,         5,         5,         5,         5,
                   98,        4,        5,        5,        3,        5,        4,        3,        3,        2,        2,        3,        4,        5,        2,        3,        2,        2,        3,        4,        1,        3,         4,         4,         5,         4,         5,         5,         5,         4,         5,         4,         5,         5,         4,         5,
                   99,        5,        4,        5,        5,        5,        5,        5,        1,        1,        1,        1,        1,        5,        2,        1,        2,        4,        4,        3,        4,        3,         4,         5,         5,         5,         5,         5,         5,         5,         5,         5,         5,         5,         5,         5,
                  100,        4,        5,        5,        5,        5,        5,        5,        3,        2,        3,        2,        2,        5,        3,        4,        4,        4,        3,        3,        5,        4,         4,         4,         4,         5,         5,         5,         4,         5,         5,         5,         5,         5,         5,         5,
                  101,        4,        3,        4,        4,        5,        4,        5,        2,        1,        1,        2,        2,        3,        3,        2,        3,        2,        3,        2,        4,        3,         2,         4,         4,         4,         5,         4,         5,         4,         4,         3,         5,         5,         5,         5,
                  102,        4,        3,        5,        4,        3,        5,        4,        2,        3,        2,        2,        2,        4,        3,        3,        2,        3,        4,        4,        2,        3,         4,         4,         5,         5,         3,         4,         4,         4,         3,         4,         5,         4,         5,         4,
                  103,        4,        3,        3,        5,        5,        5,        4,        2,        2,        2,        3,        3,        4,        3,        2,        3,        2,        5,        5,        3,        2,         4,         3,         4,         5,         4,         5,         3,         3,         3,         3,         5,         3,         5,         3,
                  104,        3,        2,        2,        4,        4,        4,        5,        4,        2,        2,        4,        4,        4,        4,        2,        2,        1,        2,        2,        3,        2,         5,         5,         5,         5,         5,         5,         5,         4,         4,         4,         5,         5,         5,         5,
                  105,        4,        4,        4,        5,        5,        4,        4,        1,        1,        1,        1,        2,        3,        2,        3,        3,        3,        3,        3,        3,        3,         3,         4,         5,         5,         4,         3,         4,         4,         4,         4,         4,         3,         4,         4,
                  106,        4,        4,        4,        5,        5,        4,        5,        2,        2,        1,        1,        2,        4,        3,        2,        3,        4,        3,        2,        3,        2,         4,         5,         5,         5,         4,         4,         5,         4,         5,         5,         5,         5,         4,         5,
                  107,        2,        2,        2,        1,        1,        4,        3,        2,        2,        2,        2,        2,        4,        3,        2,        2,        2,        2,        2,        2,        2,         3,         3,         3,         3,         3,         3,         3,         4,         4,         4,         4,         4,         4,         5,
                  108,        5,        5,        5,        4,        5,        5,        5,        1,        1,        1,        5,        5,        5,        3,        2,        3,        4,        3,        4,        2,        4,         5,         5,         5,         5,         4,         2,         4,         5,         4,         5,         5,         5,         4,         5,
                  109,        2,        2,        2,        4,        5,        5,        5,        4,        2,        2,        2,        5,        5,        4,        2,        2,        2,        2,        2,        1,        2,         2,         4,         4,         5,         5,         5,         5,         4,         4,         4,         5,         5,         5,         5,
                  110,        3,        2,        2,        4,        4,        2,        5,        2,        2,        2,        2,        2,        4,        4,        1,        1,        1,        2,        1,        2,        3,         4,         2,         2,         4,         4,         3,         5,         2,         2,         2,         4,         4,         4,         5,
                  111,        5,        5,        4,        4,        3,        5,        4,        2,        2,        1,        2,        2,        3,        2,        4,        3,        2,        3,        2,        4,        3,         4,         5,         5,         5,         4,         5,         5,         3,         4,         5,         5,         4,         5,         5,
                  112,        3,        2,        2,        4,        4,        3,        4,        2,        3,        1,        3,        3,        3,        3,        4,        4,        3,        4,        2,        2,        3,         3,         4,         4,         5,         4,         4,         4,         3,         4,         4,         4,         4,         4,         4,
                  113,        5,        5,        5,        4,        2,        5,        4,        2,        2,        2,        4,        1,        4,        4,        3,        2,        3,        4,        2,        4,        3,         4,         4,         4,         4,         1,         5,         4,         3,         4,         4,         5,         2,         5,         4,
                  114,        5,        2,        1,        5,        5,        5,        5,        5,        2,        1,        3,        3,        5,        3,        5,        4,        4,        5,        4,        4,        4,         5,         4,         4,         5,         5,         5,         5,         5,         5,         5,         5,         4,         5,         5,
                  115,        5,        5,        5,        3,        4,        5,        5,        4,        4,        3,        2,        4,        5,        5,        4,        4,        5,        4,        5,        4,        5,         4,         5,         5,         4,         5,         5,         5,         5,         4,         4,         4,         5,         5,         5,
                  116,        3,        4,        5,        4,        5,        5,        5,        3,        2,        2,        3,        2,        4,        4,        3,        4,        4,        5,        4,        3,        4,         4,         5,         5,         5,         5,         5,         5,         4,         2,         4,         5,         5,         4,         5,
                  117,        5,        4,        3,        4,        4,        5,        4,        3,        2,        1,        2,        2,        5,        3,        3,        1,        1,        1,        1,        3,        3,         3,         2,         3,         5,         4,         5,         4,         3,         4,         4,         5,         5,         5,         4,
                  118,        2,        2,        2,        4,        4,        2,        3,        2,        3,        3,        4,        4,        4,        3,        2,        2,        2,        3,        4,        2,        3,         2,         2,         2,         3,         5,         2,         3,         4,         4,         4,         5,         5,         4,         3,
                  119,        5,        5,        5,        2,        4,        4,        5,        2,        2,        3,        4,        4,        4,        5,        2,        3,        2,        4,        4,        2,        3,         4,         5,         5,         3,         4,         4,         5,         3,         2,         2,         2,         2,         4,         5,
                  120,        4,        4,        4,        5,        5,        5,        4,        3,        3,        3,        3,        3,        4,        4,        4,        4,        4,        4,        4,        4,        4,         4,         4,         5,         4,         4,         5,         4,         4,         4,         4,         5,         4,         5,         4,
                  121,        5,        5,        5,        5,        5,        4,        5,        3,        1,        1,        2,        2,        2,        2,        3,        3,        3,        3,        2,        4,        3,         5,         5,         5,         5,         5,         5,         5,         3,         3,         3,         5,         5,         5,         4
            )


dfcult_1 <- dfcult %>% pivot_longer(cols = starts_with("sd")) %>% 
   separate(col = name, into = c("name", "Schlagzeile"), sep = "_")
## Recoding dfpol_1$name into dfpol_1$name_rec
dfcult_1$name_rec <- fct_recode(dfcult_1$name,
               "Informativ" = "sd1",
               "Klar" = "sd2",
               "Eindeutig" = "sd3",
               "Nüchtern" = "sd4",
               "Emotionslos" = "sd5",
               "Interessant" = "sd6",
               "Seriös" = "sd7")

## Recoding dfpol_1$Einstellung into dfpol_1$Einstellung_rec
dfcult_1$Schlagzeile <- fct_recode(dfcult_1$Schlagzeile,
              "Clickbait Katzenberger" = "sz5",
               "Non-Clickbait Trennung Will" = "sz6",
               "Non-Clickbait Rezo" = "sz9",
              "Clickbait Heiratsantrag" = "sz10",
              "Clickbait Klum Halloween" = "sz12")


  
dfcult_1 %>%   
ggplot()+
  aes(x = as.numeric(name_rec), y = value, group = Schlagzeile
, color = Schlagzeile) +
  stat_summary(fun.data = "mean_se", position = my_dodge) +
  stat_summary(fun.data = "mean_se", geom ="line", position = my_dodge)+
  scale_y_continuous(limits = c(1,5), breaks = 1:6, name = "Bewertung")+
  scale_x_continuous(name = "Dimension", breaks = 1:7, labels = labelslinks,
                     sec.axis = sec_axis(~.,
                                         breaks = 1:7,
                                         labels = labelsrechts))+
  labs (title = "Clickbait-Schlagzeilen aus dem Themengebiet Kultur werden negativer 
bewertet als Non-Clickbait-Schlagzeilen.",
        caption = "n = 121",
        subtitle = "Semantisches Differenzial zu der Bewertung von Online-Schlagzeilen ")+
  coord_flip()

#ggsave("Semantisches Differenzial Kultur.jpeg")
```

#Semantisches Differenzial Wirtschaft
```{r dataframe Schlagzeilen, eval=FALSE, include=FALSE}
df_sz <- tibble::tribble(
  ~Personen, ~head_1, ~head_3, ~head_4, ~head_2, ~head_5, ~head_6, ~head_7, ~head_8, ~head_9, ~head_10, ~head_11, ~head_12,
          1,       0,       0,       0,       0,       0,       0,       1,       0,       1,        1,        1,        0,
          2,       1,       1,       1,       0,       0,       1,       1,       1,       1,        0,        0,        1,
          3,       1,       0,       1,       1,       0,       1,       1,       0,       1,        0,        0,        0,
          4,       1,       1,       1,       1,       0,       1,       0,       1,       1,        0,        0,        0,
          5,       0,       0,       0,       0,       0,       0,       0,       1,       0,        0,        1,        0,
          6,       1,       1,       0,       1,       0,       0,       0,       1,       1,        0,        0,        0,
          7,       1,       0,       0,       0,       0,       1,       1,       0,       1,        1,        0,        0,
          8,       1,       1,       0,       0,       0,       0,       1,       1,       1,        0,        1,        0,
          9,       1,       0,       1,       1,       0,       0,       1,       1,       1,        0,        1,        1,
         10,       0,       0,       1,       0,       0,       0,       0,       1,       0,        0,        0,        0,
         11,       1,       1,       1,       0,       0,       0,       0,       0,       1,        0,        0,        0,
         12,       1,       1,       1,       0,       1,       1,       1,       0,       0,        0,        0,        1,
         13,       0,       1,       1,       1,       0,       0,       1,       0,       1,        0,        0,        1,
         14,       1,       0,       1,       0,       0,       0,       1,       0,       1,        0,        0,        0,
         15,       1,       1,       0,       0,       0,       0,       1,       1,       0,        0,        0,        0,
         16,       1,       0,       0,       0,       0,       1,       1,       0,       1,        0,        0,        0,
         17,       1,       0,       1,       1,       0,       1,       1,       0,       1,        0,        0,        0,
         18,       0,       0,       1,       1,       0,       0,       1,       0,       0,        0,        1,        0,
         19,       1,       0,       1,       1,       0,       1,       1,       0,       1,        0,        0,        0,
         20,       1,       1,       1,       1,       1,       1,       1,       1,       1,        1,        1,        1,
         21,       0,       0,       1,       0,       0,       0,       1,       0,       1,        0,        0,        0,
         22,       0,       1,       1,       0,       0,       0,       1,       0,       1,        0,        1,        0,
         23,       1,       0,       0,       0,       0,       0,       1,       1,       1,        0,        0,        0,
         24,       1,       0,       1,       1,       0,       1,       1,       1,       1,        0,        0,        0,
         25,       1,       0,       1,       0,       0,       1,       1,       0,       1,        0,        0,        0,
         26,       1,       1,       1,       0,       0,       1,       0,       1,       1,        0,        0,        0,
         27,       0,       1,       1,       0,       0,       1,       1,       0,       1,        0,        0,        0,
         28,       1,       1,       1,       1,       0,       1,       1,       0,       1,        0,        0,        0,
         29,       1,       0,       1,       0,       0,       1,       1,       0,       1,        0,        0,        0,
         30,       0,       0,       1,       0,       0,       1,       1,       1,       0,        0,        0,        1,
         31,       1,       0,       1,       1,       0,       1,       1,       1,       1,        0,        1,        0,
         32,       1,       1,       1,       0,       0,       1,       1,       0,       1,        0,        1,        0,
         33,       1,       1,       1,       1,       0,       1,       1,       1,       1,        0,        0,        0,
         34,       0,       0,       0,       0,       0,       1,       1,       1,       0,        1,        0,        1,
         35,       1,       1,       0,       0,       0,       0,       1,       0,       1,        0,        0,        0,
         36,       0,       1,       0,       1,       0,       1,       0,       1,       0,        0,        1,        0,
         37,       1,       1,       1,       1,       0,       1,       1,       1,       1,        0,        0,        0,
         38,       1,       1,       1,       0,       0,       1,       1,       1,       0,        0,        1,        0,
         39,       0,       1,       1,       1,       0,       1,       1,       1,       0,        0,        0,        1,
         40,       1,       1,       1,       1,       0,       1,       1,       1,       1,        0,        0,        0,
         41,       1,       1,       1,       0,       0,       0,       1,       1,       1,        0,        0,        1,
         42,       1,       1,       0,       0,       0,       0,       0,       1,       0,        0,        1,        0,
         43,       1,       1,       1,       1,       0,       1,       0,       1,       1,        0,        0,        0,
         44,       1,       1,       0,       1,       0,       1,       1,       1,       1,        1,        0,        1,
         45,       1,       1,       0,       0,       0,       1,       1,       0,       1,        0,        0,        0,
         46,       0,       1,       0,       1,       0,       0,       0,       1,       0,        1,        0,        0,
         47,       1,       0,       1,       0,       0,       1,       0,       0,       0,        0,        0,        0,
         48,       1,       1,       0,       1,       1,       1,       0,       1,       0,        1,        1,        1,
         49,       1,       0,       1,       1,       0,       1,       1,       1,       1,        0,        0,        0,
         50,       1,       1,       1,       0,       0,       1,       0,       0,       1,        0,        0,        0,
         51,       1,       1,       1,       0,       0,       1,       1,       1,       1,        0,        0,        0,
         52,       1,       1,       1,       1,       0,       1,       0,       0,       1,        0,        0,        0,
         53,       1,       0,       1,       1,       0,       1,       1,       0,       1,        0,        0,        0,
         54,       1,       0,       1,       0,       0,       1,       1,       0,       1,        0,        1,        0,
         55,       1,       1,       1,       0,       0,       0,       1,       0,       1,        0,        0,        0,
         56,       0,       1,       1,       1,       0,       1,       1,       1,       1,        0,        0,        0,
         57,       1,       0,       1,       0,       0,       1,       1,       0,       1,        0,        0,        0,
         58,       0,       0,       1,       1,       1,       1,       1,       1,       0,        0,        1,        0,
         59,       1,       1,       1,       0,       0,       1,       1,       1,       0,        0,        0,        1,
         60,       1,       1,       1,       0,       0,       1,       1,       1,       1,        0,        0,        1,
         61,       1,       0,       1,       1,       0,       1,       1,       1,       1,        0,        1,        0,
         62,       0,       1,       1,       1,       0,       1,       1,       1,       1,        0,        0,        0,
         63,       0,       1,       1,       1,       0,       1,       1,       1,       1,        0,        0,        0,
         64,       1,       0,       0,       0,       0,       0,       1,       0,       0,        0,        0,        0,
         65,       1,       0,       1,       1,       0,       1,       0,       1,       1,        1,        0,        0,
         66,       1,       1,       1,       1,       0,       1,       0,       0,       1,        0,        0,        0,
         67,       1,       0,       0,       0,       0,       1,       0,       1,       0,        0,        1,        1,
         68,       1,       0,       1,       0,       0,       1,       1,       1,       0,        1,        0,        1,
         69,       0,       0,       1,       0,       0,       0,       0,       0,       1,        1,        0,        0,
         70,       1,       0,       1,       1,       0,       1,       1,       1,       1,        0,        1,        0,
         71,       0,       0,       0,       0,       0,       0,       0,       0,       1,        0,        0,        0,
         72,       0,       1,       0,       0,       0,       1,       1,       1,       1,        0,        0,        0,
         73,       0,       0,       0,       0,       0,       0,       0,       1,       0,        0,        0,        0,
         74,       1,       0,       1,       1,       0,       1,       1,       1,       0,        0,        0,        0,
         75,       1,       0,       1,       0,       0,       1,       1,       0,       1,        0,        0,        0,
         76,       1,       0,       1,       0,       0,       0,       1,       1,       0,        0,        0,        0,
         77,       1,       1,       1,       0,       0,       1,       1,       1,       1,        0,        0,        0,
         78,       1,       0,       0,       0,       1,       1,       1,       1,       1,        1,        0,        0,
         79,       0,       0,       1,       1,       0,       1,       1,       1,       1,        0,        1,        1,
         80,       1,       0,       1,       0,       0,       1,       1,       1,       1,        0,        0,        0,
         81,       1,       0,       1,       1,       0,       1,       0,       1,       1,        0,        0,        0,
         82,       1,       1,       0,       1,       0,       0,       1,       0,       1,        0,        0,        0,
         83,       0,       0,       1,       1,       0,       0,       1,       1,       0,        1,        0,        0,
         84,       1,       0,       1,       0,       0,       1,       1,       0,       1,        0,        0,        0,
         85,       0,       0,       0,       1,       0,       0,       1,       1,       1,        0,        1,        0,
         86,       0,       1,       0,       0,       0,       0,       1,       1,       1,        1,        1,        0,
         87,       1,       0,       1,       0,       0,       0,       0,       1,       1,        0,        0,        0,
         88,       1,       0,       1,       1,       0,       1,       1,       0,       1,        0,        0,        0,
         89,       0,       0,       1,       1,       0,       0,       1,       1,       0,        0,        0,        1,
         90,       0,       0,       1,       1,       0,       1,       1,       0,       1,        0,        0,        0,
         91,       1,       1,       1,       0,       0,       1,       1,       0,       0,        0,        1,        0,
         92,       1,       1,       0,       0,       0,       1,       0,       1,       1,        1,        1,        1,
         93,       1,       1,       1,       1,       0,       1,       1,       1,       1,        0,        1,        0,
         94,       0,       1,       1,       1,       0,       1,       0,       0,       1,        0,        0,        0,
         95,       1,       1,       1,       1,       0,       1,       1,       1,       1,        0,        0,        0,
         96,       1,       1,       1,       1,       0,       1,       1,       1,       1,        0,        0,        0,
         97,       1,       0,       1,       1,       0,       1,       1,       0,       1,        0,        0,        0,
         98,       1,       1,       1,       0,       0,       1,       1,       0,       1,        0,        0,        0,
         99,       1,       0,       1,       1,       0,       1,       0,       1,       1,        0,        0,        1,
        100,       1,       1,       1,       0,       0,       1,       1,       1,       1,        0,        0,        0,
        101,       0,       0,       0,       1,       0,       1,       1,       0,       1,        1,        1,        0,
        102,       1,       1,       1,       1,       0,       1,       1,       0,       1,        0,        0,        0,
        103,       1,       0,       0,       0,       0,       1,       1,       1,       1,        0,        1,        1,
        104,       1,       0,       1,       0,       0,       1,       0,       0,       1,        0,        0,        0,
        105,       1,       1,       1,       1,       0,       0,       0,       1,       1,        0,        1,        0,
        106,       0,       0,       1,       1,       0,       1,       1,       1,       1,        0,        0,        0,
        107,       1,       1,       1,       1,       0,       0,       1,       1,       1,        0,        1,        0,
        108,       1,       0,       1,       0,       0,       1,       1,       1,       1,        0,        1,        0,
        109,       0,       0,       1,       0,       0,       1,       0,       1,       0,        0,        0,        0,
        110,       1,       0,       1,       0,       0,       1,       0,       0,       1,        0,        1,        0,
        111,       1,       1,       1,       0,       0,       1,       1,       1,       1,        0,        0,        0,
        112,       0,       1,       1,       1,       0,       1,       1,       1,       1,        0,        0,        0,
        113,       1,       1,       1,       1,       0,       1,       0,       0,       1,        0,        0,        0,
        114,       1,       1,       1,       0,       0,       1,       1,       0,       1,        0,        0,        0,
        115,       1,       0,       1,       0,       0,       1,       1,       0,       1,        0,        0,        0,
        116,       1,       0,       1,       1,       0,       1,       1,       0,       0,        1,        1,        0,
        117,       1,       1,       0,       0,       0,       0,       0,       1,       0,        0,        1,        0,
        118,       1,       0,       1,       1,       0,       1,       1,       0,       1,        0,        0,        0,
        119,       1,       0,       1,       1,       0,       1,       1,       1,       1,        0,        1,        0,
        120,       0,       1,       1,       1,       0,       0,       0,       1,       1,        0,        0,        0,
        121,       1,       0,       0,       1,       0,       0,       0,       1,       0,        0,        1,        0,
        122,       1,       1,       1,       1,       0,       1,       0,       1,       1,        0,        0,        0,
        123,       1,       0,       1,       1,       0,       1,       1,       1,       1,        1,        1,        0
  )



```

```{r, raw.short gespeichert als csv Datei}
#write.csv2(raw.short, "data/raw.short.csv")
```

#DataCleaning beenden
```{r, DataCleaning beenden}
datensatz <- datensatz %>% 
  select (-starts_with("Big"),
          -starts_with("Schlagzeile"),
          -starts_with("Internet"))


#saveRDS(data, "data/ClickbaitFinal.rds")
```

#Farben der RWTH verfügbar machen

```{r}
rwthcolor <- hcictools::rwth.colorpalette()
```

#Deskriptive Statistik
```{r}
#Altersverteilung
datensatz$Gender_rec <- fct_recode(datensatz$Gender,
               "Männlich" = "Keine Angabe")

datensatz %>% 
  ggplot() + 
  aes(x=Age, fill=factor(Gender_rec)) + 
  geom_histogram(bins = 60) +
labs (x= "Alter", y = "Häufigkeit", fill = "Geschlecht", title = "Verteilung des Alters", caption = "n = 121")

#ggsave("Altersverteilung.jpeg")

#Bildungsverteilung

ggplot(datensatz) +
 aes(x = Ausbildung) +
  labs (y = "Anzahl der Probanden", title = "Der Großteil der Probanden hat einen Studienabschluss", caption = "n = 121")+
 geom_bar(fill = "#0c4c8a") +
 theme_minimal()+
  coord_flip()
#ggsave("Ausbildung der Probanden.jpeg", width = 12, height = 8)



```

#Inferenzstatistik
```{r, Hypothesentests}


datensatz <- datensatz %>% rowwise %>% mutate(score = head_1 + head_2 + head_3 + head_4 + head_5 + head_6 + head_7 + head_8 + head_9 + head_10 + head_11 + head_12)

datensatz <- datensatz %>% rowwise %>%  mutate(score_c = head_2 + head_3 + head_5 + head_8 + head_10 + head_11 + head_12)

datensatz <- datensatz %>% rowwise %>% mutate(score_nc = head_1 + head_4 + head_6 + head_7 + head_9)


cor.test(data = datensatz, )

cor.test(data = datensatz, ~Age+score)



cor.test(data = datensatz, ~Age+score_c)



cor.test(data= datensatz, ~Age+score_nc)





#Unterschiedshypothese 2

## Recoding datensatz$Gender into datensatz$Gender_rec
datensatz$Gender_rec <- fct_recode(datensatz$Gender,
               "Männlich" = "Keine Angabe")

t.test(datensatz$score~datensatz$Gender_rec)
t.test(datensatz$score_c~datensatz$Gender_rec)
t.test(datensatz$score_nc~datensatz$Gender_rec)



t.test(filter (datensatz, datensatz$score_nc, Gender_rec == "Männlich"),
       filter(datensatz, datensatz$score_nc, Gender_rec == "Weiblich"))

t.test(filter (datensatz, pol)$Gender_rec)

t.test(datensatz$cult~datensatz$Gender_rec)
t.test(datensatz$pol~datensatz$Gender_rec)
t.test(datensatz$eco~datensatz$Gender_rec)

t.test(filter (datensatz$eco~datensatz$Gender_rec),
       filter (datensatz$eco~datensatz$Gender_rec))




cor.test(data = datensatz %>% mutate(Gender = as.numeric(Gender)),~ Gender+pol)

corrMatrix(datensatz, vars = c("Age", "bfio", "bfic", "bfie", "bfia", "bfin", "skills", "score", "score_nc", "score_c"), pearson = TRUE)


# head 1-12 zusammenrechnen und Korrelation zwischen den gesammelten heads mit internetskills und anschließend noch mit big5

##Zusammenhangshypothese 3:

cor.test(data = datensatz, ~score_nc+skills)

cor.test(data = datensatz, ~score_c+skills)

cor.test(data = datensatz, ~ score+skills)


##Zusammenhangshypothese 4

cor.test(data = datensatz, ~ score_c+bfio)
cor.test(data = datensatz, ~score_c + bfic)
cor.test(data = datensatz, ~score_c + bfie)
cor.test(data = datensatz, ~score_c + bfia)
cor.test(data = datensatz, ~score_c + bfin)

cor.test(data = datensatz, ~ score_nc+bfio)
cor.test(data = datensatz, ~score_nc + bfic)

cor.test(data = datensatz, ~score_nc + bfie)

cor.test(data = datensatz, ~score_nc + bfia)
cor.test(data = datensatz, ~score_nc + bfin)

cor.test(data = datensatz, ~ score+bfio)
cor.test(data = datensatz, ~score + bfic)
cor.test(data = datensatz, ~score + bfie)
cor.test(data = datensatz, ~score + bfia)
cor.test(data = datensatz, ~score + bfin)

##H5

cor.test(data = datensatz, ~score_c + sd_c)
cor.test(data = datensatz, ~score_nc + sd_nc)


```
#Visualisierungen
```{r, Visualisierungen }
#Zu H1

ggplot(datensatz) +
 aes(x = Age, y = score) +
 geom_point(size = 1L, colour = "#0c4c8a") +
  geom_jitter()+
  labs (x = "Alter", y = "Korrekte Themenzuordnung", title = "Es gibt keinen Zusammenhang zwischen der korrekten Themenzuordnung und 
dem Alter.", caption = "n = 121")+
 theme_minimal()
#ggsave("Zusammenhang_h1_gesamt.jpeg")

ggplot(datensatz) +
 aes(x = Age, y = score_c) +
 geom_jitter(size = 1L, colour = "#0c4c8a") +
  labs( x = "Alter", y = "Korrekte Themenzuordnung zu den Clickbait-Schlagzeilen", title = "Es gibt keinen signifikanten Zusammenhang zwischen dem Alter und 
der Erkennung von Clickbait-Schlagzeilen.", caption = "n = 121")+
 theme_minimal()

#ggsave("Kein Zusammenhang Age Clickbait H1.jpeg")

#Zu H2

ggplot(datensatz) +
 aes(x = Gender_rec, y = score) +
 geom_boxplot(fill = "#0c4c8a") +
  labs (x = "Geschlecht", y = "Korrekte Themenzuordnung", title = "Es gibt keinen Unterschied in der korrekten Themenzuordnung zwischen 
Männern und Frauen.", caption = "n = 121")+
 theme_minimal()

#ggsave("Unterschied_h2.jpeg")

#Zu H3

ggplot(datensatz) +
 aes(x = skills, y = score) +
 geom_jitter(size = 1L, colour = "#0c4c8a") +
  labs ( x = "Internetskills", y = "Anteil der richtigen Themenzuordnung zur Schlagzeile", title = "Personen, die geübter im Umgang mit dem Internet sind, ordnen den 
Schlagzeilen eher den richtigen Themeninhalt zu", caption = "n =121")+
 theme_minimal()
 
 #ggsave("Zusammenhang Scores gesamt und Skills.jpeg", width = 8, height = 6)
 
ggplot(datensatz) +
 aes(x = skills, y = score_nc) +
 geom_jitter(size = 1L, colour = "#0c4c8a") +
  labs ( x = "Internetskills", y = "Richtige Themenzuordnung zu den Non-Clickbait-Schlagzeilen", title = "Personen, die geübter im Umgang mit dem Internet sind, ordnen den 
Non-Clickbait-Schlagzeilen eher den richtigen Themeninhalt zu", caption = "n =121")+
 theme_minimal()
 
 #ggsave("Zusammenhang Scores NC und Skills.jpeg", width = 8, height = 6)

#Zu H4


#Zu H5

ggplot(datensatz) +
 aes(x = score_nc, y = sd_nc) +
 geom_point(size = 1L, colour = "#0c4c8a") +
 theme_minimal()

ggplot(datensatz) +
 aes(x = score_c, y = sd_c) +
 geom_point(size = 1L, colour = "#0c4c8a") +
 theme_minimal()
```

#Ergebnisse
##Zusammenhangshypothese 1

Es besteht kein signifikanter Zusammenhang zwischen dem Alter und der Erkennung von Clickbait-Schlagzeilen (r(121) =.07, p = .94)

##Unterschiedshypothese 2
Es besteht kein Unterschied zwischen Männern und Frauen in der Erkennung von Clickbait-Schlagzeilen (t(112.36) = .68, p =.49).

##Zusammenhangshypothese 3
Es besteht ein signifikanter positiver Zusammenhang zwischen den Internetfähigkeiten der Probanden und der Themenzuordnung zu den Schlagzeilen (r(121) = .26, p = .004**). Je geübter die Probanden im Umgang mit dem Internet sind, desto eher ordnen sie den richtigen Artikelinhalt der gegebenen Schlagzeile zu.

##Zu H3
Es besteht ein signifikanter positiver Zusammenhang zwischen den Internetfähigkeiten der Probanden und der Themenzuordnung zu den Non-Clickbait-Schlagzeilen (r(121) = .22, p = .01**). Je geübter die Probanden im Umgang mit dem Internet sind, desto eher ordnen sie den richtigen Artikelinhalt der gegebenen Non-Clickbait-Schlagzeile zu. 


```{r}
mean(datensatz$AnteilClickbait_1)
sd(datensatz$AnteilClickbait_1)


ggplot(datensatz) +
 aes(x = AnteilClickbait_1) +
 geom_histogram(bins = 30L, fill = "#0c4c8a") +
  labs( x = "Geschätzter Anteil an Clickbait-Schlagzeilen", y = "Anzahl an Probanden", title = "Der Großteil der Stichprobe glaubt, dass 7-8 Clickbait-Schlagzeilen vorhanden 
waren. (M = 7.3, SD = 1.6)", caption = "n= 121")+
 theme_minimal()

#ggsave("Grafik Anteil Clickbait.jpeg")
```

## 


```{r pressure, echo=FALSE}
cor.test(data = datensatz, ~sd_c+score_c)
cor.test(data = datensatz, ~sd_nc+score_nc)



library(ggplot2)

ggplot(datensatz) +
 aes(x = score_nc, y = sd_nc) +
  labs(x = "Anzahl der richtigen Themenzuordnung der Non-Clickbait Schlagzeilen", y = "Bewertung der Non-Clickbait-Schlagzeilen (1 = positiv, 
       5 = negativ)", title = "Es gibt einen negativen Zusammenhang zwischen der Bewertung und der 
richtigen Themenzuordnung von NC-Schlagzeilen.", caption = "n = 121")+
 geom_point() +
 theme_minimal()+
  geom_jitter()

#ggsave("Zusammenhang Bewertung und Korrektheit NC.jpeg")


ggplot(datensatz) +
 aes(x = score_c, y = sd_c) +
  labs ( x = "Anzahl der richtigen Themenzuordnung der Clickbait-Schlagzeilen", y = "Bewertung der Clickbait-Schlagzeilen (1 = positiv,
         5 = negativ)", title = "Es gibt einen Zusammenhang zwischen der Bewertung und der richtigen 
Themenzuordnung von Clickbait-Schlagzeilen.", caption = "n = 121")+
 geom_point() +
 theme_minimal()+
  geom_jitter()

#ggsave("Zusammenhang Bewertung und Korrektheit C.jpeg")


```

