---
title: "Analysescript für die Datenauswertung der Erhebung zum Thema *Clickbait*"
author: "Fabian Comanns, Peter Gödde, Nicole Herbolt, Insa Menzel"
output:
  html_document: default
  pdf_document: default
---
Im Rahmen des Seminars "Usability, User Diversity und Technikakzeptanz" im Wintersemester 2019/2020 an der RWTH Aachen University hat sich der Kurs unter der Leitung von Dr. André Calero-Valdez mit dem Themengebiet "Mis- und Desinformationen im Internet" beschäftigt. Nach eingehender Beschäftigung mit verschiedenen Forschungszweigen hat sich die Gruppe, bestehend aus den oben genannten Autoren, dafür entschieden, den Fokus auf den Forschungszweig "Clickbait" zu legen. Nachdem der bisherige Forschungsstand zum Thema Clickbait grob resümiert wurde, hat sich folgende Forschungsfrage ergeben: 

*Welchen Einfluss haben Nutzerfaktoren auf die Erkennung von Clickbait-Schlagzeilen in Online-Medien?*

Dieses Dokument zeigt die Datenbereinigung, -aufbereitung und -auswertung hinsichtlich der Hypothesen, die dazu dienen, die übergeordnete Forschungsfrage zu beantworten. Am Ende des Dokuments werden die Ergebnisse kurz erläutert und weiterführende Untersuchungsaspekte genannt, die im Anschluss an diese Analyse interessant sein könnten.

```{r setup, include=FALSE}
#install.packages("datapasta")
#install.packages("questionr")
#install.packages("ggpubr")

library(devtools)
#devtools::install_github("HCIC/r-tools")
library(tidyverse)
library(qualtRics)
library(jmv)
library(likert)
library(psych)
library(sjlabelled)
library(datapasta) 
library(ggpubr)
```

# Daten laden und bereinigen
```{r Daten laden und bereinigen, warning=FALSE, include=FALSE}
filename <- "data/clickbaitdata.csv"
raw <- readSurvey (filename)

raw %>%
  filter(Status == "IP Address") %>% 
  filter(Progress == 100) -> raw

raw.short <- raw[c(-10, -107),c(-1:-17, -21, -139:-140)]

```
#Kategoriale und numerische Variablen generieren
```{r Kategoriale und numerische Variablen, include=FALSE}
raw.short$Gender <- as.factor(raw.short$Gender)
 raw.short$Ausbildung <- as.factor(raw.short$Ausbildung)
raw.short$Age <- as.numeric(raw.short$Age)
```


#Schlagzeilen Werte zuordnen
```{r Werte zuordnen, echo=FALSE}
#Schlagzeile1
mapping <- c("Die EU-Kommission möchte das Ziel der Klimaneutralität bis 2050 gesetzlich festschreiben. Für Gebiete, die besonders von dem damit einhergehenden Strukturwandel betroffen wären, soll ein Übergangsfonds in zweistelliger Milliardenhöhe geschaffen werden."= 1, "Um das Ziel der Klimaneutralität bis 2050 erreichen zu können, hat die EU-Komissionen einen Übergangsfonds für Gebiete gefordert, die von dem Strukturwandel betroffen wären. Die Forderung wurde abgelehnt."= 0, "Die EU-Kommission hat beschlossen: Um die Klimaneutralität bis 2050 zu erreichen, werden alle Gebiete ab Januar 2020 mit einem Zuschuss von 1 Million Euro unterstützt. Das ist seit kurzem rechtlich geregelt."= 0)

raw.short$head_1 <- mapping[as.character(raw.short$Schlagzeile1)]

#Schlagzeile2
mapping <- c("Bill Gates forscht mit seinem Konzern Microsoft an einer effizienteren Methode der Energie Speicherung."= 0, "Bill Gates hat ein amerikanisches Unternehmen aufgekauft, das an neuartigen Brennstoffzellen forscht."= 0, "Bill Gates erwartet in den nächsten 15 Jahren eine technische Alternative zu herkömmlichen Antriebstechnologien." = 1)
  
raw.short$head_2 <- mapping[as.character(raw.short$Schlagzeile2)]

#Schlagzeile3

mapping <- c("Nach drei Tagen in Polizeigewahrsam verstirbt ein 37-Jähriger auf der Wache. Dieser hatte zuvor in betrunkenem Zustand einen Polizeibeamten mit einem Messer angegriffen. Die zwei involvierten Polizeibeamten konnten die Gewalttat verhindern und den Angreifer in Gewahrsam nehmen."= 0, "Nach einem Familiendrama in Schleswig-Holstein wurde ein 25-Jähriger festgenommen, weil er seiner Mutter gegenüber gewalttätig geworden sein soll. Nach drei Tagen in Polizeigewahrsam verstarb der junge Mann, der unter einer Herzschwäche litt."= 0, "Ein betrunkener Ladendieb (37) wurde nach auffälligem Verhalten von Polizeibeamten mit auf das Revier genommen. Kaum dort angekommen verschlechterte sich der gesundheitliche Zustand des Festgenommenen. Er musste ins Krankenhaus gebracht werden und verstarb dort drei Tage später."= 1)

raw.short$head_3 <- mapping[as.character(raw.short$Schlagzeile3)]

  
#Schlagzeile4

mapping <- c("Der Rechtsausschuss des Bundestags hat dem Vorsitzenden Stephan Brandner eine letzte Abmahnung erteilt. Sollte der AfD-Abgeordnete sich noch einen weiteren Fehltritt erlauben durch unangebrachte Twitter-Posts oder radikale Kommentare, wird er als Vorsitzender abgewählt."= 0, "Der Rechtsausschuss des Bundestages hat den AfD-Abgeordneten Stephan Brandner als Vorsitzenden abgewählt. Dabei handelt es sich um einen einmaligen Vorfall in der 70-jährigen Geschichte des Parlaments." = 1, "Der AfD-Politiker Stephan Brandner soll als Rechtsausschuss-Vorsitzender abgewählt werden. Da dies in der 70-jährigen Geschichte des Parlaments noch nie geschehen ist, wird nun geprüft, ob das Abwählen des Vorsitzenden möglich ist." =0 )

raw.short$head_4 <- mapping[as.character(raw.short$Schlagzeile4)]

  
#Schlagzeile5

mapping <- c("Daniela Katzenberger verkündet ihre Schwangerschaft."= 0, "Daniela Katzenberger präsentiert sich mit einer Baby-Puppe."= 1, "Daniela Katzenberger stellt ihre eigene Baby-Mode-Kollektion vor."= 0)

raw.short$head_5 <- mapping[as.character(raw.short$Schlagzeile5)]

  
#Schlagzeile6

mapping <- c("Gerüchten zufolge haben sich die TV-Moderatorin Anne Will und die Kommunikationswissenschaftlerin Miriam Meckel getrennt. Das Paar hat bekannt gegeben, dass es sich dabei um falsche Informationen handelt. Sie sind weiterhin glücklich verheiratet."= 0, "Gerüchten zufolge haben sich die TV-Moderatorin Anne Will und die Kommunikationswissenschaftlerin Miriam Meckel getrennt. Dieses Gerücht ist schon häufiger in den Nachrichten gewesen, wurde jedoch immer widerlegt. Das Paar schweigt zu diesen Vermutungen."= 0, "TV-Moderatorin Anne Will und Kommunikationswissenschaftlerin Miriam Meckel haben ihre Trennung verkündet. Die beiden galten als prominentes lesbisches Paar." =1)

raw.short$head_6 <- mapping[as.character(raw.short$Schlagzeile6)]

  
#Schlagzeile7

mapping <- c("Bundestag stimmt über ein größeres Budget für Dienstwagen von Regierungspolitikern."= 0, "Kein Dienstwagen der Regierungspolitiker in Bund und Ländern hält die EU-Grenzwerte ein."= 1, "Regierungspolitiker nutzen Ihre Dienstwagen hauptsächlich für private Zwecke."= 0)

raw.short$head_7 <- mapping[as.character(raw.short$Schlagzeile7)]

#Schlagzeile8

mapping <- c("Die Bundesregierung testet Standorte, um bemannte Raketen ins Weltall schicken zu können."= 0, "Die Bundesregierung testet Standorte, von denen kleine Trägerraketen kleine Satelliten ins All schicken können."= 1, "In Deutschland soll ein vergleichbarer Weltraumbahnhof wie „Cape Canaveral“ in Florida gebaut werden."= 0)

raw.short$head_8 <- mapping[as.character(raw.short$Schlagzeile8)]

#Schlagzeile9

mapping <- c("Der YouTuber Rezo hat mit seinem Video \"Die Zerstörung der CDU\" dazu beigetragen, die deutschen Jugendlichen mehr für Politik zu interessieren. Die deutschen Jugendlichen selbst bezeichnen es als ein sehr erfolgreiches Video." = 0, "Laut einer Umfrage der Plattform YouTube erinnern sich 90% der Jugendlichen zwischen 12 und 20 Jahren am besten an das Video \"Die Zerstörung der CDU\" von dem deutschen YouTuber Rezo. Die Anzahl der Aufrufe besagt allerdings, dass sich Rezo mit seinem Video nur auf Platz 5 der erfolgreichsten Videos in Deutschland befindet."= 0, "Der YouTuber Rezo führt mit seinem Video \"Die Zerstörung der CDU\" das Ranking der erfolgreichsten Videos des Jahres in Deutschland an. Mit mehr als 16 Millionen Aufrufen ist er auf Platz 1."= 1)

raw.short$head_9 <- mapping[as.character(raw.short$Schlagzeile9)]


#Schlagzeile10

mapping <- c("Überraschung bei der TV-Show “Adventsfest”: Florian Silbereisen stellt seine neue Lebensgefährtin Diana vor - und bittet sie vor laufenden Kameras, seine Frau zu werden."= 0, "Während einer von Florian Silbereisen moderierten Sendung bittet der Trompeter Stefan Mross seine Freundin Anna-Carina Woitschak, seine Frau zu werden."= 1, "Florian Silbereisen legt eine Show-Einlage ein: Im Zuge seiner Moderation des “Adventsfests” geht er auf Knie und bittet eine Promi-Dame um ihre Hand - und zwar Uschi Glas! Im Nachhinein wurde aufgelöst, dass der Antrag nur Teil der Show war."=0)

raw.short$head_10 <- mapping[as.character(raw.short$Schlagzeile10)]

#Schlagzeile11

mapping <- c("Aufgrund von Datenschutzbestimmungen, werden die Social-Media Plattformen im Jahr 2020 vom deutschen Markt genommen."= 0, "Ein Landesgericht in Deutschland erkennt Patentverstöße von Facebook und Whatsapp gegenüber BlackBerry an."= 1, "Die nicht erfüllten Auflagen, zur Kontrolle von Hasskommentaren im Netz, führen zu einer vorübergehenden Sperrung von Facebook, wenn diese nicht innerhalb der nächste 4 Monate erfüllt werden."= 0 )

raw.short$head_11 <- mapping[as.character(raw.short$Schlagzeile11)]

#Schlagzeile12

mapping <- c("Das Paar Heidi Klum und Tom Kaulitz hat sich auf der berühmten Halloween-Party von Heidi Klum zerstritten. Sie haben die Party getrennt verlassen und Tom hat die nächsten zwei Nächte bei seinem Bruder Bill verbracht."= 0, "Heidi Klum und Tom Kaulitz haben sich nach der berühmten Halloween-Party von Heidi Klum über zahlreiche Patzer des Caterers beschwert und 10% der Ausgaben für Essen und Getränke zurückerhalten."= 0, "Die berühmte Halloween-Party von Heidi Klum war ein Flop. Angekündigte Stars wie Gigi Hadid, Nicole Scherzinger oder Jennifer Lopez sind nicht erschienen."= 1)

raw.short$head_12 <- mapping[as.character(raw.short$Schlagzeile12)]

```


#Skalenbenennung
```{r Skalenbenennung, include=FALSE}
skala.zutreffen <- c("Trifft überhaupt nicht zu",
                      "Trifft nicht zu",
                      "Trifft eher nicht zu",
                      "Trifft eher zu",
                      "Trifft zu",
                      "Trifft voll und ganz zu")

skala.education <- c("Kein Abschluss",
                     "Hauptschulabschluss",
                     "Realschulabschluss/Mittlere Reife",
                     "Fachabitur/Abitur",
                     "Berufsausbildung",
                     "Studienabschluss (Bachelor, Master, Magister, Diplom, Promotion, etc.)")

skala.semdif <- c("1",
                  "2",
                  "3",
                  "4",
                  "5")

```

#Skalenberechnung
```{r Skalenberechnung, include=FALSE}

raw.short$Ausbildung <- ordered(raw.short$Ausbildung, levels = skala.education)

raw.short$BigFive10_1 <- ordered(raw.short$BigFive10_1, levels = skala.zutreffen)
raw.short$BigFive10_2 <- ordered(raw.short$BigFive10_2, levels = skala.zutreffen)
raw.short$BigFive10_3 <- ordered(raw.short$BigFive10_3, levels = skala.zutreffen)
raw.short$BigFive10_4 <- ordered(raw.short$BigFive10_4, levels = skala.zutreffen)
raw.short$BigFive10_5 <- ordered(raw.short$BigFive10_5, levels = skala.zutreffen)
raw.short$BigFive10_6 <- ordered(raw.short$BigFive10_6, levels = skala.zutreffen)
raw.short$BigFive10_7 <- ordered(raw.short$BigFive10_7, levels = skala.zutreffen)
raw.short$BigFive10_8 <- ordered(raw.short$BigFive10_8, levels = skala.zutreffen)
raw.short$BigFive10_9 <- ordered(raw.short$BigFive10_9, levels = skala.zutreffen)
raw.short$BigFive10_10 <- ordered(raw.short$BigFive10_10, levels = skala.zutreffen)

raw.short$InternetSkillScale_1 <-ordered (raw.short$InternetSkillScale_1, levels = skala.zutreffen)
raw.short$InternetSkillScale_2 <-ordered (raw.short$InternetSkillScale_2, levels = skala.zutreffen)
raw.short$InternetSkillScale_3 <-ordered (raw.short$InternetSkillScale_3, levels = skala.zutreffen)
raw.short$InternetSkillScale_4 <-ordered (raw.short$InternetSkillScale_4, levels = skala.zutreffen)
raw.short$InternetSkillScale_5 <-ordered (raw.short$InternetSkillScale_5, levels = skala.zutreffen)
raw.short$InternetSkillScale_6 <-ordered (raw.short$InternetSkillScale_6, levels = skala.zutreffen)
raw.short$InternetSkillScale_7 <-ordered (raw.short$InternetSkillScale_7, levels = skala.zutreffen)
raw.short$InternetSkillScale_8 <-ordered (raw.short$InternetSkillScale_8, levels = skala.zutreffen)

raw.short$Schlagzeile1SemDiff_1 <- ordered (raw.short$Schlagzeile1SemDiff_1, levels = skala.semdif)
raw.short$Schlagzeile1SemDiff_2 <- ordered (raw.short$Schlagzeile1SemDiff_2, levels = skala.semdif)
raw.short$Schlagzeile1SemDiff_3 <- ordered (raw.short$Schlagzeile1SemDiff_3, levels = skala.semdif)
raw.short$Schlagzeile1SemDiff_4 <- ordered (raw.short$Schlagzeile1SemDiff_4, levels = skala.semdif)
raw.short$Schlagzeile1SemDiff_5 <- ordered (raw.short$Schlagzeile1SemDiff_5, levels = skala.semdif)
raw.short$Schlagzeile1SemDiff_6 <- ordered (raw.short$Schlagzeile1SemDiff_6, levels = skala.semdif)
raw.short$Schlagzeile1SemDiff_7 <- ordered (raw.short$Schlagzeile1SemDiff_7, levels = skala.semdif)

raw.short$Schlagzeile2SemDiff_1 <- ordered (raw.short$Schlagzeile2SemDiff_1, levels = skala.semdif)
raw.short$Schlagzeile2SemDiff_2 <- ordered (raw.short$Schlagzeile2SemDiff_2, levels = skala.semdif)
raw.short$Schlagzeile2SemDiff_3 <- ordered (raw.short$Schlagzeile2SemDiff_3, levels = skala.semdif)
raw.short$Schlagzeile2SemDiff_4 <- ordered (raw.short$Schlagzeile2SemDiff_4, levels = skala.semdif)
raw.short$Schlagzeile2SemDiff_5 <- ordered (raw.short$Schlagzeile2SemDiff_5, levels = skala.semdif)
raw.short$Schlagzeile2SemDiff_6 <- ordered (raw.short$Schlagzeile2SemDiff_6, levels = skala.semdif)
raw.short$Schlagzeile2SemDiff_7 <- ordered (raw.short$Schlagzeile2SemDiff_7, levels = skala.semdif)

raw.short$Schlagzeile3SemDiff_1 <- ordered (raw.short$Schlagzeile3SemDiff_1, levels = skala.semdif)
raw.short$Schlagzeile3SemDiff_2 <- ordered (raw.short$Schlagzeile3SemDiff_2, levels = skala.semdif)
raw.short$Schlagzeile3SemDiff_3 <- ordered (raw.short$Schlagzeile3SemDiff_3, levels = skala.semdif)
raw.short$Schlagzeile3SemDiff_4 <- ordered (raw.short$Schlagzeile3SemDiff_4, levels = skala.semdif)
raw.short$Schlagzeile3SemDiff_5 <- ordered (raw.short$Schlagzeile3SemDiff_5, levels = skala.semdif)
raw.short$Schlagzeile3SemDiff_6 <- ordered (raw.short$Schlagzeile3SemDiff_6, levels = skala.semdif)
raw.short$Schlagzeile3SemDiff_7 <- ordered (raw.short$Schlagzeile3SemDiff_7, levels = skala.semdif)

raw.short$Schlagzeile4SemDiff_1 <- ordered (raw.short$Schlagzeile4SemDiff_1, levels = skala.semdif)
raw.short$Schlagzeile4SemDiff_2 <- ordered (raw.short$Schlagzeile4SemDiff_2, levels = skala.semdif)
raw.short$Schlagzeile4SemDiff_3 <- ordered (raw.short$Schlagzeile4SemDiff_3, levels = skala.semdif)
raw.short$Schlagzeile4SemDiff_4 <- ordered (raw.short$Schlagzeile4SemDiff_4, levels = skala.semdif)
raw.short$Schlagzeile4SemDiff_5 <- ordered (raw.short$Schlagzeile4SemDiff_5, levels = skala.semdif)
raw.short$Schlagzeile4SemDiff_6 <- ordered (raw.short$Schlagzeile4SemDiff_6, levels = skala.semdif)
raw.short$Schlagzeile4SemDiff_7 <- ordered (raw.short$Schlagzeile4SemDiff_7, levels = skala.semdif)

raw.short$Schlagzeile5SemDiff_1 <- ordered (raw.short$Schlagzeile5SemDiff_1, levels = skala.semdif)
raw.short$Schlagzeile5SemDiff_2 <- ordered (raw.short$Schlagzeile5SemDiff_2, levels = skala.semdif)
raw.short$Schlagzeile5SemDiff_3 <- ordered (raw.short$Schlagzeile5SemDiff_3, levels = skala.semdif)
raw.short$Schlagzeile5SemDiff_4 <- ordered (raw.short$Schlagzeile5SemDiff_4, levels = skala.semdif)
raw.short$Schlagzeile5SemDiff_5 <- ordered (raw.short$Schlagzeile5SemDiff_5, levels = skala.semdif)
raw.short$Schlagzeile5SemDiff_6 <- ordered (raw.short$Schlagzeile5SemDiff_6, levels = skala.semdif)
raw.short$Schlagzeile5SemDiff_7 <- ordered (raw.short$Schlagzeile5SemDiff_7, levels = skala.semdif)

raw.short$Schlagzeile6SemDiff_1 <- ordered (raw.short$Schlagzeile6SemDiff_1, levels = skala.semdif)
raw.short$Schlagzeile6SemDiff_2 <- ordered (raw.short$Schlagzeile6SemDiff_2, levels = skala.semdif)
raw.short$Schlagzeile6SemDiff_3 <- ordered (raw.short$Schlagzeile6SemDiff_3, levels = skala.semdif)
raw.short$Schlagzeile6SemDiff_4 <- ordered (raw.short$Schlagzeile6SemDiff_4, levels = skala.semdif)
raw.short$Schlagzeile6SemDiff_5 <- ordered (raw.short$Schlagzeile6SemDiff_5, levels = skala.semdif)
raw.short$Schlagzeile6SemDiff_6 <- ordered (raw.short$Schlagzeile6SemDiff_6, levels = skala.semdif)
raw.short$Schlagzeile6SemDiff_7 <- ordered (raw.short$Schlagzeile6SemDiff_7, levels = skala.semdif)

raw.short$Schlagzeile7SemDiff_1 <- ordered (raw.short$Schlagzeile7SemDiff_1, levels = skala.semdif)
raw.short$Schlagzeile7SemDiff_2 <- ordered (raw.short$Schlagzeile7SemDiff_2, levels = skala.semdif)
raw.short$Schlagzeile7SemDiff_3 <- ordered (raw.short$Schlagzeile7SemDiff_3, levels = skala.semdif)
raw.short$Schlagzeile7SemDiff_4 <- ordered (raw.short$Schlagzeile7SemDiff_4, levels = skala.semdif)
raw.short$Schlagzeile7SemDiff_5 <- ordered (raw.short$Schlagzeile7SemDiff_5, levels = skala.semdif)
raw.short$Schlagzeile7SemDiff_6 <- ordered (raw.short$Schlagzeile7SemDiff_6, levels = skala.semdif)
raw.short$Schlagzeile7SemDiff_7 <- ordered (raw.short$Schlagzeile7SemDiff_7, levels = skala.semdif)

raw.short$Schlagzeile8SemDiff_1 <- ordered (raw.short$Schlagzeile8SemDiff_1, levels = skala.semdif)
raw.short$Schlagzeile8SemDiff_2 <- ordered (raw.short$Schlagzeile8SemDiff_2, levels = skala.semdif)
raw.short$Schlagzeile8SemDiff_3 <- ordered (raw.short$Schlagzeile8SemDiff_3, levels = skala.semdif)
raw.short$Schlagzeile8SemDiff_4 <- ordered (raw.short$Schlagzeile8SemDiff_4, levels = skala.semdif)
raw.short$Schlagzeile8SemDiff_5 <- ordered (raw.short$Schlagzeile8SemDiff_5, levels = skala.semdif)
raw.short$Schlagzeile8SemDiff_6 <- ordered (raw.short$Schlagzeile8SemDiff_6, levels = skala.semdif)
raw.short$Schlagzeile8SemDiff_7 <- ordered (raw.short$Schlagzeile8SemDiff_7, levels = skala.semdif)

raw.short$Schlagzeile9SemDiff_1 <- ordered (raw.short$Schlagzeile9SemDiff_1, levels = skala.semdif)
raw.short$Schlagzeile9SemDiff_2 <- ordered (raw.short$Schlagzeile9SemDiff_2, levels = skala.semdif)
raw.short$Schlagzeile9SemDiff_3 <- ordered (raw.short$Schlagzeile9SemDiff_3, levels = skala.semdif)
raw.short$Schlagzeile9SemDiff_4 <- ordered (raw.short$Schlagzeile9SemDiff_4, levels = skala.semdif)
raw.short$Schlagzeile9SemDiff_5 <- ordered (raw.short$Schlagzeile9SemDiff_5, levels = skala.semdif)
raw.short$Schlagzeile9SemDiff_6 <- ordered (raw.short$Schlagzeile9SemDiff_6, levels = skala.semdif)
raw.short$Schlagzeile9SemDiff_7 <- ordered (raw.short$Schlagzeile9SemDiff_7, levels = skala.semdif)

raw.short$Schlagzeile10SemDiff_1 <- ordered (raw.short$Schlagzeile10SemDiff_1, levels = skala.semdif)
raw.short$Schlagzeile10SemDiff_2 <- ordered (raw.short$Schlagzeile10SemDiff_2, levels = skala.semdif)
raw.short$Schlagzeile10SemDiff_3 <- ordered (raw.short$Schlagzeile10SemDiff_3, levels = skala.semdif)
raw.short$Schlagzeile10SemDiff_4 <- ordered (raw.short$Schlagzeile10SemDiff_4, levels = skala.semdif)
raw.short$Schlagzeile10SemDiff_5 <- ordered (raw.short$Schlagzeile10SemDiff_5, levels = skala.semdif)
raw.short$Schlagzeile10SemDiff_6 <- ordered (raw.short$Schlagzeile10SemDiff_6, levels = skala.semdif)
raw.short$Schlagzeile10SemDiff_7 <- ordered (raw.short$Schlagzeile10SemDiff_7, levels = skala.semdif)

raw.short$Schlagzeile11SemDiff_1 <- ordered (raw.short$Schlagzeile11SemDiff_1, levels = skala.semdif)
raw.short$Schlagzeile11SemDiff_2 <- ordered (raw.short$Schlagzeile11SemDiff_2, levels = skala.semdif)
raw.short$Schlagzeile11SemDiff_3 <- ordered (raw.short$Schlagzeile11SemDiff_3, levels = skala.semdif)
raw.short$Schlagzeile11SemDiff_4 <- ordered (raw.short$Schlagzeile11SemDiff_4, levels = skala.semdif)
raw.short$Schlagzeile11SemDiff_5 <- ordered (raw.short$Schlagzeile11SemDiff_5, levels = skala.semdif)
raw.short$Schlagzeile11SemDiff_6 <- ordered (raw.short$Schlagzeile11SemDiff_6, levels = skala.semdif)
raw.short$Schlagzeile11SemDiff_7 <- ordered (raw.short$Schlagzeile11SemDiff_7, levels = skala.semdif)

raw.short$Schlagzeile12SemDiff_1 <- ordered (raw.short$Schlagzeile12SemDiff_1, levels = skala.semdif)
raw.short$Schlagzeile12SemDiff_2 <- ordered (raw.short$Schlagzeile12SemDiff_2, levels = skala.semdif)
raw.short$Schlagzeile12SemDiff_3 <- ordered (raw.short$Schlagzeile12SemDiff_3, levels = skala.semdif)
raw.short$Schlagzeile12SemDiff_4 <- ordered (raw.short$Schlagzeile12SemDiff_4, levels = skala.semdif)
raw.short$Schlagzeile12SemDiff_5 <- ordered (raw.short$Schlagzeile12SemDiff_5, levels = skala.semdif)
raw.short$Schlagzeile12SemDiff_6 <- ordered (raw.short$Schlagzeile12SemDiff_6, levels = skala.semdif)
raw.short$Schlagzeile12SemDiff_7 <- ordered (raw.short$Schlagzeile12SemDiff_7, levels = skala.semdif)

```


#Faktorenzuweisung
```{r Faktorenzuweisung und Cronbachs Alpha, echo=FALSE, message=FALSE, warning=FALSE}
raw.short %>% select(starts_with("head_")) %>%  get_label()

head_keys <- list(pol = c("head_1", "head_3", "head_4"),
                  cult = c("head_5", "head_6", "head_9", "head_10", "head_12"),
                  eco = c("head_2", "head_7", "head_8", "head_11"))


psych:: scoreItems(head_keys, raw.short, min = 0, max = 1)

reshead <- psych::scoreItems(head_keys, raw.short, impute = "median", min = 0, max = 1)

raw.short %>% bind_cols(as_tibble(reshead$scores))

raw.short_1 <- raw.short %>% bind_cols(as_tibble(reshead$scores))

raw.short_1 %>% select(starts_with("BigFive10")) %>%  get_label()

bfi_keys <- list(bfio = c("-BigFive10_5", "BigFive10_10"),
                 bfic = c("-BigFive10_3","BigFive10_8"),
                 bfie = c("-BigFive10_1", "BigFive10_6"),
                 bfia = c("BigFive10_2","-BigFive10_7"),
                 bfin = c("-BigFive10_4", "BigFive10_9"))

psych::scoreItems(bfi_keys, raw.short_1, impute = "median", min = 1, max =6)


resbfi <- psych::scoreItems(bfi_keys, raw.short_1, impute = "median", min = 1, max =6)



raw.short_1 %>% bind_cols(as_tibble(resbfi$scores))
raw.short_new <- raw.short_1 %>% bind_cols(as_tibble(resbfi$scores))

raw.short_new %>% select(starts_with("InternetSkillScale")) %>%  get_label()

skill_keys <- list(skills = c("InternetSkillScale_1", 
                              "InternetSkillScale_2", 
                              "InternetSkillScale_3", 
                              "InternetSkillScale_4", 
                              "InternetSkillScale_5", 
                              "-InternetSkillScale_6", 
                              "-InternetSkillScale_7", 
                              "-InternetSkillScale_8"))

psych::scoreItems(skill_keys, raw.short_new, impute ="median", min = 1, max = 6)

resskills<- psych::scoreItems(skill_keys, raw.short_new, impute ="median", min = 1, max = 6)

raw.short_new %>% bind_cols(as_tibble(resskills$scores))

raw.short_final <- raw.short_new %>% bind_cols(as_tibble(resskills$scores))


  keylist_semdiff =(list(sz1 = c("Schlagzeile1SemDiff_1", "Schlagzeile1SemDiff_2", "Schlagzeile1SemDiff_3", "Schlagzeile1SemDiff_4", "Schlagzeile1SemDiff_5", "Schlagzeile1SemDiff_6", "Schlagzeile1SemDiff_7"), 
               sz2 = c("Schlagzeile2SemDiff_1", "Schlagzeile2SemDiff_2", "Schlagzeile2SemDiff_3", "Schlagzeile2SemDiff_4", "Schlagzeile2SemDiff_5", "Schlagzeile2SemDiff_6", "Schlagzeile2SemDiff_7"), 
               sz3 = c("Schlagzeile3SemDiff_1", "Schlagzeile3SemDiff_2", "Schlagzeile3SemDiff_3", "Schlagzeile3SemDiff_4", "Schlagzeile3SemDiff_5", "Schlagzeile3SemDiff_6", "Schlagzeile3SemDiff_7"), 
               sz4 = c( "Schlagzeile4SemDiff_1", "Schlagzeile4SemDiff_2", "Schlagzeile4SemDiff_3", "Schlagzeile4SemDiff_4", "Schlagzeile4SemDiff_5", "Schlagzeile4SemDiff_6", "Schlagzeile4SemDiff_7"), 
               sz5 = c("Schlagzeile5SemDiff_1", "Schlagzeile5SemDiff_2", "Schlagzeile5SemDiff_3", "Schlagzeile5SemDiff_4", "Schlagzeile5SemDiff_5", "Schlagzeile5SemDiff_6", "Schlagzeile5SemDiff_7" ),
               sz6 = c("Schlagzeile6SemDiff_1", "Schlagzeile6SemDiff_2", "Schlagzeile6SemDiff_3", "Schlagzeile6SemDiff_4", "Schlagzeile6SemDiff_5", "Schlagzeile6SemDiff_6", "Schlagzeile6SemDiff_7"),
               sz7 = c("Schlagzeile7SemDiff_1", "Schlagzeile7SemDiff_2", "Schlagzeile7SemDiff_3", "Schlagzeile7SemDiff_4", "Schlagzeile7SemDiff_5", "Schlagzeile7SemDiff_6", "Schlagzeile7SemDiff_7"),
               sz8 = c("Schlagzeile8SemDiff_1", "Schlagzeile8SemDiff_2", "Schlagzeile8SemDiff_3", "Schlagzeile8SemDiff_4", "Schlagzeile8SemDiff_5", "Schlagzeile8SemDiff_6", "Schlagzeile8SemDiff_7"),
               sz9 = c("Schlagzeile9SemDiff_1", "Schlagzeile9SemDiff_2", "Schlagzeile9SemDiff_3", "Schlagzeile9SemDiff_4", "Schlagzeile9SemDiff_5", "Schlagzeile9SemDiff_6", "Schlagzeile9SemDiff_7"), 
               sz10 = c("Schlagzeile10SemDiff_1", "Schlagzeile10SemDiff_2", "Schlagzeile10SemDiff_3", "Schlagzeile10SemDiff_4", "Schlagzeile10SemDiff_5", "Schlagzeile10SemDiff_6", "Schlagzeile10SemDiff_7"), 
               sz11 = c("Schlagzeile11SemDiff_1", "Schlagzeile11SemDiff_2", "Schlagzeile11SemDiff_3", "Schlagzeile11SemDiff_4", "Schlagzeile11SemDiff_5", "Schlagzeile11SemDiff_6", "Schlagzeile11SemDiff_7"),
               sz12 = c("Schlagzeile12SemDiff_1", "Schlagzeile12SemDiff_2", "Schlagzeile12SemDiff_3",      "Schlagzeile12SemDiff_4", "Schlagzeile12SemDiff_5", "Schlagzeile12SemDiff_6", "Schlagzeile12SemDiff_7")
               )
          )

psych:: scoreItems(keylist_semdiff, raw.short, min = 1, max = 5)

ressemdif <- psych::scoreItems(keylist_semdiff, raw.short, impute = "median", min = 1, max =5)

raw.short_final %>% bind_cols(as_tibble(ressemdif$scores))
datensatz_raw <- raw.short_final%>% bind_cols(as_tibble(ressemdif$scores))

sd_group = list(sd_c = c("sz2", "sz3", "sz5", "sz8", "sz10", "sz11", "sz12"),
                sd_nc = c("sz1", "sz4", "sz6", "sz7", "sz9"),
                sd_all =c("sz1", "sz2", "sz3", "sz4", "sz5", "sz6", "sz7", "sz8", "sz9", "sz10", "sz11", "sz12"))

psych:: scoreItems(sd_group, datensatz_raw, min = 1, max = 5)

ressdgroup <- psych::scoreItems(sd_group, datensatz_raw, impute = "median", min = 1, max =5)

datensatz <- datensatz_raw%>% bind_cols(as_tibble(ressdgroup$scores))

sdressort_keys <- list (sd_pol = c("sz1", "sz3", "sz4"),
                       sd_cult = c("sz5", "sz6", "sz9", "sz10", "sz12"),
                        sd_eco = c("sz2", "sz7", "sz8", "sz11"))

psych:: scoreItems(sdressort_keys, datensatz, min =1, max = 5)

ressdressort <- psych::scoreItems(sdressort_keys, datensatz, impute = "median", min = 1, max = 5)

datensatz <- datensatz %>% bind_cols(as_tibble(ressdressort$scores))



```

#Semantisches Differenzial Politik
```{r Semantisches Differenzial Politik, echo=FALSE}
dfpol <-tibble::tribble(
          ~Personen, ~sd1_sz3, ~sd2_sz3, ~sd3_sz3, ~sd4_sz3, ~sd5_sz3, ~sd6_sz3, ~sd7_sz3, ~sd1_sz4, ~sd2_sz4, ~sd3_sz4, ~sd4_sz4, ~sd5_sz4, ~sd6_sz4, ~sd7_sz4, ~sd1_sz1, ~sd2_sz1, ~sd3_sz1, ~sd4_sz1, ~sd5_sz1, ~sd6_sz1, ~sd7_sz1,
                  1,        1,        3,        3,        2,        1,        1,        1,        2,        2,        3,        3,        2,        2,        2,        1,        2,        3,        3,        2,        2,        1,
                  2,        4,        4,        4,        4,        4,        2,        4,        2,        2,        2,        2,        2,        2,        2,        2,        2,        2,        2,        3,        2,        2,
                  3,        2,        3,        4,        3,        3,        2,        4,        2,        1,        1,        1,        2,        2,        1,        1,        1,        1,        1,        3,        2,        1,
                  4,        4,        5,        5,        5,        5,        5,        5,        2,        2,        1,        1,        1,        2,        1,        2,        3,        3,        2,        2,        2,        2,
                  5,        4,        4,        4,        5,        5,        3,        4,        4,        3,        4,        3,        3,        3,        3,        2,        3,        3,        2,        1,        3,        2,
                  6,        5,        5,        5,        5,        5,        5,        5,        3,        4,        4,        2,        2,        1,        2,        2,        4,        4,        2,        2,        1,        2,
                  7,        2,        2,        2,        2,        3,        2,        2,        3,        3,        5,        2,        4,        4,        2,        3,        3,        3,        3,        3,        4,        4,
                  8,        2,        3,        3,        3,        4,        3,        2,        2,        3,        2,        2,        3,        2,        3,        2,        3,        2,        2,        3,        2,        2,
                  9,        3,        5,        4,        5,        5,        2,        3,        3,        1,        2,        2,        3,        2,        2,        2,        2,        3,        2,        2,        2,        1,
                 10,        2,        3,        3,        4,        2,        1,        2,        3,        3,        2,        3,        4,        3,        2,        2,        2,        3,        3,        2,        1,        2,
                 11,        1,        1,        1,        1,        1,        1,        1,        1,        1,        1,        2,        2,        2,        1,        1,        1,        1,        1,        2,        1,        1,
                 12,        2,        2,        3,        2,        4,        2,        1,        1,        2,        1,        2,        3,        1,        1,        2,        1,        2,        2,        2,        1,        1,
                 13,        3,        3,        3,        2,        3,        3,        3,        2,        3,        3,        3,        3,        2,        3,        2,        3,        3,        3,        4,        2,        3,
                 14,        5,        5,        5,        5,        5,        3,        5,        2,        4,        4,        5,        4,        2,        3,        2,        3,        2,        4,        4,        2,        3,
                 15,        3,        3,        2,        2,        3,        2,        4,        3,        3,        2,        2,        2,        3,        3,        2,        2,        2,        3,        3,        2,        2,
                 16,        4,        5,        4,        5,        5,        2,        4,        2,        3,        3,        3,        2,        4,        3,        1,        1,        1,        2,        2,        1,        1,
                 17,        3,        4,        2,        4,        1,        5,        1,        5,        3,        2,        1,        1,        1,        1,        5,        5,        5,        1,        1,        5,        5,
                 18,        2,        5,        5,        4,        5,        2,        3,        1,        2,        2,        1,        3,        2,        1,        2,        3,        3,        2,        2,        1,        1,
                 19,        3,        3,        3,        3,        3,        3,        3,        1,        1,        1,        1,        1,        1,        1,        1,        2,        2,        1,        1,        2,        1,
                 20,        2,        2,        2,        4,        4,        2,        2,        2,        2,        4,        3,        3,        2,        2,        1,        2,        2,        1,        2,        2,        2,
                 21,        1,        2,        3,        4,        4,        2,        4,        2,        2,        2,        2,        2,        3,        2,        1,        1,        1,        1,        1,        2,        1,
                 22,        4,        4,        3,        4,        4,        4,        5,        2,        2,        2,        2,        3,        2,        2,        2,        2,        2,        2,        2,        2,        2,
                 23,        4,        5,        2,        4,        4,        3,        4,        1,        1,        1,        2,        2,        3,        2,        2,        2,        1,        2,        2,        3,        2,
                 24,        1,        2,        3,        1,        1,        2,        1,        1,        1,        1,        1,        1,        3,        1,        1,        2,        2,        1,        1,        2,        1,
                 25,        4,        4,        4,        4,        5,        3,        4,        1,        1,        1,        2,        2,        2,        2,        3,        3,        2,        1,        2,        4,        1,
                 26,        2,        2,        3,        5,        5,        1,        1,        2,        2,        2,        2,        2,        2,        2,        2,        2,        2,        2,        2,        2,        2,
                 27,        4,        4,        4,        5,        4,        3,        4,        4,        4,        4,        4,        4,        2,        3,        3,        4,        3,        3,        4,        3,        3,
                 28,        5,        5,        5,        5,        5,        2,        4,        1,        1,        1,        1,        2,        2,        1,        3,        2,        2,        1,        1,        1,        1,
                 29,        1,        5,        5,        5,        5,        1,        3,        1,        1,        1,        1,        1,        1,        1,        1,        3,        3,        3,        3,        1,        1,
                 30,        5,        5,        5,        3,        4,        2,        3,        1,        1,        1,        1,        2,        2,        1,        3,        3,        4,        2,        2,        2,        2,
                 31,        3,        2,        2,        1,        3,        5,        4,        1,        1,        1,        1,        1,        5,        1,        1,        1,        1,        1,        3,        1,        1,
                 32,        4,        4,        3,        4,        5,        4,        3,        2,        4,        3,        4,        3,        3,        2,        2,        4,        4,        3,        4,        2,        3,
                 33,        3,        3,        3,        3,        3,        3,        3,        2,        3,        3,        3,        3,        2,        3,        3,        3,        4,        3,        4,        3,        3,
                 34,        2,        4,        4,        1,        1,        2,        2,        3,        2,        2,        1,        1,        3,        2,        4,        2,        3,        3,        3,        3,        1,
                 35,        5,        4,        5,        3,        5,        3,        1,        5,        5,        3,        4,        2,        5,        1,        5,        4,        3,        4,        4,        4,        4,
                 36,        5,        5,        5,        5,        5,        5,        5,        2,        2,        2,        2,        2,        2,        2,        3,        3,        3,        4,        4,        4,        4,
                 37,        5,        4,        2,        3,        2,        2,        3,        3,        3,        2,        3,        4,        2,        3,        4,        3,        5,        3,        2,        3,        2,
                 38,        4,        2,        3,        4,        4,        5,        4,        2,        3,        4,        3,        2,        2,        4,        2,        3,        3,        2,        3,        2,        2,
                 39,        3,        2,        2,        2,        2,        2,        4,        2,        2,        2,        4,        4,        2,        2,        3,        3,        3,        4,        2,        2,        2,
                 40,        3,        4,        4,        5,        4,        1,        4,        2,        1,        1,        3,        2,        2,        3,        3,        3,        5,        3,        3,        2,        3,
                 41,        5,        5,        5,        5,        5,        3,        5,        1,        2,        2,        2,        2,        2,        2,        2,        3,        3,        2,        2,        2,        2,
                 42,        3,        3,        3,        3,        3,        4,        3,        1,        1,        1,        1,        1,        1,        1,        4,        4,        3,        2,        2,        3,        3,
                 43,        4,        4,        4,        5,        3,        2,        4,        2,        2,        2,        1,        2,        2,        2,        2,        2,        2,        1,        1,        1,        2,
                 44,        1,        1,        1,        1,        1,        3,        1,        1,        1,        3,        1,        1,        3,        3,        1,        2,        3,        2,        1,        3,        1,
                 45,        5,        5,        3,        4,        4,        3,        4,        2,        2,        2,        2,        2,        2,        2,        1,        3,        3,        2,        2,        2,        2,
                 46,        4,        4,        4,        4,        4,        3,        5,        2,        2,        2,        2,        2,        3,        2,        2,        2,        3,        1,        1,        2,        2,
                 47,        2,        2,        4,        4,        4,        2,        3,        2,        4,        4,        3,        3,        3,        3,        2,        4,        2,        2,        3,        3,        3,
                 48,        2,        3,        3,        2,        2,        2,        3,        1,        1,        1,        2,        2,        2,        1,        2,        2,        3,        2,        3,        2,        1,
                 49,        4,        4,        4,        4,        4,        4,        3,        2,        2,        2,        2,        2,        3,        2,        2,        2,        3,        2,        2,        2,        2,
                 50,        2,        4,        2,        4,        4,        1,        2,        1,        2,        1,        2,        1,        1,        1,        1,        4,        2,        1,        1,        2,        1,
                 51,        4,        5,        5,        3,        2,        4,        3,        1,        1,        1,        1,        1,        1,        1,        1,        2,        1,        1,        1,        1,        1,
                 52,        2,        2,        2,        2,        3,        3,        3,        1,        1,        1,        1,        1,        1,        1,        1,        1,        1,        1,        1,        1,        1,
                 53,        2,        3,        2,        4,        4,        2,        2,        2,        3,        4,        2,        2,        2,        4,        2,        1,        2,        3,        3,        2,        1,
                 54,        3,        5,        5,        4,        4,        4,        2,        4,        5,        5,        4,        4,        5,        4,        2,        3,        3,        5,        5,        5,        3,
                 55,        4,        4,        4,        3,        4,        3,        4,        1,        1,        1,        1,        1,        3,        1,        3,        4,        4,        2,        1,        3,        2,
                 56,        3,        2,        2,        4,        4,        3,        3,        2,        1,        1,        3,        3,        2,        1,        2,        1,        1,        3,        3,        1,        1,
                 57,        4,        5,        5,        4,        3,        2,        5,        2,        4,        4,        4,        5,        2,        5,        2,        2,        3,        2,        2,        3,        2,
                 58,        4,        4,        4,        2,        2,        4,        3,        2,        3,        2,        2,        2,        1,        2,        2,        2,        2,        2,        2,        2,        2,
                 59,        4,        4,        5,        4,        5,        2,        4,        2,        2,        2,        2,        2,        2,        2,        2,        3,        3,        2,        2,        2,        3,
                 60,        5,        4,        5,        5,        5,        5,        5,        1,        2,        2,        2,        3,        1,        1,        1,        1,        1,        2,        2,        2,        2,
                 61,        4,        5,        5,        5,        4,        2,        4,        1,        1,        1,        2,        2,        4,        2,        2,        2,        2,        2,        3,        3,        3,
                 62,        5,        5,        5,        5,        2,        5,        5,        2,        2,        3,        2,        2,        2,        2,        2,        4,        4,        2,        2,        4,        3,
                 63,        3,        4,        4,        4,        4,        2,        4,        3,        3,        4,        4,        4,        3,        4,        2,        3,        4,        4,        4,        2,        4,
                 64,        4,        5,        5,        4,        4,        4,        4,        2,        3,        4,        2,        2,        2,        2,        3,        4,        4,        2,        2,        3,        2,
                 65,        3,        4,        4,        4,        5,        2,        3,        2,        2,        2,        2,        2,        3,        2,        2,        3,        2,        2,        2,        2,        2,
                 66,        4,        2,        3,        4,        4,        4,        4,        3,        1,        2,        2,        1,        4,        2,        2,        2,        1,        2,        3,        2,        1,
                 67,        3,        2,        1,        1,        2,        3,        2,        1,        1,        1,        2,        1,        1,        1,        2,        4,        4,        2,        2,        3,        2,
                 68,        2,        2,        2,        4,        5,        3,        3,        3,        1,        1,        1,        1,        5,        3,        3,        3,        3,        1,        2,        5,        3,
                 69,        5,        4,        3,        5,        4,        3,        5,        2,        3,        2,        4,        4,        2,        2,        2,        4,        4,        2,        2,        3,        3,
                 70,        1,        1,        1,        4,        4,        2,        2,        2,        2,        2,        2,        3,        3,        3,        1,        1,        1,        3,        3,        2,        3,
                 71,        3,        3,        4,        2,        3,        2,        3,        2,        2,        3,        2,        1,        2,        2,        3,        2,        2,        2,        1,        2,        2,
                 72,        1,        1,        2,        3,        3,        2,        3,        2,        1,        1,        2,        1,        3,        2,        1,        1,        1,        2,        2,        2,        2,
                 73,        1,        1,        1,        3,        3,        3,        2,        2,        4,        4,        5,        3,        2,        4,        1,        3,        2,        3,        4,        2,        3,
                 74,        2,        4,        4,        2,        3,        2,        3,        1,        1,        1,        2,        2,        1,        1,        2,        2,        2,        2,        3,        2,        2,
                 75,        4,        4,        2,        5,        4,        3,        4,        2,        2,        2,        3,        2,        2,        2,        2,        2,        3,        2,        2,        3,        2,
                 76,        2,        2,        2,        2,        3,        4,        3,        1,        1,        2,        1,        1,        2,        1,        3,        4,        3,        2,        2,        2,        2,
                 77,        3,        3,        3,        4,        4,        3,        4,        2,        2,        2,        2,        2,        3,        2,        2,        2,        3,        2,        2,        2,        2,
                 78,        4,        5,        5,        5,        4,        4,        5,        2,        3,        2,        4,        4,        3,        4,        2,        2,        3,        2,        2,        4,        3,
                 79,        2,        4,        3,        3,        4,        3,        3,        2,        1,        1,        2,        2,        1,        1,        2,        2,        3,        2,        3,        2,        2,
                 80,        4,        2,        4,        3,        2,        1,        3,        2,        2,        2,        2,        2,        3,        1,        3,        3,        2,        1,        1,        3,        1,
                 81,        5,        5,        5,        5,        5,        4,        5,        4,        3,        3,        3,        3,        3,        3,        4,        5,        3,        3,        3,        4,        4,
                 82,        3,        2,        2,        2,        3,        3,        2,        3,        4,        3,        3,        4,        2,        3,        2,        2,        3,        3,        3,        2,        2,
                 83,        2,        4,        3,        5,        5,        2,        2,        2,        2,        2,        2,        2,        3,        2,        2,        4,        3,        2,        2,        3,        3,
                 84,        4,        4,        4,        4,        4,        2,        4,        2,        4,        4,        4,        3,        2,        4,        3,        4,        4,        3,        3,        2,        3,
                 85,        2,        2,        4,        4,        4,        2,        3,        3,        2,        4,        2,        2,        4,        3,        2,        2,        2,        1,        1,        4,        2,
                 86,        5,        5,        5,        5,        4,        5,        5,        3,        4,        4,        4,        3,        4,        4,        3,        4,        4,        3,        3,        3,        3,
                 87,        2,        3,        3,        2,        2,        3,        3,        2,        2,        2,        2,        2,        2,        3,        2,        3,        3,        2,        2,        3,        2,
                 88,        3,        3,        3,        3,        3,        3,        3,        1,        2,        3,        4,        5,        5,        5,        5,        4,        3,        2,        1,        2,        3,
                 89,        3,        4,        4,        5,        1,        4,        5,        1,        1,        1,        1,        1,        2,        2,        2,        3,        3,        1,        1,        2,        2,
                 90,        2,        2,        2,        3,        3,        3,        2,        2,        2,        2,        3,        3,        2,        2,        2,        2,        2,        3,        3,        2,        2,
                 91,        2,        4,        4,        4,        3,        2,        3,        2,        4,        4,        2,        2,        4,        2,        2,        3,        3,        2,        2,        2,        2,
                 92,        4,        4,        4,        4,        4,        3,        4,        2,        2,        2,        2,        2,        3,        2,        2,        3,        3,        2,        2,        4,        3,
                 93,        2,        5,        5,        3,        3,        2,        3,        1,        1,        1,        1,        2,        2,        2,        1,        1,        5,        1,        1,        1,        1,
                 94,        4,        4,        3,        5,        3,        5,        3,        3,        3,        3,        3,        3,        5,        3,        3,        3,        3,        3,        3,        5,        3,
                 95,        1,        2,        3,        5,        5,        1,        4,        1,        1,        1,        1,        1,        1,        1,        1,        1,        2,        1,        1,        2,        1,
                 96,        3,        5,        5,        5,        5,        2,        5,        2,        4,        5,        2,        2,        2,        3,        2,        3,        4,        1,        1,        1,        2,
                 97,        4,        4,        4,        5,        5,        4,        4,        2,        2,        2,        3,        3,        2,        2,        4,        4,        4,        3,        3,        2,        3,
                 98,        4,        5,        1,        4,        4,        5,        4,        2,        1,        1,        1,        3,        4,        2,        2,        3,        4,        1,        1,        2,        2,
                 99,        5,        5,        5,        5,        5,        3,        5,        1,        1,        1,        1,        1,        3,        1,        2,        3,        2,        1,        2,        2,        2,
                100,        5,        5,        5,        5,        4,        4,        4,        4,        3,        3,        4,        2,        3,        2,        3,        3,        4,        3,        3,        2,        3,
                101,        2,        2,        3,        4,        4,        3,        4,        2,        1,        1,        1,        2,        1,        1,        1,        2,        1,        1,        2,        1,        1,
                102,        4,        3,        4,        5,        4,        4,        5,        2,        3,        2,        2,        2,        3,        2,        1,        3,        4,        2,        2,        2,        2,
                103,        2,        3,        2,        4,        4,        2,        2,        1,        1,        1,        1,        1,        1,        1,        1,        3,        1,        1,        1,        1,        1,
                104,        3,        4,        4,        5,        5,        2,        4,        2,        2,        3,        5,        4,        1,        2,        1,        1,        2,        2,        3,        1,        1,
                105,        4,        4,        4,        4,        3,        3,        3,        2,        1,        1,        1,        1,        3,        1,        2,        3,        3,        2,        2,        3,        2,
                106,        5,        5,        4,        5,        5,        2,        4,        1,        1,        1,        1,        1,        1,        1,        2,        2,        3,        1,        1,        1,        2,
                107,        5,        5,        5,        5,        5,        5,        5,        3,        3,        3,        3,        3,        2,        4,        2,        2,        3,        2,        2,        1,        2,
                108,        2,        5,        5,        5,        5,        1,        5,        1,        2,        2,        4,        2,        2,        2,        1,        2,        2,        2,        2,        1,        1,
                109,        2,        2,        2,        5,        4,        5,        3,        2,        2,        2,        1,        1,        3,        2,        2,        4,        4,        2,        2,        2,        3,
                110,        2,        2,        2,        4,        4,        2,        4,        1,        1,        1,        1,        1,        1,        1,        2,        4,        4,        2,        2,        2,        2,
                111,        4,        4,        5,        5,        5,        3,        4,        2,        2,        1,        1,        2,        2,        1,        2,        3,        3,        1,        1,        2,        2,
                112,        3,        4,        5,        4,        3,        3,        4,        2,        2,        1,        2,        2,        2,        1,        2,        3,        3,        2,        3,        2,        2,
                113,        3,        2,        4,        4,        2,        2,        3,        2,        2,        3,        3,        3,        2,        2,        2,        2,        3,        3,        2,        2,        2,
                114,        4,        4,        4,        5,        4,        5,        4,        2,        3,        3,        3,        2,        2,        2,        2,        3,        3,        2,        2,        2,        2,
                115,        4,        5,        4,        4,        4,        3,        4,        4,        5,        4,        3,        3,        2,        3,        2,        3,        2,        3,        3,        1,        3,
                116,        2,        4,        5,        5,        5,        3,        5,        2,        2,        1,        2,        1,        2,        2,        2,        2,        2,        1,        2,        1,        1,
                117,        2,        3,        4,        3,        4,        3,        4,        1,        1,        1,        1,        1,        1,        1,        2,        3,        3,        2,        2,        1,        1,
                118,        2,        3,        4,        3,        4,        2,        3,        2,        4,        3,        3,        3,        2,        3,        2,        2,        3,        2,        2,        2,        2,
                119,        5,        5,        5,        4,        2,        2,        4,        2,        3,        4,        4,        4,        2,        3,        2,        3,        3,        3,        2,        2,        2,
                120,        4,        5,        5,        5,        1,        5,        5,        3,        4,        4,        3,        3,        4,        4,        2,        2,        2,        2,        2,        2,        2,
                121,        4,        5,        5,        4,        4,        5,        4,        2,        2,        2,        2,        2,        2,        2,        2,        3,        3,        2,        2,        2,        2
)


my_dodge = position_dodge(width = 0.3)

dfpol_1 <- dfpol %>% pivot_longer(cols = starts_with("sd")) %>% 
   separate(col = name, into = c("name", "Schlagzeile"), sep = "_")
## Recoding dfpol_1$name into dfpol_1$name_rec
dfpol_1$name_rec <- fct_recode(dfpol_1$name,
               "Informativ" = "sd1",
               "Klar" = "sd2",
               "Eindeutig" = "sd3",
               "Nüchtern" = "sd4",
               "Emotionslos" = "sd5",
               "Interessant" = "sd6",
               "Seriös" = "sd7")

## Recoding dfpol_1$Einstellung into dfpol_1$Einstellung_rec
dfpol_1$Schlagzeile <- fct_recode(dfpol_1$Schlagzeile,
               "Clickbait Polizeiwache" = "sz3",
               "Non-Clickbait AfD" = "sz4",
               "Non-Clickbait Übergangsfonds" = "sz1")

labelslinks <- c("Informativ", "Klar", "Eindeutig", "Nüchtern", "Emotionslos", "Interessant", "Seriös")
labelsrechts <- c("Uninformativ", "Unklar", "Mehrdeutig", "Reißerisch", "Emotional", "Uninteressant", "Unseriös")

  
dfpol_1 %>%   
ggplot()+
  aes(x = as.numeric(name_rec), y = value, group = Schlagzeile
, color = Schlagzeile) +
  stat_summary(fun.data = "mean_se", position = my_dodge) +
  stat_summary(fun.data = "mean_se", geom ="line", position = my_dodge)+
  scale_y_continuous(limits = c(1,5), breaks = 1:6, name = "Bewertung")+
  scale_x_continuous(name = "Dimension", breaks = 1:7, labels = labelslinks,
                     sec.axis = sec_axis(~.,
                                         breaks = 1:7,
                                         labels = labelsrechts))+
  labs (title = "Clickbait-Schlagzeilen aus dem Themengebiet Politik werden negativer
bewertet als Non-Clickbait-Schlagzeilen.",
        caption = "n = 121",
        subtitle = "Semantisches Differenzial zu der Bewertung von Online-Schlagzeilen ")+
  coord_flip()

#ggsave("Semantisches Differenzial Politik.jpeg")
```

#Semantisches Differenzial Kultur
```{r Semantisches Differenzial Kultur, echo=FALSE}
dfcult <- tibble::tribble(
            ~Personen, ~sd1_sz5, ~sd2_sz5, ~sd3_sz5, ~sd4_sz5, ~sd5_sz5, ~sd6_sz5, ~sd7_sz5, ~sd1_sz6, ~sd2_sz6, ~sd3_sz6, ~sd4_sz6, ~sd5_sz6, ~sd6_sz6, ~sd7_sz6, ~sd1_sz9, ~sd2_sz9, ~sd3_sz9, ~sd4_sz9, ~sd5_sz9, ~sd6_sz9, ~sd7_sz9, ~sd1_sz10, ~sd2_sz10, ~sd3_sz10, ~sd4_sz10, ~sd5_sz10, ~sd6_sz10, ~sd7_sz10, ~sd1_sz12, ~sd2_sz12, ~sd3_sz12, ~sd4_sz12, ~sd5_sz12, ~sd6_sz12, ~sd7_sz12,
                    1,        5,        3,        3,        3,        4,        5,        3,        5,        3,        4,        3,        2,        4,        2,        4,        3,        3,        4,        1,        5,        4,         5,         2,         4,         3,         1,         5,         5,         5,         4,         4,         4,         2,         5,         5,
                    2,        4,        4,        4,        4,        2,        3,        3,        2,        2,        3,        3,        2,        3,        3,        4,        4,        4,        2,        3,        3,        2,         4,         3,         4,         3,         4,         4,         4,         4,         2,         3,         4,         4,         4,         4,
                    3,        4,        4,        4,        3,        5,        5,        5,        2,        1,        2,        2,        3,        4,        3,        3,        2,        4,        4,        4,        3,        3,         4,         4,         5,         5,         5,         5,         5,         4,         5,         4,         5,         5,         5,         5,
                    4,        5,        4,        1,        4,        4,        5,        5,        2,        2,        1,        2,        2,        5,        2,        3,        4,        5,        4,        4,        3,        3,         5,         5,         5,         5,         5,         5,         5,         4,         4,         5,         5,         5,         5,         5,
                    5,        5,        5,        5,        5,        5,        5,        5,        4,        4,        4,        3,        3,        5,        4,        2,        2,        2,        3,        4,        4,        3,         4,         3,         4,         5,         5,         2,         5,         4,         3,         4,         5,         5,         5,         5,
                    6,        4,        2,        1,        3,        4,        5,        5,        3,        4,        4,        5,        5,        5,        4,        2,        1,        1,        2,        3,        4,        3,         5,         5,         5,         5,         4,         5,         5,         5,         5,         4,         5,         5,         5,         5,
                    7,        4,        3,        4,        4,        4,        4,        4,        3,        2,        3,        2,        2,        3,        3,        2,        2,        2,        2,        2,        2,        2,         3,         3,         4,         4,         4,         4,         4,         4,         3,         4,         3,         4,         3,         4,
                    8,        4,        4,        5,        3,        3,        5,        4,        3,        4,        2,        2,        2,        3,        2,        4,        3,        4,        4,        4,        2,        4,         4,         4,         5,         4,         4,         5,         4,         5,         4,         3,         3,         4,         5,         4,
                    9,        4,        5,        5,        5,        5,        4,        4,        3,        2,        2,        2,        3,        3,        2,        3,        4,        4,        5,        5,        3,        4,         5,         5,         2,         5,         5,         5,         4,         5,         4,         4,         5,         5,         5,         5,
                   10,        5,        4,        5,        3,        4,        5,        4,        3,        4,        4,        3,        4,        4,        3,        2,        2,        3,        2,        3,        4,        3,         2,         2,         2,         4,         1,         3,         3,         3,         3,         4,         3,         4,         2,         4,
                   11,        3,        3,        5,        3,        4,        3,        3,        3,        3,        3,        3,        4,        3,        3,        2,        2,        2,        3,        2,        3,        4,         3,         3,         3,         4,         4,         4,         4,         3,         3,         3,         3,         2,         2,         3,
                   12,        4,        2,        4,        3,        4,        3,        3,        3,        3,        3,        3,        4,        3,        2,        4,        4,        3,        4,        3,        4,        4,         4,         4,         3,         3,         3,         4,         5,         4,         3,         3,         3,         4,         5,         5,
                   13,        3,        4,        3,        2,        4,        3,        3,        3,        2,        3,        2,        4,        3,        3,        3,        2,        3,        3,        3,        3,        3,         3,         2,         3,         2,         4,         4,         3,         3,         3,         3,         2,         4,         3,         3,
                   14,        5,        2,        3,        5,        5,        5,        5,        5,        4,        3,        5,        5,        5,        5,        2,        4,        3,        5,        4,        3,        4,         5,         5,         4,         5,         5,         5,         5,         5,         5,         5,         5,         5,         5,         5,
                   15,        4,        4,        3,        3,        4,        5,        3,        2,        2,        2,        2,        4,        3,        4,        3,        4,        4,        2,        2,        3,        5,         5,         5,         5,         4,         4,         2,         5,         4,         4,         4,         4,         4,         2,         4,
                   16,        2,        5,        5,        5,        5,        5,        4,        2,        1,        1,        3,        3,        2,        2,        3,        4,        3,        2,        4,        3,        3,         4,         5,         5,         5,         5,         5,         4,         5,         5,         5,         5,         5,         5,         5,
                   17,        5,        5,        5,        5,        1,        5,        5,        1,        1,        1,        1,        1,        5,        5,        5,        4,        4,        3,        2,        5,        3,         5,         3,         5,         5,         5,         5,         5,         2,         1,         1,         1,         1,         5,         5,
                   18,        2,        1,        1,        3,        5,        3,        2,        2,        2,        1,        3,        4,        2,        1,        1,        2,        1,        2,        3,        2,        2,         2,         3,         4,         5,         4,         5,         3,         3,         4,         4,         4,         5,         5,         4,
                   19,        5,        5,        5,        5,        5,        5,        5,        3,        3,        3,        3,        3,        3,        3,        2,        2,        3,        2,        3,        2,        3,         4,         5,         5,         4,         5,         5,         4,         4,         5,         5,         5,         4,         5,         5,
                   20,        5,        5,        5,        1,        1,        5,        5,        5,        5,        5,        1,        1,        5,        3,        5,        4,        3,        3,        1,        3,        2,         5,         2,         3,         2,         1,         5,         5,         5,         5,         1,         4,         5,         5,         5,
                   21,        5,        3,        5,        4,        5,        5,        5,        5,        5,        5,        5,        5,        5,        5,        2,        1,        2,        3,        3,        2,        3,         5,         5,         5,         5,         5,         5,         5,         2,         3,         4,         5,         4,         5,         5,
                   22,        3,        4,        4,        3,        4,        4,        4,        4,        3,        2,        4,        4,        2,        3,        4,        2,        2,        3,        4,        2,        4,         4,         4,         4,         3,         3,         4,         4,         4,         4,         4,         4,         4,         4,         4,
                   23,        4,        5,        5,        4,        5,        3,        3,        1,        1,        1,        3,        4,        3,        3,        3,        1,        1,        5,        5,        5,        4,         5,         4,         5,         5,         5,         5,         4,         5,         3,         4,         5,         4,         4,         5,
                   24,        2,        1,        1,        5,        5,        5,        5,        2,        1,        1,        2,        1,        5,        1,        4,        2,        1,        4,        3,        1,        4,         4,         4,         1,         5,         5,         5,         5,         2,         3,         1,         5,         4,         5,         2,
                   25,        4,        4,        4,        5,        4,        5,        4,        2,        2,        2,        3,        3,        4,        3,        1,        1,        1,        2,        4,        2,        2,         4,         4,         4,         5,         5,         4,         4,         3,         4,         4,         5,         5,         3,         4,
                   26,        4,        4,        2,        5,        5,        1,        5,        2,        2,        2,        3,        3,        1,        5,        3,        4,        4,        2,        3,        1,        2,         4,         4,         4,         3,         5,         1,         2,         4,         2,         2,         3,         5,         1,         2,
                   27,        4,        4,        4,        3,        4,        4,        3,        4,        4,        4,        2,        2,        4,        3,        4,        2,        4,        3,        2,        4,        3,         4,         5,         5,         4,         4,         4,         3,         4,         4,         4,         5,         4,         4,         5,
                   28,        2,        5,        5,        5,        5,        2,        5,        1,        1,        1,        1,        3,        3,        1,        2,        2,        2,        1,        3,        2,        2,         3,         4,         4,         5,         5,         3,         5,         2,         5,         5,         5,         5,         2,         5,
                   29,        5,        5,        5,        5,        5,        5,        3,        3,        3,        3,        3,        3,        5,        3,        3,        3,        3,        1,        1,        5,        3,         5,         5,         5,         5,         3,         5,         3,         5,         5,         5,         5,         5,         5,         5,
                   30,        3,        5,        5,        3,        3,        5,        3,        2,        2,        4,        3,        4,        4,        3,        1,        2,        3,        1,        4,        2,        1,         5,         5,         4,         5,         5,         5,         4,         5,         5,         5,         3,         3,         5,         5,
                   31,        4,        3,        3,        3,        3,        5,        5,        3,        4,        3,        5,        4,        5,        4,        3,        1,        1,        1,        3,        5,        3,         5,         4,         4,         4,         4,         5,         5,         4,         4,         4,         4,         4,         5,         5,
                   32,        3,        3,        4,        5,        5,        4,        4,        4,        4,        4,        5,        4,        4,        3,        4,        3,        4,        5,        4,        4,        4,         4,         4,         4,         5,         5,         4,         4,         4,         4,         4,         5,         4,         4,         4,
                   33,        3,        3,        3,        3,        3,        3,        3,        2,        2,        2,        3,        3,        4,        3,        3,        3,        3,        3,        3,        3,        3,         3,         3,         3,         3,         3,         3,         3,         5,         5,         5,         5,         5,         5,         5,
                   34,        4,        4,        5,        3,        5,        3,        5,        2,        2,        2,        3,        5,        3,        4,        2,        3,        3,        3,        3,        3,        4,         2,         2,         2,         2,         2,         5,         5,         5,         5,         5,         5,         5,         3,         5,
                   35,        4,        2,        3,        4,        3,        2,        4,        4,        2,        3,        3,        4,        3,        3,        2,        3,        2,        4,        4,        3,        3,         3,         3,         2,         4,         4,         2,         3,         4,         3,         3,         4,         2,         4,         3,
                   36,        5,        5,        1,        1,        1,        5,        5,        3,        3,        1,        1,        1,        5,        3,        5,        3,        3,        5,        3,        5,        3,         5,         5,         5,         5,         1,         5,         5,         5,         5,         5,         5,         3,         5,         5,
                   37,        5,        5,        5,        3,        4,        5,        5,        4,        3,        2,        3,        2,        4,        3,        2,        1,        2,        3,        2,        5,        3,         4,         3,         5,         3,         5,         5,         3,         5,         5,         5,         4,         4,         5,         5,
                   38,        5,        2,        3,        4,        3,        5,        4,        5,        3,        2,        2,        2,        5,        3,        2,        2,        3,        2,        4,        2,        3,         5,         1,         2,         4,         4,         5,         3,         2,         3,         4,         4,         2,         3,         4,
                   39,        3,        2,        2,        4,        4,        5,        4,        2,        1,        2,        2,        2,        3,        2,        3,        4,        4,        4,        2,        4,        2,         5,         5,         5,         4,         2,         5,         4,         2,         3,         3,         4,         4,         3,         4,
                   40,        3,        2,        2,        1,        3,        5,        3,        3,        1,        1,        1,        3,        5,        3,        3,        1,        1,        1,        2,        5,        3,         4,         5,         4,         3,         1,         5,         3,         4,         2,         1,         5,         1,         4,         3,
                   41,        5,        5,        5,        4,        4,        5,        5,        2,        2,        2,        3,        3,        2,        3,        2,        2,        3,        3,        3,        2,        2,         4,         3,         3,         5,         5,         1,         5,         4,         4,         4,         5,         5,         5,         5,
                   42,        5,        5,        5,        4,        5,        5,        4,        1,        1,        1,        3,        1,        5,        1,        4,        4,        5,        3,        3,        4,        3,         5,         5,         5,         5,         5,         5,         3,         4,         4,         4,         4,         5,         5,         4,
                   43,        5,        4,        5,        4,        4,        5,        4,        1,        2,        2,        1,        1,        4,        1,        2,        2,        4,        2,        3,        2,        2,         4,         4,         5,         5,         4,         5,         5,         4,         5,         4,         4,         4,         5,         4,
                   44,        1,        1,        1,        4,        4,        5,        3,        1,        1,        1,        4,        4,        5,        2,        1,        1,        1,        4,        4,        5,        2,         2,         2,         1,         3,         4,         5,         3,         1,         1,         1,         5,         5,         5,         5,
                   45,        4,        2,        2,        3,        3,        4,        5,        5,        4,        3,        3,        4,        5,        5,        2,        4,        5,        4,        4,        2,        4,         5,         5,         5,         5,         4,         3,         5,         5,         5,         4,         4,         4,         5,         5,
                   46,        2,        2,        2,        2,        4,        4,        3,        4,        4,        3,        3,        3,        4,        4,        2,        3,        3,        3,        2,        4,        3,         2,         2,         3,         4,         5,         4,         4,         5,         4,         3,         4,         2,         4,         4,
                   47,        5,        3,        2,        4,        4,        2,        4,        4,        4,        4,        4,        4,        3,        3,        4,        4,        4,        3,        2,        4,        4,         5,         3,         5,         4,         5,         2,         4,         5,         2,         2,         2,         2,         3,         4,
                   48,        4,        3,        4,        4,        4,        4,        4,        1,        1,        1,        1,        2,        1,        1,        1,        2,        3,        1,        2,        2,        1,         4,         4,         4,         5,         4,         4,         5,         3,         3,         4,         4,         4,         4,         4,
                   49,        3,        3,        3,        4,        4,        4,        3,        2,        2,        2,        2,        2,        4,        2,        2,        1,        1,        4,        4,        2,        2,         4,         5,         5,         5,         4,         4,         4,         4,         4,         4,         5,         5,         3,         4,
                   50,        2,        2,        2,        4,        4,        2,        2,        2,        2,        2,        2,        2,        2,        2,        2,        1,        1,        1,        1,        2,        1,         2,         4,         5,         4,         5,         2,         5,         2,         4,         5,         5,         5,         2,         4,
                   51,        4,        5,        5,        4,        5,        5,        4,        1,        1,        1,        1,        1,        4,        1,        2,        2,        2,        2,        2,        3,        2,         4,         4,         5,         5,         5,         5,         5,         4,         2,         2,         5,         5,         5,         5,
                   52,        1,        1,        1,        1,        1,        1,        1,        1,        1,        1,        1,        1,        1,        1,        1,        1,        1,        1,        1,        1,        1,         1,         1,         1,         1,         1,         1,         1,         1,         1,         1,         1,         1,         1,         1,
                   53,        5,        4,        4,        2,        3,        5,        3,        2,        2,        2,        3,        4,        3,        2,        1,        2,        3,        4,        4,        2,        2,         5,         5,         5,         2,         2,         5,         5,         5,         4,         5,         1,         1,         5,         5,
                   54,        2,        4,        3,        1,        1,        1,        1,        4,        4,        3,        5,        3,        3,        4,        3,        4,        4,        5,        5,        3,        4,         5,         4,         4,         2,         1,         1,         2,         3,         4,         4,         1,         1,         1,         2,
                   55,        5,        5,        5,        5,        5,        5,        5,        3,        1,        1,        1,        1,        5,        5,        3,        5,        5,        3,        3,        3,        3,         5,         5,         5,         5,         4,         5,         5,         5,         5,         5,         5,         4,         5,         5,
                   56,        4,        4,        3,        4,        4,        2,        4,        1,        1,        1,        3,        2,        4,        3,        2,        1,        1,        3,        3,        2,        2,         4,         4,         3,         3,         4,         4,         4,         2,         2,         3,         3,         4,         2,         4,
                   57,        5,        5,        5,        5,        5,        5,        5,        2,        2,        2,        3,        4,        3,        2,        2,        2,        2,        4,        4,        3,        3,         5,         5,         5,         5,         5,         5,         5,         5,         5,         5,         5,         5,         5,         5,
                   58,        3,        3,        1,        1,        1,        5,        4,        3,        3,        1,        3,        1,        4,        4,        3,        3,        3,        2,        2,        4,        4,         5,         5,         5,         2,         2,         5,         5,         5,         4,         4,         2,         2,         5,         5,
                   59,        3,        3,        3,        4,        5,        5,        4,        3,        2,        2,        3,        4,        3,        3,        4,        4,        4,        3,        3,        4,        4,         5,         5,         5,         5,         4,         5,         5,         4,         4,         5,         5,         4,         5,         5,
                   60,        4,        5,        5,        5,        4,        5,        5,        5,        1,        2,        1,        3,        5,        1,        2,        2,        2,        4,        4,        3,        3,         5,         5,         5,         5,         5,         5,         5,         5,         5,         5,         5,         5,         5,         5,
                   61,        4,        4,        4,        4,        4,        5,        5,        2,        2,        2,        3,        3,        4,        3,        2,        2,        2,        4,        4,        2,        3,         3,         3,         3,         4,         4,         5,         4,         3,         4,         4,         4,         4,         5,         4,
                   62,        5,        5,        5,        5,        5,        5,        4,        2,        2,        2,        4,        3,        5,        4,        2,        2,        2,        2,        4,        2,        2,         5,         5,         5,         5,         5,         5,         5,         5,         3,         3,         3,         3,         4,         3,
                   63,        5,        1,        1,        5,        4,        5,        5,        2,        2,        2,        2,        2,        3,        3,        3,        3,        3,        3,        3,        3,        3,         4,         3,         3,         3,         4,         4,         4,         3,         3,         3,         4,         4,         4,         4,
                   64,        4,        4,        5,        4,        4,        5,        4,        3,        1,        1,        1,        3,        4,        2,        4,        3,        3,        4,        3,        4,        3,         4,         5,         5,         5,         4,         5,         4,         5,         4,         5,         5,         5,         5,         5,
                   65,        4,        4,        4,        3,        5,        4,        3,        4,        2,        2,        2,        3,        4,        3,        3,        1,        1,        3,        3,        4,        3,         3,         2,         2,         4,         5,         3,         3,         4,         4,         4,         5,         5,         4,         3,
                   66,        4,        1,        2,        3,        4,        4,        4,        3,        2,        3,        4,        3,        4,        3,        4,        4,        2,        4,        4,        3,        3,         5,         1,         2,         5,         3,         4,         4,         4,         4,         4,         3,         3,         4,         5,
                   67,        4,        2,        2,        5,        4,        5,        4,        2,        2,        2,        4,        4,        3,        3,        3,        2,        2,        3,        2,        3,        4,         4,         5,         5,         5,         4,         5,         5,         5,         4,         5,         5,         3,         5,         5,
                   68,        5,        5,        5,        5,        3,        5,        4,        1,        5,        3,        1,        5,        5,        5,        2,        5,        5,        5,        5,        3,        3,         5,         5,         5,         5,         1,         5,         5,         5,         5,         5,         1,         1,         5,         1,
                   69,        4,        4,        4,        3,        5,        5,        4,        2,        2,        3,        4,        3,        4,        2,        3,        2,        2,        1,        3,        3,        2,         4,         5,         3,         4,         5,         5,         3,         4,         5,         4,         3,         5,         4,         4,
                   70,        2,        2,        2,        3,        4,        5,        2,        2,        2,        2,        5,        5,        3,        2,        3,        3,        2,        3,        3,        3,        3,         2,         2,         2,         3,         3,         2,         2,         2,         3,         1,         3,         3,         5,         2,
                   71,        4,        4,        5,        3,        3,        3,        5,        1,        1,        1,        1,        2,        3,        3,        4,        3,        3,        3,        3,        2,        3,         3,         4,         4,         4,         4,         3,         4,         3,         3,         3,         4,         4,         3,         3,
                   72,        4,        4,        5,        3,        3,        4,        4,        1,        1,        1,        3,        3,        3,        4,        1,        1,        1,        1,        5,        1,        2,         1,         1,         1,         3,         5,         1,         3,         2,         3,         3,         3,         3,         2,         4,
                   73,        2,        2,        2,        4,        4,        5,        5,        1,        1,        1,        1,        3,        3,        1,        3,        3,        3,        3,        3,        3,        3,         1,         1,         1,         4,         5,         3,         3,         1,         1,         3,         3,         3,         3,         5,
                   74,        1,        2,        2,        3,        5,        3,        4,        1,        1,        1,        1,        2,        1,        2,        2,        3,        3,        3,        3,        3,        3,         2,         2,         2,         3,         3,         2,         3,         3,         2,         2,         4,         4,         2,         4,
                   75,        4,        4,        4,        5,        5,        5,        5,        3,        4,        2,        5,        4,        5,        4,        2,        4,        4,        4,        3,        2,        3,         3,         5,         4,         5,         4,         4,         5,         4,         4,         4,         5,         5,         5,         5,
                   76,        2,        4,        4,        4,        4,        1,        3,        3,        1,        1,        2,        2,        4,        2,        1,        2,        5,        2,        2,        5,        3,         2,         3,         3,         4,         5,         1,         3,         3,         4,         4,         5,         4,         5,         3,
                   77,        4,        4,        4,        4,        4,        3,        4,        2,        2,        2,        2,        2,        4,        2,        2,        2,        2,        3,        4,        2,        3,         4,         4,         4,         4,         4,         4,         4,         4,         4,         4,         4,         4,         4,         4,
                   78,        5,        5,        4,        4,        4,        5,        4,        5,        4,        2,        3,        2,        5,        3,        5,        5,        4,        5,        3,        5,        5,         5,         5,         5,         5,         3,         5,         5,         5,         5,         5,         5,         4,         5,         5,
                   79,        4,        4,        4,        5,        5,        5,        5,        2,        1,        1,        2,        4,        4,        3,        2,        1,        2,        2,        2,        3,        3,         5,         3,         4,         3,         4,         5,         5,         5,         3,         3,         5,         5,         5,         4,
                   80,        2,        1,        1,        3,        4,        5,        3,        3,        1,        1,        2,        4,        5,        4,        3,        2,        1,        3,        3,        4,        2,         4,         5,         5,         5,         5,         5,         5,         3,         2,         2,         4,         4,         4,         4,
                   81,        3,        3,        3,        3,        3,        3,        3,        3,        3,        3,        3,        3,        3,        3,        3,        3,        3,        3,        3,        3,        3,         3,         3,         3,         3,         3,         3,         3,         5,         5,         5,         5,         5,         5,         5,
                   82,        5,        5,        5,        4,        5,        3,        4,        3,        4,        4,        5,        3,        4,        4,        2,        3,        3,        3,        3,        2,        4,         3,         4,         4,         4,         4,         2,         3,         5,         5,         5,         5,         5,         5,         5,
                   83,        3,        4,        4,        2,        4,        5,        3,        2,        2,        1,        2,        3,        4,        2,        3,        4,        4,        2,        1,        3,        3,         3,         5,         4,         4,         5,         3,         3,         4,         4,         5,         5,         3,         3,         3,
                   84,        5,        5,        5,        5,        5,        4,        5,        5,        2,        2,        5,        4,        2,        4,        2,        4,        3,        2,        3,        4,        4,         4,         4,         4,         5,         5,         3,         5,         4,         5,         5,         5,         5,         4,         5,
                   85,        4,        4,        4,        3,        4,        4,        4,        2,        2,        2,        4,        2,        4,        4,        4,        4,        4,        2,        2,        4,        3,         4,         5,         5,         3,         4,         3,         3,         4,         4,         4,         5,         4,         3,         4,
                   86,        5,        5,        5,        5,        3,        5,        5,        5,        5,        5,        5,        3,        5,        5,        3,        3,        3,        3,        3,        2,        3,         4,         5,         5,         5,         3,         5,         5,         5,         5,         5,         5,         3,         5,         5,
                   87,        2,        2,        3,        1,        2,        2,        1,        4,        4,        4,        4,        5,        3,        3,        2,        3,        3,        2,        2,        3,        2,         4,         3,         3,         3,         3,         4,         4,         4,         2,         2,         2,         3,         4,         3,
                   88,        1,        2,        3,        5,        4,        3,        3,        1,        2,        3,        4,        5,        4,        2,        4,        1,        2,        5,        3,        1,        4,         5,         1,         5,         3,         2,         4,         2,         1,         3,         2,         4,         2,         5,         3,
                   89,        3,        5,        5,        4,        4,        5,        3,        3,        2,        2,        1,        1,        3,        3,        5,        4,        5,        4,        3,        5,        4,         3,         4,         4,         5,         5,         4,         4,         3,         5,         5,         5,         5,         3,         4,
                   90,        3,        1,        1,        3,        3,        5,        3,        2,        1,        1,        3,        3,        4,        3,        3,        4,        4,        2,        2,        3,        3,         5,         3,         3,         2,         2,         5,         5,         4,         3,         3,         3,         3,         4,         4,
                   91,        4,        2,        2,        4,        4,        4,        4,        4,        4,        3,        4,        3,        4,        4,        4,        2,        2,        3,        3,        4,        2,         4,         4,         4,         4,         4,         3,         4,         4,         4,         4,         4,         2,         4,         5,
                   92,        4,        4,        5,        4,        4,        5,        4,        2,        2,        2,        2,        2,        5,        2,        2,        2,        2,        2,        2,        4,        2,         4,         4,         5,         5,         4,         5,         4,         4,         4,         4,         4,         4,         4,         4,
                   93,        5,        2,        4,        5,        5,        5,        5,        3,        2,        3,        5,        5,        5,        5,        4,        2,        4,        4,        2,        5,        4,         4,         1,         3,         5,         5,         4,         3,         5,         2,         4,         5,         5,         5,         5,
                   94,        5,        5,        5,        5,        4,        5,        3,        5,        3,        3,        3,        2,        5,        3,        4,        3,        3,        4,        3,        5,        3,         5,         5,         5,         5,         3,         5,         4,         5,         5,         5,         5,         3,         5,         5,
                   95,        4,        5,        4,        5,        4,        3,        4,        3,        4,        1,        5,        2,        3,        4,        1,        1,        1,        1,        1,        3,        2,         2,         2,         1,         5,         5,         3,         2,         5,         5,         5,         5,         4,         4,         5,
                   96,        1,        1,        1,        5,        5,        2,        5,        1,        4,        5,        5,        5,        2,        5,        3,        4,        4,        4,        4,        5,        3,         3,         4,         5,         5,         5,         2,         4,         3,         5,         5,         5,         5,         1,         4,
                   97,        2,        2,        2,        4,        5,        5,        4,        2,        2,        2,        3,        5,        5,        3,        4,        4,        4,        3,        3,        4,        3,         4,         4,         4,         5,         5,         5,         5,         4,         4,         4,         5,         5,         5,         5,
                   98,        4,        5,        5,        3,        5,        4,        3,        3,        2,        2,        3,        4,        5,        2,        3,        2,        2,        3,        4,        1,        3,         4,         4,         5,         4,         5,         5,         5,         4,         5,         4,         5,         5,         4,         5,
                   99,        5,        4,        5,        5,        5,        5,        5,        1,        1,        1,        1,        1,        5,        2,        1,        2,        4,        4,        3,        4,        3,         4,         5,         5,         5,         5,         5,         5,         5,         5,         5,         5,         5,         5,         5,
                  100,        4,        5,        5,        5,        5,        5,        5,        3,        2,        3,        2,        2,        5,        3,        4,        4,        4,        3,        3,        5,        4,         4,         4,         4,         5,         5,         5,         4,         5,         5,         5,         5,         5,         5,         5,
                  101,        4,        3,        4,        4,        5,        4,        5,        2,        1,        1,        2,        2,        3,        3,        2,        3,        2,        3,        2,        4,        3,         2,         4,         4,         4,         5,         4,         5,         4,         4,         3,         5,         5,         5,         5,
                  102,        4,        3,        5,        4,        3,        5,        4,        2,        3,        2,        2,        2,        4,        3,        3,        2,        3,        4,        4,        2,        3,         4,         4,         5,         5,         3,         4,         4,         4,         3,         4,         5,         4,         5,         4,
                  103,        4,        3,        3,        5,        5,        5,        4,        2,        2,        2,        3,        3,        4,        3,        2,        3,        2,        5,        5,        3,        2,         4,         3,         4,         5,         4,         5,         3,         3,         3,         3,         5,         3,         5,         3,
                  104,        3,        2,        2,        4,        4,        4,        5,        4,        2,        2,        4,        4,        4,        4,        2,        2,        1,        2,        2,        3,        2,         5,         5,         5,         5,         5,         5,         5,         4,         4,         4,         5,         5,         5,         5,
                  105,        4,        4,        4,        5,        5,        4,        4,        1,        1,        1,        1,        2,        3,        2,        3,        3,        3,        3,        3,        3,        3,         3,         4,         5,         5,         4,         3,         4,         4,         4,         4,         4,         3,         4,         4,
                  106,        4,        4,        4,        5,        5,        4,        5,        2,        2,        1,        1,        2,        4,        3,        2,        3,        4,        3,        2,        3,        2,         4,         5,         5,         5,         4,         4,         5,         4,         5,         5,         5,         5,         4,         5,
                  107,        2,        2,        2,        1,        1,        4,        3,        2,        2,        2,        2,        2,        4,        3,        2,        2,        2,        2,        2,        2,        2,         3,         3,         3,         3,         3,         3,         3,         4,         4,         4,         4,         4,         4,         5,
                  108,        5,        5,        5,        4,        5,        5,        5,        1,        1,        1,        5,        5,        5,        3,        2,        3,        4,        3,        4,        2,        4,         5,         5,         5,         5,         4,         2,         4,         5,         4,         5,         5,         5,         4,         5,
                  109,        2,        2,        2,        4,        5,        5,        5,        4,        2,        2,        2,        5,        5,        4,        2,        2,        2,        2,        2,        1,        2,         2,         4,         4,         5,         5,         5,         5,         4,         4,         4,         5,         5,         5,         5,
                  110,        3,        2,        2,        4,        4,        2,        5,        2,        2,        2,        2,        2,        4,        4,        1,        1,        1,        2,        1,        2,        3,         4,         2,         2,         4,         4,         3,         5,         2,         2,         2,         4,         4,         4,         5,
                  111,        5,        5,        4,        4,        3,        5,        4,        2,        2,        1,        2,        2,        3,        2,        4,        3,        2,        3,        2,        4,        3,         4,         5,         5,         5,         4,         5,         5,         3,         4,         5,         5,         4,         5,         5,
                  112,        3,        2,        2,        4,        4,        3,        4,        2,        3,        1,        3,        3,        3,        3,        4,        4,        3,        4,        2,        2,        3,         3,         4,         4,         5,         4,         4,         4,         3,         4,         4,         4,         4,         4,         4,
                  113,        5,        5,        5,        4,        2,        5,        4,        2,        2,        2,        4,        1,        4,        4,        3,        2,        3,        4,        2,        4,        3,         4,         4,         4,         4,         1,         5,         4,         3,         4,         4,         5,         2,         5,         4,
                  114,        5,        2,        1,        5,        5,        5,        5,        5,        2,        1,        3,        3,        5,        3,        5,        4,        4,        5,        4,        4,        4,         5,         4,         4,         5,         5,         5,         5,         5,         5,         5,         5,         4,         5,         5,
                  115,        5,        5,        5,        3,        4,        5,        5,        4,        4,        3,        2,        4,        5,        5,        4,        4,        5,        4,        5,        4,        5,         4,         5,         5,         4,         5,         5,         5,         5,         4,         4,         4,         5,         5,         5,
                  116,        3,        4,        5,        4,        5,        5,        5,        3,        2,        2,        3,        2,        4,        4,        3,        4,        4,        5,        4,        3,        4,         4,         5,         5,         5,         5,         5,         5,         4,         2,         4,         5,         5,         4,         5,
                  117,        5,        4,        3,        4,        4,        5,        4,        3,        2,        1,        2,        2,        5,        3,        3,        1,        1,        1,        1,        3,        3,         3,         2,         3,         5,         4,         5,         4,         3,         4,         4,         5,         5,         5,         4,
                  118,        2,        2,        2,        4,        4,        2,        3,        2,        3,        3,        4,        4,        4,        3,        2,        2,        2,        3,        4,        2,        3,         2,         2,         2,         3,         5,         2,         3,         4,         4,         4,         5,         5,         4,         3,
                  119,        5,        5,        5,        2,        4,        4,        5,        2,        2,        3,        4,        4,        4,        5,        2,        3,        2,        4,        4,        2,        3,         4,         5,         5,         3,         4,         4,         5,         3,         2,         2,         2,         2,         4,         5,
                  120,        4,        4,        4,        5,        5,        5,        4,        3,        3,        3,        3,        3,        4,        4,        4,        4,        4,        4,        4,        4,        4,         4,         4,         5,         4,         4,         5,         4,         4,         4,         4,         5,         4,         5,         4,
                  121,        5,        5,        5,        5,        5,        4,        5,        3,        1,        1,        2,        2,        2,        2,        3,        3,        3,        3,        2,        4,        3,         5,         5,         5,         5,         5,         5,         5,         3,         3,         3,         5,         5,         5,         4
            )

dfcult_1 <- dfcult %>% pivot_longer(cols = starts_with("sd")) %>% 
   separate(col = name, into = c("name", "Schlagzeile"), sep = "_")
## Recoding dfpol_1$name into dfpol_1$name_rec
dfcult_1$name_rec <- fct_recode(dfcult_1$name,
               "Informativ" = "sd1",
               "Klar" = "sd2",
               "Eindeutig" = "sd3",
               "Nüchtern" = "sd4",
               "Emotionslos" = "sd5",
               "Interessant" = "sd6",
               "Seriös" = "sd7")

## Recoding dfpol_1$Einstellung into dfpol_1$Einstellung_rec
dfcult_1$Schlagzeile <- fct_recode(dfcult_1$Schlagzeile,
              "Clickbait Katzenberger" = "sz5",
               "Non-Clickbait Trennung Will" = "sz6",
               "Non-Clickbait Rezo" = "sz9",
              "Clickbait Heiratsantrag" = "sz10",
              "Clickbait Klum Halloween" = "sz12")


  
dfcult_1 %>%   
ggplot()+
  aes(x = as.numeric(name_rec), y = value, group = Schlagzeile
, color = Schlagzeile) +
  stat_summary(fun.data = "mean_se", position = my_dodge) +
  stat_summary(fun.data = "mean_se", geom ="line", position = my_dodge)+
  scale_y_continuous(limits = c(1,5), breaks = 1:6, name = "Bewertung")+
  scale_x_continuous(name = "Dimension", breaks = 1:7, labels = labelslinks,
                     sec.axis = sec_axis(~.,
                                         breaks = 1:7,
                                         labels = labelsrechts))+
  labs (title = "Clickbait-Schlagzeilen aus dem Themengebiet Kultur werden negativer 
bewertet als Non-Clickbait-Schlagzeilen.",
        caption = "n = 121",
        subtitle = "Semantisches Differenzial zu der Bewertung von Online-Schlagzeilen ")+
  coord_flip()

#ggsave("Semantisches Differenzial Kultur.jpeg")
```

#Semantisches Differenzial Wirtschaft
```{r Semantisches Differenzial Wirtschaft, echo=FALSE}
dfeco <- tibble::tribble(
           ~Personen, ~sd1_sz2, ~sd2_sz2, ~sd3_sz2, ~sd4_sz2, ~sd5_sz2, ~sd6_sz2, ~sd7_sz2, ~sd1_sz7, ~sd2_sz7, ~sd3_sz7, ~sd4_sz7, ~sd5_sz7, ~sd6_sz7, ~sd7_sz7, ~sd1_sz8, ~sd2_sz8, ~sd3_sz8, ~sd4_sz8, ~sd5_sz8, ~sd6_sz8, ~sd7_sz8, ~sd1_sz11, ~sd2_sz11, ~sd3_sz11, ~sd4_sz11, ~sd5_sz11, ~sd6_sz11, ~sd7_sz11,
                   1,        1,        2,        1,        3,        1,        1,        1,        1,        1,        1,        2,        1,        1,        1,        1,        2,        1,        2,        1,        1,        1,         2,         2,         1,         3,         1,         1,         2,
                   2,        2,        3,        2,        4,        4,        2,        2,        2,        2,        2,        3,        4,        4,        2,        3,        4,        4,        4,        4,        2,        3,         2,         3,         4,         4,         4,         2,         3,
                   3,        3,        4,        4,        3,        4,        2,        3,        2,        3,        3,        4,        4,        2,        3,        2,        4,        4,        3,        3,        1,        2,         2,         3,         5,         4,         3,         2,         4,
                   4,        5,        5,        5,        5,        5,        2,        4,        5,        5,        5,        5,        4,        3,        5,        4,        5,        5,        3,        2,        2,        3,         4,         4,         4,         5,         4,         2,         4,
                   5,        3,        3,        4,        3,        3,        3,        4,        3,        4,        4,        4,        3,        3,        4,        2,        3,        3,        2,        2,        2,        3,         3,         4,         4,         4,         4,         3,         2,
                   6,        4,        5,        5,        3,        5,        2,        4,        5,        5,        4,        5,        3,        1,        3,        2,        5,        4,        2,        4,        2,        4,         5,         5,         5,         5,         3,         2,         5,
                   7,        3,        3,        3,        3,        3,        3,        3,        3,        3,        3,        3,        3,        3,        3,        2,        3,        2,        3,        2,        3,        2,         4,         4,         4,         4,         4,         4,         4,
                   8,        2,        3,        2,        3,        3,        2,        3,        2,        1,        2,        2,        3,        2,        2,        4,        4,        3,        4,        2,        4,        4,         3,         4,         3,         4,         4,         2,         3,
                   9,        3,        4,        4,        3,        4,        2,        3,        3,        4,        4,        4,        3,        2,        3,        3,        2,        3,        2,        3,        2,        2,         2,         3,         4,         3,         2,         3,         3,
                  10,        3,        4,        5,        5,        2,        3,        5,        1,        2,        3,        4,        5,        4,        3,        5,        4,        3,        2,        1,        2,        3,         4,         3,         3,         2,         2,         3,         4,
                  11,        3,        3,        3,        3,        3,        3,        3,        2,        2,        2,        3,        2,        3,        3,        2,        2,        2,        4,        5,        1,        2,         2,         2,         2,         4,         2,         3,         3,
                  12,        2,        2,        2,        3,        3,        3,        2,        2,        3,        3,        2,        1,        4,        2,        2,        2,        2,        4,        3,        2,        3,         2,         2,         2,         3,         3,         3,         3,
                  13,        2,        3,        3,        3,        2,        2,        2,        2,        2,        3,        3,        3,        2,        2,        2,        2,        3,        2,        2,        2,        2,         2,         2,         2,         3,         3,         2,         2,
                  14,        2,        3,        2,        3,        3,        3,        3,        3,        3,        2,        3,        2,        3,        3,        3,        2,        2,        2,        3,        3,        3,         3,         3,         3,         3,         2,         3,         3,
                  15,        5,        5,        4,        4,        5,        4,        4,        2,        2,        1,        3,        4,        3,        3,        4,        2,        4,        5,        4,        4,        5,         5,         5,         5,         5,         5,         2,         4,
                  16,        3,        3,        4,        4,        4,        2,        4,        2,        3,        2,        4,        4,        1,        3,        3,        4,        3,        2,        2,        3,        5,         4,         4,         3,         5,         4,         2,         4,
                  17,        4,        5,        5,        4,        4,        2,        4,        1,        2,        2,        3,        3,        2,        2,        1,        3,        3,        4,        4,        1,        2,         2,         3,         3,         4,         4,         1,         3,
                  18,        5,        5,        5,        1,        1,        5,        5,        5,        5,        5,        1,        1,        4,        5,        5,        5,        5,        1,        1,        5,        5,         5,         5,         5,         5,         2,         5,         5,
                  19,        3,        4,        5,        5,        4,        2,        4,        2,        1,        3,        4,        3,        1,        2,        1,        3,        2,        1,        2,        1,        1,         1,         1,         1,         2,         3,         2,         1,
                  20,        2,        2,        1,        1,        1,        3,        1,        2,        2,        2,        4,        4,        2,        3,        3,        4,        4,        4,        4,        4,        2,         4,         5,         3,         5,         3,         2,         4,
                  21,        2,        2,        2,        1,        3,        2,        2,        4,        1,        1,        3,        3,        2,        2,        3,        2,        2,        3,        3,        2,        3,         2,         2,         2,         1,         3,         3,         2,
                  22,        2,        3,        4,        1,        1,        3,        3,        2,        4,        4,        3,        3,        3,        4,        4,        4,        4,        3,        3,        3,        4,         3,         4,         4,         4,         3,         2,         4,
                  23,        2,        2,        2,        4,        4,        2,        2,        2,        2,        2,        3,        3,        2,        2,        4,        2,        3,        2,        2,        2,        2,         2,         2,         3,         2,         4,         2,         2,
                  24,        4,        4,        3,        2,        2,        1,        3,        2,        4,        3,        2,        1,        3,        2,        4,        4,        2,        3,        2,        2,        3,         2,         2,         1,         2,         1,         2,         3,
                  25,        4,        3,        1,        5,        4,        1,        3,        3,        2,        1,        3,        2,        2,        2,        5,        3,        2,        5,        2,        1,        4,         1,         1,         1,         1,         1,         1,         1,
                  26,        3,        4,        4,        4,        4,        1,        2,        3,        3,        2,        4,        4,        4,        3,        2,        3,        4,        2,        2,        4,        3,         2,         3,         3,         5,         5,         2,         3,
                  27,        2,        3,        2,        4,        4,        4,        3,        2,        2,        2,        3,        3,        2,        2,        3,        3,        3,        4,        4,        2,        3,         4,         4,         2,         2,         2,         2,         3,
                  28,        4,        4,        4,        3,        3,        3,        3,        2,        2,        4,        4,        4,        2,        3,        4,        4,        4,        2,        2,        2,        3,         4,         4,         4,         4,         4,         2,         4,
                  29,        2,        4,        4,        4,        4,        2,        3,        2,        2,        2,        3,        3,        2,        2,        2,        3,        3,        4,        4,        2,        3,         3,         4,         4,         3,         3,         2,         2,
                  30,        3,        3,        1,        5,        2,        1,        3,        5,        5,        5,        3,        3,        1,        3,        5,        5,        5,        3,        3,        1,        1,         3,         3,         3,         5,         3,         1,         3,
                  31,        3,        3,        4,        2,        2,        3,        1,        3,        4,        4,        3,        4,        2,        2,        2,        4,        4,        2,        2,        2,        2,         3,         4,         4,         1,         2,         1,         1,
                  32,        2,        3,        2,        1,        3,        1,        3,        1,        1,        1,        1,        1,        1,        1,        1,        1,        1,        1,        1,        1,        1,         2,         2,         2,         2,         2,         1,         2,
                  33,        2,        3,        2,        4,        3,        2,        3,        3,        2,        3,        3,        4,        2,        2,        3,        4,        3,        2,        3,        2,        3,         2,         4,         4,         2,         4,         2,         3,
                  34,        3,        3,        3,        3,        3,        3,        3,        3,        3,        3,        3,        3,        3,        3,        3,        3,        3,        3,        3,        3,        3,         2,         2,         2,         2,         2,         2,         2,
                  35,        1,        4,        5,        3,        1,        2,        3,        4,        4,        4,        3,        2,        2,        2,        3,        2,        2,        1,        1,        1,        1,         5,         5,         5,         1,         1,         1,         3,
                  36,        4,        3,        4,        2,        1,        3,        1,        5,        2,        4,        2,        4,        3,        3,        4,        2,        4,        2,        3,        3,        3,         4,         2,         3,         3,         4,         3,         2,
                  37,        5,        5,        5,        5,        1,        5,        5,        3,        3,        5,        5,        3,        4,        4,        5,        4,        4,        4,        4,        3,        3,         3,         4,         4,         4,         2,         3,         3,
                  38,        4,        5,        5,        5,        4,        2,        3,        4,        3,        4,        3,        4,        3,        3,        2,        4,        4,        2,        2,        3,        3,         4,         5,         1,         1,         3,         5,         3,
                  39,        2,        2,        3,        4,        4,        2,        3,        3,        2,        2,        3,        4,        2,        3,        2,        3,        4,        2,        3,        3,        2,         2,         4,         4,         3,         3,         4,         4,
                  40,        5,        5,        4,        3,        4,        2,        2,        3,        4,        4,        2,        2,        2,        2,        3,        2,        4,        4,        2,        2,        2,         2,         4,         4,         3,         3,         2,         2,
                  41,        4,        4,        4,        5,        3,        1,        3,        3,        3,        4,        4,        3,        2,        3,        2,        2,        2,        4,        3,        2,        4,         2,         3,         4,         4,         1,         2,         3,
                  42,        5,        5,        5,        5,        5,        1,        2,        4,        4,        4,        3,        3,        2,        3,        4,        4,        4,        3,        3,        1,        2,         3,         3,         4,         5,         5,         4,         4,
                  43,        5,        5,        5,        5,        5,        4,        4,        5,        5,        5,        5,        5,        5,        5,        3,        4,        2,        2,        1,        3,        3,         4,         5,         4,         4,         4,         2,         3,
                  44,        3,        4,        5,        5,        3,        2,        4,        2,        3,        3,        2,        3,        5,        1,        4,        4,        4,        3,        1,        2,        3,         4,         5,         4,         2,         1,         2,         4,
                  45,        3,        3,        3,        2,        4,        4,        2,        1,        1,        1,        1,        1,        5,        2,        1,        1,        1,        1,        1,        5,        3,         1,         3,         3,         5,         4,         3,         5,
                  46,        4,        4,        4,        5,        4,        2,        4,        4,        2,        4,        3,        3,        2,        3,        5,        5,        4,        2,        3,        3,        3,         2,         3,         1,         2,         2,         2,         3,
                  47,        4,        4,        4,        2,        2,        3,        2,        4,        4,        4,        4,        4,        2,        4,        3,        3,        4,        3,        2,        2,        3,         4,         4,         3,         3,         2,         2,         3,
                  48,        4,        4,        3,        2,        3,        2,        4,        2,        2,        2,        1,        4,        2,        2,        2,        4,        4,        2,        2,        3,        4,         4,         4,         2,         2,         2,         4,         3,
                  49,        2,        3,        4,        3,        4,        2,        3,        2,        2,        3,        3,        3,        2,        2,        2,        2,        4,        2,        3,        1,        2,         2,         4,         4,         4,         4,         2,         3,
                  50,        4,        4,        4,        5,        4,        3,        3,        4,        4,        4,        2,        3,        2,        3,        4,        4,        4,        2,        4,        2,        3,         3,         4,         4,         2,         4,         2,         3,
                  51,        2,        4,        4,        2,        2,        1,        2,        2,        4,        3,        2,        2,        3,        2,        2,        4,        2,        2,        2,        1,        2,         2,         3,         2,         1,         1,         1,         1,
                  52,        4,        4,        5,        5,        4,        3,        4,        4,        5,        3,        2,        2,        3,        3,        2,        4,        4,        2,        2,        3,        3,         2,         2,         2,         1,         1,         2,         2,
                  53,        1,        1,        1,        1,        1,        1,        3,        2,        3,        2,        2,        2,        4,        3,        2,        2,        3,        2,        2,        3,        3,         1,         1,         1,         1,         1,         1,         1,
                  54,        5,        4,        4,        2,        2,        3,        3,        2,        4,        4,        2,        2,        2,        2,        1,        4,        4,        3,        3,        2,        2,         2,         4,         3,         4,         4,         2,         2,
                  55,        5,        5,        5,        3,        3,        5,        5,        5,        4,        5,        3,        4,        5,        5,        1,        3,        4,        4,        4,        5,        2,         4,         4,         5,         3,         3,         5,         3,
                  56,        5,        5,        5,        5,        5,        5,        5,        5,        4,        3,        4,        4,        5,        3,        5,        5,        5,        5,        1,        5,        5,         3,         4,         4,         3,         2,         2,         3,
                  57,        3,        3,        3,        5,        4,        1,        1,        1,        1,        2,        4,        4,        2,        2,        3,        3,        3,        3,        3,        2,        2,         1,         1,         1,         4,         3,         1,         1,
                  58,        4,        4,        3,        4,        3,        2,        4,        1,        1,        1,        2,        2,        1,        1,        3,        3,        2,        4,        4,        2,        3,         2,         4,         4,         4,         4,         2,         4,
                  59,        3,        3,        3,        3,        3,        3,        3,        2,        2,        2,        1,        2,        4,        3,        2,        2,        2,        2,        2,        1,        3,         3,         3,         3,         3,         2,         2,         3,
                  60,        4,        5,        4,        4,        2,        2,        4,        3,        4,        4,        3,        4,        3,        3,        4,        4,        4,        3,        3,        3,        4,         4,         4,         4,         5,         4,         3,         4,
                  61,        2,        4,        4,        5,        5,        2,        3,        4,        4,        4,        5,        5,        5,        4,        1,        2,        2,        4,        4,        2,        2,         5,         5,         5,         5,         5,         5,         5,
                  62,        4,        4,        4,        3,        3,        1,        1,        2,        2,        2,        3,        3,        3,        3,        3,        4,        4,        4,        3,        2,        3,         3,         3,         3,         2,         3,         3,         3,
                  63,        4,        4,        4,        5,        4,        4,        3,        2,        3,        3,        4,        4,        4,        3,        2,        4,        4,        2,        2,        4,        3,         5,         5,         5,         5,         5,         5,         5,
                  64,        4,        4,        4,        4,        4,        2,        4,        3,        3,        3,        3,        3,        2,        4,        3,        2,        2,        4,        3,        2,        2,         1,         1,         1,         1,         1,         1,         1,
                  65,        4,        5,        5,        4,        4,        2,        3,        3,        4,        4,        4,        4,        3,        3,        3,        4,        3,        3,        3,        3,        3,         4,         5,         5,         5,         4,         2,         4,
                  66,        4,        4,        4,        4,        3,        2,        3,        2,        5,        5,        4,        4,        3,        3,        3,        4,        4,        2,        2,        2,        3,         2,         2,         2,         2,         2,         2,         3,
                  67,        2,        3,        3,        3,        2,        2,        1,        2,        2,        1,        2,        4,        2,        2,        1,        1,        2,        2,        3,        2,        2,         3,         4,         4,         4,         3,         5,         4,
                  68,        2,        3,        4,        2,        2,        1,        2,        2,        2,        4,        2,        1,        3,        2,        4,        4,        5,        3,        1,        4,        3,         3,         5,         4,         4,         3,         1,         2,
                  69,        5,        3,        4,        3,        1,        1,        4,        3,        1,        1,        1,        5,        1,        3,        5,        1,        3,        5,        5,        4,        3,         5,         5,         5,         5,         1,         5,         5,
                  70,        3,        4,        5,        4,        4,        2,        3,        3,        2,        2,        4,        4,        4,        3,        4,        4,        2,        3,        4,        2,        3,         3,         2,         4,         2,         1,         1,         2,
                  71,        1,        1,        1,        3,        3,        2,        2,        2,        2,        2,        3,        3,        3,        2,        2,        2,        2,        3,        3,        2,        3,         1,         1,         1,         3,         3,         2,         2,
                  72,        3,        3,        3,        2,        3,        2,        2,        1,        2,        2,        2,        2,        2,        2,        2,        2,        3,        1,        1,        2,        2,         2,         3,         3,         3,         2,         2,         3,
                  73,        3,        3,        3,        3,        3,        3,        3,        3,        3,        3,        3,        3,        3,        3,        3,        3,        3,        3,        3,        3,        3,         3,         3,         3,         3,         3,         3,         3,
                  74,        1,        1,        1,        1,        3,        1,        1,        1,        1,        1,        1,        1,        1,        1,        1,        3,        3,        3,        3,        1,        1,         1,         3,         3,         3,         3,         3,         3,
                  75,        2,        2,        2,        3,        3,        1,        2,        2,        4,        4,        3,        3,        3,        3,        3,        2,        2,        2,        2,        2,        3,         2,         4,         4,         2,         2,         2,         3,
                  76,        2,        4,        4,        5,        4,        2,        3,        2,        4,        4,        2,        3,        3,        2,        2,        4,        3,        3,        2,        2,        4,         1,         2,         2,         3,         4,         1,         2,
                  77,        1,        2,        3,        2,        4,        2,        2,        4,        5,        5,        5,        3,        2,        4,        3,        1,        4,        4,        4,        1,        4,         4,         4,         4,         3,         1,         2,         5,
                  78,        4,        4,        4,        2,        2,        4,        3,        1,        1,        1,        2,        3,        3,        1,        4,        4,        3,        2,        3,        3,        3,         3,         3,         3,         2,         2,         4,         2,
                  79,        2,        4,        4,        5,        4,        4,        4,        5,        5,        3,        5,        5,        5,        5,        2,        3,        3,        2,        2,        3,        3,         5,         5,         5,         5,         2,         5,         5,
                  80,        1,        2,        2,        4,        3,        2,        2,        2,        4,        4,        5,        4,        3,        2,        2,        4,        4,        3,        2,        3,        2,         1,         2,         2,         2,         2,         2,         2,
                  81,        4,        3,        4,        5,        4,        4,        4,        2,        4,        3,        4,        3,        2,        2,        2,        4,        5,        2,        2,        2,        2,         4,         4,         3,         3,         2,         3,         4,
                  82,        4,        4,        4,        4,        4,        3,        5,        3,        3,        3,        3,        3,        3,        3,        2,        2,        2,        2,        2,        2,        2,         5,         5,         3,         5,         5,         4,         5,
                  83,        4,        4,        3,        3,        3,        2,        3,        3,        3,        3,        3,        3,        4,        2,        3,        3,        2,        3,        3,        2,        3,         3,         5,         4,         3,         3,         2,         5,
                  84,        4,        4,        4,        2,        3,        4,        3,        4,        3,        4,        4,        4,        4,        3,        2,        4,        4,        3,        3,        3,        3,         3,         4,         2,         4,         3,         1,         4,
                  85,        4,        4,        4,        4,        4,        2,        4,        3,        4,        3,        4,        4,        2,        4,        3,        4,        4,        4,        5,        2,        4,         4,         5,         4,         3,         4,         2,         4,
                  86,        4,        4,        3,        4,        5,        2,        3,        2,        2,        2,        5,        4,        2,        3,        4,        2,        4,        2,        2,        4,        4,         2,         4,         5,         5,         5,         1,         3,
                  87,        4,        5,        5,        4,        4,        3,        5,        5,        5,        5,        5,        3,        2,        3,        3,        5,        5,        5,        1,        5,        5,         3,         5,         5,         5,         3,         3,         5,
                  88,        2,        4,        4,        2,        2,        3,        3,        3,        2,        2,        3,        4,        4,        3,        3,        4,        4,        4,        4,        3,        3,         2,         3,         3,         2,         2,         3,         2,
                  89,        3,        2,        3,        2,        3,        4,        3,        5,        4,        3,        2,        1,        2,        4,        1,        2,        4,        4,        2,        2,        2,         4,         2,         3,         4,         2,         3,         5,
                  90,        5,        5,        5,        5,        5,        2,        5,        2,        4,        4,        4,        2,        2,        3,        3,        3,        3,        4,        4,        5,        3,         5,         4,         2,         5,         4,         3,         4,
                  91,        2,        2,        2,        3,        3,        2,        2,        2,        2,        2,        3,        3,        2,        2,        2,        2,        2,        4,        3,        1,        2,         3,         2,         2,         3,         3,         2,         2,
                  92,        4,        2,        3,        3,        2,        4,        2,        4,        4,        3,        2,        2,        2,        3,        2,        2,        2,        2,        3,        2,        2,         2,         4,         4,         2,         3,         2,         3,
                  93,        2,        2,        2,        4,        3,        4,        3,        2,        3,        4,        4,        3,        4,        2,        3,        3,        4,        2,        2,        4,        3,         4,         4,         4,         2,         2,         3,         2,
                  94,        1,        1,        4,        2,        2,        2,        2,        3,        3,        4,        4,        4,        4,        4,        2,        2,        3,        3,        3,        3,        3,         1,         1,         4,         2,         1,         2,         2,
                  95,        4,        4,        3,        4,        3,        4,        3,        4,        4,        3,        4,        3,        5,        3,        4,        4,        3,        3,        3,        5,        3,         4,         4,         5,         5,         3,         5,         4,
                  96,        2,        4,        5,        5,        2,        3,        4,        1,        2,        2,        4,        4,        2,        2,        1,        2,        2,        2,        3,        2,        4,         2,         3,         1,         4,         1,         2,         2,
                  97,        3,        4,        5,        2,        2,        1,        4,        1,        4,        5,        4,        5,        1,        3,        2,        2,        4,        4,        4,        3,        5,         3,         5,         4,         2,         2,         3,         3,
                  98,        4,        4,        4,        4,        4,        2,        3,        2,        3,        4,        4,        4,        2,        3,        3,        4,        4,        2,        2,        2,        3,         3,         3,         3,         3,         3,         3,         3,
                  99,        2,        3,        2,        1,        1,        3,        2,        3,        4,        4,        2,        4,        3,        2,        2,        4,        4,        1,        1,        2,        3,         3,         4,         3,         2,         3,         1,         3,
                 100,        4,        3,        4,        5,        5,        2,        5,        3,        5,        5,        4,        4,        4,        3,        3,        4,        5,        5,        4,        2,        4,         1,         1,         1,         1,         1,         2,         5,
                 101,        5,        5,        5,        4,        4,        3,        3,        4,        4,        4,        4,        4,        3,        3,        3,        5,        5,        5,        4,        1,        3,         4,         4,         5,         5,         5,         4,         5,
                 102,        2,        4,        3,        4,        3,        2,        3,        1,        2,        1,        2,        2,        1,        2,        3,        3,        2,        2,        1,        3,        3,         2,         1,         1,         1,         2,         2,         2,
                 103,        3,        4,        4,        5,        4,        2,        3,        3,        2,        3,        4,        4,        4,        2,        5,        3,        4,        4,        3,        4,        4,         2,         4,         4,         5,         3,         2,         3,
                 104,        2,        2,        3,        5,        4,        3,        2,        3,        2,        2,        5,        5,        3,        3,        1,        1,        2,        4,        4,        2,        2,         2,         2,         2,         3,         2,         2,         2,
                 105,        2,        4,        4,        4,        3,        1,        2,        3,        4,        4,        5,        5,        2,        5,        2,        4,        4,        3,        3,        1,        2,         2,         4,         4,         4,         4,         1,         3,
                 106,        4,        4,        4,        3,        2,        3,        2,        3,        4,        4,        2,        3,        3,        2,        4,        2,        3,        2,        5,        4,        2,         4,         4,         4,         1,         2,         3,         3,
                 107,        3,        4,        4,        4,        3,        4,        4,        2,        2,        3,        4,        4,        3,        3,        4,        4,        4,        4,        3,        4,        4,         5,         4,         4,         5,         4,         5,         5,
                 108,        4,        4,        5,        4,        4,        2,        3,        2,        3,        3,        2,        3,        2,        3,        3,        3,        4,        4,        2,        2,        4,         4,         5,         5,         4,         2,         2,         4,
                 109,        1,        1,        1,        1,        1,        1,        1,        2,        1,        1,        1,        1,        1,        1,        3,        3,        3,        3,        3,        2,        4,         2,         2,         2,         2,         2,         2,         2,
                 110,        3,        5,        5,        5,        5,        1,        3,        5,        5,        5,        5,        5,        4,        4,        1,        2,        2,        5,        4,        2,        2,         1,         4,         4,         5,         2,         2,         2,
                 111,        5,        2,        4,        5,        5,        2,        4,        2,        2,        1,        2,        4,        1,        2,        2,        4,        2,        3,        3,        3,        3,         2,         5,         5,         5,         3,         1,         3,
                 112,        4,        2,        4,        4,        1,        3,        3,        4,        4,        4,        2,        2,        3,        3,        2,        2,        2,        2,        2,        2,        2,         2,         4,         4,         4,         4,         2,         3,
                 113,        5,        4,        4,        4,        2,        4,        3,        3,        3,        3,        1,        2,        3,        2,        2,        3,        3,        2,        2,        2,        2,         3,         4,         2,         1,         2,         3,         3,
                 114,        2,        2,        3,        3,        4,        4,        3,        2,        2,        2,        2,        3,        2,        2,        2,        3,        3,        4,        4,        3,        3,         2,         3,         2,         1,         2,         2,         2,
                 115,        3,        3,        4,        4,        4,        3,        2,        4,        4,        4,        4,        3,        3,        3,        3,        3,        4,        2,        1,        3,        2,         4,         4,         4,         5,         2,         2,         4,
                 116,        2,        3,        3,        3,        4,        2,        3,        3,        2,        2,        4,        3,        3,        3,        2,        2,        2,        3,        3,        2,        3,         2,         5,         5,         5,         3,         3,         4,
                 117,        2,        3,        3,        3,        2,        1,        2,        2,        2,        2,        3,        3,        1,        2,        2,        4,        3,        3,        3,        1,        3,         5,         5,         4,         5,         5,         4,         4,
                 118,        4,        5,        5,        5,        5,        2,        4,        3,        2,        3,        5,        4,        2,        3,        2,        3,        3,        4,        3,        3,        4,         3,         4,         4,         4,         2,         1,         4,
                 119,        4,        4,        3,        2,        2,        2,        3,        2,        1,        1,        4,        3,        2,        3,        4,        2,        2,        3,        1,        3,        3,         4,         5,         4,         3,         3,         2,         4,
                 120,        3,        2,        3,        4,        3,        1,        3,        2,        2,        4,        3,        3,        3,        3,        4,        4,        4,        3,        2,        2,        3,         5,         4,         4,         4,         3,         3,         4,
                 121,        4,        4,        5,        3,        4,        3,        3,        4,        5,        5,        4,        4,        2,        3,        2,        3,        3,        3,        4,        2,        3,         2,         3,         2,         2,         3,         2,         2,
                 122,        3,        3,        3,        3,        3,        3,        2,        4,        4,        4,        3,        3,        4,        4,        4,        3,        3,        3,        3,        3,        3,         4,         5,         4,         3,         3,         4,         3,
                 123,        5,        5,        5,        4,        4,        4,        4,        5,        5,        5,        4,        3,        3,        4,        3,        4,        4,        4,        4,        4,        4,         3,         5,         5,         5,         4,         4,         5
           )
dfeco_1 <- dfeco %>% pivot_longer(cols = starts_with("sd")) %>% 
   separate(col = name, into = c("name", "Schlagzeile"), sep = "_")
## Recoding dfpol_1$name into dfpol_1$name_rec
dfeco_1$name_rec <- fct_recode(dfeco_1$name,
               "Informativ" = "sd1",
               "Klar" = "sd2",
               "Eindeutig" = "sd3",
               "Nüchtern" = "sd4",
               "Emotionslos" = "sd5",
               "Interessant" = "sd6",
               "Seriös" = "sd7")
## Recoding dfpol_1$Einstellung into dfpol_1$Einstellung_rec
dfeco_1$Schlagzeile <- fct_recode(dfeco_1$Schlagzeile,
              "Clickbait Gates Energiewunder" = "sz2",
              "Non-Clickbait Dienstwagen" = "sz7", 
              "Clickbait Raketen" = "sz8",
               "Clickbait WhatsApp Verbot" = "sz11")
  
dfeco_1 %>%   
ggplot()+
  aes(x = as.numeric(name_rec), y = value, group = Schlagzeile
, color = Schlagzeile) +
  stat_summary(fun.data = "mean_se", position = my_dodge) +
  stat_summary(fun.data = "mean_se", geom ="line", position = my_dodge)+
  scale_y_continuous(limits = c(1,5), breaks = 1:6, name = "Bewertung")+
  scale_x_continuous(name = "Dimension", breaks = 1:7, labels = labelslinks,
                     sec.axis = sec_axis(~.,
                                         breaks = 1:7,
                                         labels = labelsrechts))+
  labs (title = "Clickbait- und Non-Clickbait-Schlagzeilen aus dem Themengebiet 
Wirtschaft werden gleich bewertet.",
        caption = "n = 123",
        subtitle = "Semantisches Differenzial zu der Bewertung von Online-Schlagzeilen ")+
  coord_flip()
#ggsave("Semantisches Differenzial Wirtschaft.jpeg")
```

#DataCleaning beenden
```{r Bereinigte Daten, include=FALSE}
datensatz <- datensatz %>% 
  select (-starts_with("Big"),
          -starts_with("Schlagzeile"),
          -starts_with("Internet"))


#saveRDS(data, "data/ClickbaitFinal.rds")
#write.csv2(datensatz, "data/ClickbaitFinal.csv")
```

#Deskriptive Statistik
```{r Deskriptive Statistik, echo=FALSE, warning=FALSE}



describe(datensatz)



#Altersverteilung
datensatz$Gender_rec <- fct_recode(datensatz$Gender,
               "Männlich" = "Keine Angabe")

datensatz %>% 
  ggplot() + 
  aes(x=Age, fill=factor(Gender_rec)) + 
  geom_histogram(bins = 60) +
labs (x= "Alter", y = "Häufigkeit", fill = "Geschlecht", title = "Verteilung des Alters", caption = "n = 121")

#ggsave("Altersverteilung.jpeg")

#Bildungsverteilung

ggplot(datensatz) +
 aes(x = Ausbildung) +
  labs (y = "Anzahl der Probanden", title = "Der Großteil der Probanden hat 
einen Studienabschluss.", caption = "n = 121")+
 geom_bar(fill = "#0c4c8a") +
 theme_minimal()+
  coord_flip()
#ggsave("Ausbildung der Probanden.jpeg", width = 12, height = 8)



```

#Inferenzstatistik
```{r Inferenzstatistik}


#Summierte Themenzuordnung
datensatz <- datensatz %>% rowwise %>% mutate(score = head_1 + head_2 + head_3 + head_4 + head_5 + head_6 + head_7 + head_8 + head_9 + head_10 + head_11 + head_12)

datensatz <- datensatz %>% rowwise %>%  mutate(score_c = head_2 + head_3 + head_5 + head_8 + head_10 + head_11 + head_12)

datensatz <- datensatz %>% rowwise %>% mutate(score_nc = head_1 + head_4 + head_6 + head_7 + head_9)



#H1: Es gibt einen Zusammenhang zwischen dem Alter und der Erkennung von Clickbait-Schlagzeilen.

cor.test(data = datensatz, ~Age+score)
cor.test(data = datensatz, ~Age+score_c)
cor.test(data= datensatz, ~Age+score_nc)


#H2: Es gibt einen Unterschied zwischen Männern und Frauen in der Erkennung von Clickbait-Schlagzeilen.

## Recoding datensatz$Gender into datensatz$Gender_rec
datensatz$Gender_rec <- fct_recode(datensatz$Gender,
               "Männlich" = "Keine Angabe")

t.test(datensatz$score~datensatz$Gender_rec)
t.test(datensatz$score_c~datensatz$Gender_rec)
t.test(datensatz$score_nc~datensatz$Gender_rec)


describe(filter (datensatz, Gender_rec == "Männlich")$score_c)

describe(filter(datensatz, Gender_rec == "Weiblich")$score_c)



corrMatrix(datensatz, vars = c("Age", "bfio", "bfic", "bfie", "bfia", "bfin", "skills", "score", "score_nc", "score_c"), pearson = TRUE)


#H3:Es gibt einen Zusammenhang zwischen den Fähigkeiten im Umgang mit Online-Medien/Technik (InternetSkillScale) und der Erkennung von Non-Clickbait-Schlagzeilen.


cor.test(data = datensatz, ~score_nc+skills)

cor.test(data = datensatz, ~score_c+skills)

cor.test(data = datensatz, ~ score+skills)


##H4: Es gibt einen Zusammenhang zwischen den Persönlichkeitsfaktoren (BIG5) und der Erkennung von Clickbait-Schlagzeilen. 

cor.test(data = datensatz, ~score_c + bfio)
cor.test(data = datensatz, ~score_c + bfic)
cor.test(data = datensatz, ~score_c + bfie)
cor.test(data = datensatz, ~score_c + bfia)
cor.test(data = datensatz, ~score_c + bfin)

cor.test(data = datensatz, ~score_nc + bfio)
cor.test(data = datensatz, ~score_nc + bfic)
cor.test(data = datensatz, ~score_nc + bfie)
cor.test(data = datensatz, ~score_nc + bfia)
cor.test(data = datensatz, ~score_nc + bfin)

cor.test(data = datensatz, ~score + bfio)
cor.test(data = datensatz, ~score + bfic)
cor.test(data = datensatz, ~score + bfie)
cor.test(data = datensatz, ~score + bfia)
cor.test(data = datensatz, ~score + bfin)

##H5: Es gibt einen Zusammenhang zwischen der richtigen Themenzuordnung und der Bewertung der Schlagzeilen.

cor.test(data = datensatz, ~score_c + sd_c)
cor.test(data = datensatz, ~score_nc + sd_nc)
cor.test(data = datensatz, ~score + sd_all)



```
#Visualisierungen
```{r Visualisierungen, echo=FALSE}
#Zu H1

ggscatter(datensatz, x = "Age", y = "score", 
          add = "reg.line", conf.int = TRUE, 
          cor.coef = TRUE, cor.method = "pearson",
          xlab = "Alter", ylab = "Korrekte Themenzuordnung", title = "Es gibt keinen signifikanten Zusammenhang zwischen dem Alter und 
der korrekten Themenzuordnung.", caption = "n = 119") +
  geom_jitter()

#ggsave("Zusammenhang_h1_gesamt.jpeg")

ggscatter(datensatz, x = "Age", y = "score_c", 
          add = "reg.line", conf.int = TRUE, 
          cor.coef = TRUE, cor.method = "pearson",
          xlab = "Alter", ylab = "Korrekte Themenzuordnung zu C-Schlagzeilen", title = "Es gibt keinen signifikanten Zusammenhang zwischen dem Alter 
und der Erkennung von Clickbait-Schlagzeilen.", caption = "n = 119") +
  geom_jitter()

#ggsave("Kein Zusammenhang Age Clickbait H1.jpeg")

#Zu H2

ggplot(datensatz) +
 aes(x = Gender_rec, y = score_c) +
 geom_boxplot(fill = "#0c4c8a") +
  labs (x = "Geschlecht", y = "Korrekte Themenzuordnung", title = "Es gibt keinen Unterschied in der korrekten Themenzuordnung zwischen 
Männern und Frauen.", caption = "n = 121")+
 theme_minimal()

#ggsave("Unterschied_h2.jpeg")

#Zu H3

ggscatter(datensatz, x = "skills", y = "score", 
          add = "reg.line", conf.int = TRUE, 
          cor.coef = TRUE, cor.method = "pearson",
          xlab = "Internetskills (1 = niedrig, 6 = hoch)", ylab = "Richtige Themenzuordnung zur Schlagzeile", caption = "n =119", title = "Es besteht ein signifikanter Zusammenhang zwischen den Fähigkeiten im 
Umgang mit Online-Medien und Technik und der 
korrekten Themenzuordnung.") +
  geom_jitter()

#ggsave("Zusammenhang Scores gesamt und Skills.jpeg", width = 8, height = 6)
 
ggscatter(datensatz, x = "skills", y = "score_nc", 
          add = "reg.line", conf.int = TRUE, 
          cor.coef = TRUE, cor.method = "pearson",
          xlab = "Internetskills (1 = niedrig, 6 = hoch)", ylab = "Richtige Themenzuordnung zu NC-Schlagzeilen", caption = "n =119", title = "Es besteht ein signifikanter Zusammenhang zwischen den Fähigkeiten 
im Umgang mit Online-Medien und Technik und der Erkennung 
von Non-Clickbait-Schlagzeilen.") +
  geom_jitter()
 
#ggsave("Zusammenhang Scores NC und Skills.jpeg", width = 8, height = 6)


#Zu H5
ggscatter(datensatz, x = "score_nc", y = "sd_nc", 
          add = "reg.line", conf.int = TRUE, 
          cor.coef = TRUE, cor.method = "pearson",
          xlab = "Themenzuordnung Non-Clickbait", ylab = "Bewertung Non-Clickbait (1 = positiv, 5 = negativ)", title = "Es besteht ein signifikanter Zusammenhang zwischen der Bewertung von 
NC-Schlagzeilen und der richtigen Themenzuordnung.")+
  geom_jitter()

#ggsave("Zusammenhang_h5_Non-Clickbait.jpeg", width = 8, height = 6)

ggscatter(datensatz, x = "score_c", y = "sd_c", 
          add = "reg.line", conf.int = TRUE, 
          cor.coef = TRUE, cor.method = "pearson",
          xlab = "Themenzuordnung Clickbait", ylab = "Bewertung Clickbait (1 = positiv, 5 = negativ)", title = "Es besteht ein signifikanter Zusammenhang zwischen der Bewertung von 
C-Schlagzeilen und der richtigen Themenzuordnung.")+
  geom_jitter()

#ggsave("Zusammenhang_h5_Clickbait.jpeg", width = 8, height = 6)

```

#Ergebnisse
##Zusammenhangshypothese 1
Es besteht kein signifikanter Zusammenhang zwischen dem Alter und der Erkennung von Clickbait-Schlagzeilen (r = (121) =.05, p = .55). Das Alter der Probanden steht demnach nicht in Zusammenhang mit der korrekten Zuordnung der Themeninhalte durch die Probanden.

##Unterschiedshypothese 2
In der Stichprobe konnte kein signifikanter Unterschied zwischen Männern und Frauen in der Erkennung von Clickbait-Schlagzeilen (t (116.16) = -.32, p = .75) oder Non-Clickbait-Schlagzeilen festgestellt werden (t (118.67) = 1.27, p = .21). 

##Zusammenhangshypothese 3
Es besteht ein signifikanter, schwach positiver Zusammenhang zwischen den Fähigkeiten im Umgang mit Online-Medien und Technik (ISS) und der Erkennung von Non-Clickbait-Schlagzeilen (r(121) = .22, p = .01). Personen, die geübter im Umgang mit Online-Medien und Technik sind, ordnen den Non-Clickbait-Schlagzeilen demnach eher den richtigen Themeninhalt zu. Ebenso kann dieser Zusammenhang in Bezug auf die kumulierte Bewertung aller Schlagzeilen festgestellt werden (r (121) = .26, p = .004). Je höher die Fähigkeiten im Umgang mit Online-Medien und Technik sind, desto eher ordnen die Probanden den gesamten Schlagzeilen den richtigen Themeninhalt zu.

##Zusammenhangshypothese 4

Es besteht kein signifikanter Zusammenhang zwischen den Persönlihckeitsfaktoren nach Big 5 und der Erkennung von Clickbait-Schlagzeilen. Die einzelnen Persönlichkeitsfaktoren Offenheit (r (119) = -.09 p = .32), Gewissenhaftigkeit (r (119) = -.01, p = .92), Extraversion (r (119) = -.04, p = .68), Verträglichkeit (r (119) = -.04, p = .67) und Neurotizismus (r (119) = -.1, p = .28) korrelieren nicht, bis maximal sehr schwach, allerdings nicht signifikant mit der Erkennung von Clickbait-Schlagzeilen. 

##Zusammenhangsyhypothese 5

Die Ergebnisse zeigen, dass sowohl zwischen der richtigen Themenzuordnung und der Bewertung der Non-Clickbait-Schlagzeilen (r (119) = -.35, p <.001) als auch zwischen der richtigen Themenzuordnung und der Bewertung von Clickbait-Schlagzeilen (r (119) = .30, p <.001) ein signifikanter Zusammenhang besteht. Bezüglich der Non-Clickbait-Schlagzeilen ist ein negativer Zusammenhang festzustellen. Je positiver die Schlagzeilen bewertet werden, desto eher ordnen die Probanden ebendiesen den richtigen Themeninhalt zu. Auffälliger sind allerdings die Ergebnisse der Clickbait-Schlagzeilen. Dabei ist ein positiver Zusammenhang festzustellen. Je negativer die Clickbait-Schlagzeilen bewertet werden, desto eher ordnen die Probanden den Schlagzeilen den richtigen Themeninhalt zu. 

#Weiterführende Untersuchungen
```{r Weiterführende Untersuchungen}
mean(datensatz$AnteilClickbait_1)
sd(datensatz$AnteilClickbait_1)


ggplot(datensatz) +
 aes(x = AnteilClickbait_1) +
 geom_histogram(bins = 30L, fill = "#0c4c8a") +
  labs( x = "Geschätzter Anteil an Clickbait-Schlagzeilen", y = "Anzahl an Probanden", title = "Der Großteil der Stichprobe glaubt, dass 7-8 Clickbait-Schlagzeilen vorhanden 
waren. (M = 7.3, SD = 1.6)", caption = "n= 121")+
 theme_minimal()

#ggsave("Grafik Anteil Clickbait.jpeg")
```